<?xml version="1.0" encoding="UTF-8"?>
<!DOCTYPE dictionary SYSTEM "http://www.torsimany.ua.es/esgleuca/dix.dtd">
<dictionary>
  <alphabet/>
  <sdefs/>
  <pardefs/>
  <section id="main" type="standard">
	<e><p><l>guzti[DET][ORO]</l><r>guzti[DET][ORO]</r></p></e>
	<e><p><l>bi[DET][DZH]</l><r>bi[DET][DZH]</r></p></e>
	<e><p><l>bakoitz[DET][IZO]</l><r>bakoitz[ADJ][IZO]</r></p></e>
	<e><p><l>gutxi[DET][DZG]</l><r>gutxi[DET][DZG][MG]</r></p></e>
	<e><p><l>lehen[DET][ORD]</l><r>lehen[DET][ORD]</r></p></e>
	<e><p><l>haren[DET][IZL]</l><r>hura[DET][ERKARR][NUMS]+[DEK][GEN]</r></p></e>
	<e><p><l>azken[DET][ORD]</l><r>azken[DET][ORD]</r></p></e>
	<e><p><l>nire[DET][IZL]</l><r>ni[IOR][PERARR][NUMS][NI]+[DEK][GEN]</r></p></e>
	<e><p><l>ez[PRT][EGI]</l><r>ez[PRT][EGI]</r></p></e>
	<e><p><l>gure[DET][IZL]</l><r>gu[IOR][PERARR][NUMP][GU]+[DEK][GEN]</r></p></e>
	<e><p><l>batzuk[DET][DZG]</l><r>batzuk[DET][DZG][NUMP]</r></p></e>
	<e><p><l>hori[DET][ERKARR]</l><r>hori[DET][ERKARR][NUMS]</r></p></e>
	<e><p><l>haien[DET][IZL]</l><r>haiek[DET][ERKARR][NUMP]+[DEK][GEN]</r></p></e>
	<e><p><l>hauek[DET][ERKARR]</l><r>hauek[DET][ERKARR][NUMP]</r></p></e>
	<e><p><l>hau[DET][ERKARR]</l><r>hau[DET][ERKARR][NUMS]</r></p></e>
	<e><p><l>horiek[DET][ERKARR]</l><r>horiek[DET][ERKARR][NUMP]</r></p></e>
	<e><p><l>bat[DET][DZH]</l><r>bat[DET][DZH][NUMS]</r></p></e>
	<e><p><l>zortzi[DET][DZH]</l><r>zortzi[DET][DZH][NUMP]</r></p></e>
	<e><p><l>hemezortzi[DET][DZH]</l><r>hemezortzi[DET][DZH][NUMP]</r></p></e>
	<e><p><l>zortzigarren[DET][DZH]</l><r>zortzi[DET][DZH][NUMP]garren[ATZ][DET][ORD]</r></p></e>
	<e><p><l>laurogei[DET][DZH]</l><r>laurogei[DET][DZH][NUMP]</r></p></e>
	<e><p><l>hamaika[DET][DZH]</l><r>hamaika[DET][DZH][NUMP]</r></p></e>
	<e><p><l>hamaikagarren[DET][DZH]</l><r>hamaika[DET][DZH][NUMP]garren[ATZ][DET][ORD]</r></p></e>
	<e><p><l>hamabost[DET][DZH]</l><r>hamabost[DET][DZH][NUMP]</r></p></e>
	<e><p><l>bosgarren[DET][DZH]</l><r>bost[DET][DZH][NUMP]garren[ATZ][DET][ORD]</r></p></e>
	<e><p><l>berrogeita_hamar[DET][DZH]</l><r>hamar[DET][DZH][NUMP]</r></p></e>
	<e><p><l>bost[DET][DZH]</l><r>bost[DET][DZH][NUMP]</r></p></e>
	<e><p><l>berrogei[DET][DZH]</l><r>berrogei[DET][DZH][NUMP]</r></p></e>
	<e><p><l>lau[DET][DZH]</l><r>lau[DET][DZH][NUMP]</r></p></e>
	<e><p><l>hamalau[DET][DZH]</l><r>berrogei[DET][DZH][NUMP]</r></p></e>
	<e><p><l>laugarren[DET][DZH]</l><r>lau[DET][DZH][NUMP]garren[ATZ][DET][ORD]</r></p></e>
	<e><p><l>ehun[DET][DZH]</l><r>ehun[DET][DZH][NUMP]</r></p></e>
	<e><p><l>ehungarren[DET][DZH]</l><r>ehun[DET][DZH][NUMP]garren[ATZ][DET][ORD]</r></p></e>
	<e><p><l>inor[IOR][IZGMGB]</l><r>inor[IOR][IZGMGB]</r></p></e>
	<e><p><l>bederatzi[DET][DZH]</l><r>bederatzi[DET][DZH][NUMP]</r></p></e>
	<e><p><l>hemeretzi[DET][DZH]</l><r>hemeretzi[DET][DZH][NUMP]</r></p></e>
	<e><p><l>laurogeita_hamar[DET][DZH]</l><r>hamar[DET][DZH][NUMP]</r></p></e>
	<e><p><l>bederatzigarren[DET][DZH]</l><r>bederatzi[DET][DZH][NUMP]garren[ATZ][DET][ORD]</r></p></e>
	<e><p><l>zazpi[DET][DZH]</l><r>zazpi[DET][DZH][NUMP]</r></p></e>
	<e><p><l>hamazazpi[DET][DZH]</l><r>hamazazpi[DET][DZH][NUMP]</r></p></e>
	<e><p><l>hamazazpigarren[DET][DZH]</l><r>hamazazpi[DET][DZH][NUMP]garren[ATZ][DET][ORD]</r></p></e>
	<e><p><l>zazpigarren[DET][DZH]</l><r>zazpi[DET][DZH][NUMP]garren[ATZ][DET][ORD]</r></p></e>
	<e><p><l>hirurogeita_hamar[DET][DZH]</l><r>hamar[DET][DZH][NUMP]</r></p></e>
	<e><p><l>sei[DET][DZH]</l><r>sei[DET][DZH][NUMP]</r></p></e>
	<e><p><l>hamasei[DET][DZH]</l><r>hamasei[DET][DZH][NUMP]</r></p></e>
	<e><p><l>seigarren[DET][DZH]</l><r>sei[DET][DZH][NUMP]garren[ATZ][DET][ORD]</r></p></e>
	<e><p><l>hirurogei[DET][DZH]</l><r>hirurogei[DET][DZH][NUMP]</r></p></e>
	<e><p><l>hamar[DET][DZH]</l><r>hamar[DET][DZH][NUMP]</r></p></e>
	<e><p><l>hamargarren[DET][DZH]</l><r>hamar[DET][DZH][NUMP]garren[ATZ][DET][ORD]</r></p></e>
	<e><p><l>hirugarren[DET][DZH]</l><r>hiru[DET][DZH][NUMP]garren[ATZ][DET][ORD]</r></p></e>
	<e><p><l>hamairu[DET][DZH]</l><r>hamairu[DET][DZH][NUMP]</r></p></e>
	<e><p><l>hogeita_hamar[DET][DZH]</l><r>hamar[DET][DZH][NUMP]</r></p></e>
	<e><p><l>mila[DET][DZH]</l><r>mila[DET][DZH][NUMP]</r></p></e>
	<e><p><l>milagarren[DET][DZH]</l><r>mila[DET][DZH][NUMP]garren[ATZ][DET][ORD]</r></p></e>
	<e><p><l>hiru[DET][DZH]</l><r>hiru[DET][DZH][NUMP]</r></p></e>
	<e><p><l>hamabigarren[DET][DZH]</l><r>hamabi[DET][DZH][NUMP]garren[ATZ][DET][ORD]</r></p></e>
	<e><p><l>hamabi[DET][DZH]</l><r>hamabi[DET][DZH][NUMP]</r></p></e>
	<e><p><l>hogeigarren[DET][DZH]</l><r>hogei[DET][DZH][NUMP]garren[ATZ][DET][ORD]</r></p></e>
	<e><p><l>hogei[DET][DZH]</l><r>hogei[DET][DZH][NUMP]</r></p></e>
	<e><p><l>edozein[DET][NOLARR]</l><r>edozein[DET][NOLARR][MG]</r></p></e>
	<e><p><l>zero[DET][DZH]</l><r>zero[DET][DZH][NUMS]</r></p></e>
	<e><p><l>eta[LOT][JNT]</l><r>eta[LOT][JNT][EMEN]</r></p></e>
	<e><p><l>baina[LOT][JNT]</l><r>baina[LOT][JNT][AURK]</r></p></e>
	<e><p><l>ezta[LOT][JNT]</l><r>ezta[LOT][JNT][EMEN]</r></p></e>
	<e><p><l>ere[LOT][LOK]</l><r>ere[LOT][LOK][EMEN]</r></p></e>
	<e><p><l>edo[LOT][JNT]</l><r>edo[LOT][JNT][HAUT]</r></p></e>
	<e><p><l>gainera[LOT][LOK]</l><r>gainera[LOT][LOK][EMEN]</r></p></e>
	<e><p><l>beraz[LOT][LOK]</l><r>beraz[LOT][LOK][ONDO]</r></p></e>
	<e><p><l>nonahi[ADB][ADOARR]</l><r>nonahi[ADB][ADOARR]</r></p></e>
	<e><p><l>norbait[IOR][IZGMGB]</l><r>norbait</r></p></e>
	<e><p><l>zerbait[IOR][IZGMGB]</l><r>zerbait</r></p></e>
	<e><p><l>bi[IZE][ARR][RARE]</l><r>bi[IZE][ARR][RARE]</r></p></e>
	<e><p><l>nahiko[DET][DZG]</l><r>nahiko[DET][DZG]</r></p></e>
	<e><p><l>dena[DET][ORO]</l><r>dena[DET][ORO]</r></p></e>
	<e><p><l>gutxiago[DET][DZG]</l><r>gutxiago[DET][DZG][MG]</r></p></e>
	<e><p><l>hura[DET][ERKARR]</l><r>hura[DET][ERKARR][NUMS]</r></p></e>
	<e><p><l>bere_buru[IOR]</l><r>buru[IZE][ARR]</r></p></e>
	<e><p><l>ni[IOR][PERARR]</l><r>ni[IOR][PERARR][NUMS][NI]</r></p></e>
	<e><p><l>asko[DET][DZG]</l><r>asko[DET][DZG][MG]</r></p></e>
	<e><p><l>nire[IOR]</l><r>ni[IOR][PERARR][NUMS][NI]+[DEK][GEN]</r></p></e>
	<e><p><l>gehiago[DET][DZG]</l><r>gehiago[DET][DZG][MG]</r></p></e>
	<e><p><l>gehien[DET][DZG]</l><r>gehien[DET][DZG]</r></p></e>
	<e><p><l>nire_buru[IOR]</l><r>buru[IZE][ARR]</r></p></e>
	<e><p><l>inor_ez[IOR]</l><r>ez[PRT][EGI]</r></p></e>
	<e><p><l>ezer_ez[IOR]</l><r>ez[PRT][EGI]</r></p></e>
	<e><p><l>ezer[IOR][IZGMGB]</l><r>ezer[IOR][IZGMGB]</r></p></e>
	<e><p><l>norbera[IOR][IZGMGB]</l><r>norbera[IOR][IZGMGB]</r></p></e>
	<e><p><l>beste_bat[DET][DZH]</l><r>bat[DET][DZH][NUMS]</r></p></e>
	<e><p><l>gure[IOR]</l><r>gu[IOR][PERARR][NUMP][GU]+[DEK][GEN]</r></p></e>
	<e><p><l>geure_buru[IOR]</l><r>buru[IZE][ARR]</r></p></e>
	<e><p><l>berdin[ADJ][IZO]</l><r>berdin[ADJ][IZO]</r></p></e>
	<e><p><l>pixka_bat[DET][DZH]</l><r>bat[DET][DZH][NUMS]</r></p></e>
	<e><p><l>nonbait[ADB][ADOARR]</l><r>nonbait[ADB][ADOARR]</r></p></e>
	<e><p><l>haien[IOR]</l><r>haiek[DET][ERKARR][NUMP]+[DEK][GEN]</r></p></e>
	<e><p><l>haiek[DET][ERKARR]</l><r>haiek[DET][ERKARR][NUMP]</r></p></e>
	<e><p><l>gu[IOR][PERARR]</l><r>gu[IOR][PERARR][NUMP][GU]</r></p></e>
	<e><p><l>zer[DET][NOLGAL]</l><r>zer[DET][NOLGAL][MG]</r></p></e>
	<e><p><l>edozer[DET][NOLARR]</l><r>edozer[DET][NOLARR][MG]</r></p></e>
	<e><p><l>zein[DET][NOLGAL]</l><r>zein[DET][NOLGAL][MG]</r></p></e>
	<e><p><l>nor[IOR][IZGGAL]</l><r>nor[IOR][IZGGAL]</r></p></e>
	<e><p><l>edonor[IOR][IZGMGB]</l><r>edonor[IOR][IZGMGB]</r></p></e>
	<e><p><l>nor[DET][NOLGAL]</l><r>nor[DET][NOLGAL][MG]</r></p></e>
	<e><p><l>noren[IOR]</l><r>nor[IOR][IZGGAL]+[DEK][GEN]</r></p></e>
	<e><p><l>zergatik[ADB][ALGGAL]</l><r>zergatik[ADB][ALGGAL]</r></p></e>
	<e><p><l>zu[IOR][PERARR]</l><r>zu[IOR][PERARR][NUMS][ZU]</r></p></e>
	<e><p><l>zure[DET][IZL]</l><r>zu[IOR][PERARR][NUMS][ZU]+[DEK][GEN]</r></p></e>
	<e><p><l>zure[IOR][PERARR]</l><r>zu[IOR][PERARR][NUMS][ZU]+[DEK][GEN]</r></p></e>
	<e><p><l>zeure_buru[IOR]</l><r>buru[IZE][ARR]</r></p></e>
	<e><p><l>zeuen_buru[IOR]</l><r>buru[IZE][ARR]</r></p></e>
	<e><p><l>Arabiako[IZE][ARR]</l><r>Arabia[IZE][LIB]+[DEK][NUMS]+[DEK][GEL]</r></p></e>
	<e><p><l>ikusleak[IZE][ARR]</l><r>ikusle[IZE][ARR]</r></p></e>
	<e><p><l>jardute[IZE][ARR]</l><r>jardun[ADI][SIN]te[ATZ][IZE][ARR]</r></p></e>
	<e><p><l>asaldatu[ADJ][IZO]</l><r>asaldatu[ADI][SIN]+[AMM][PART]</r></p></e>
	<e><p><l>Gabon[IZE][IZB]</l><r>Gabonak[IZE][IZB]</r></p></e>
	<e><p><l>Maldivak[IZE][ARR]</l><r>Maldivak[IZE][LIB]+[DEK][ERG][MG]</r></p></e>
	<e><p><l>Myanmar[IZE][ARR]</l><r>myanmar[ADJ][IZL]</r></p></e>
	<e><p><l>afganistandar[IZE][ARR]</l><r>afganistandar[ADJ][IZL]</r></p></e>
	<e><p><l>aljeriar[IZE][ARR]</l><r>aljeriar[ADJ][IZL]</r></p></e>
	<e><p><l>antiguar[IZE][ARR]</l><r>antiguar[ADJ][IZL]</r></p></e>
	<e><p><l>azerbaijandar[IZE][ARR]</l><r>azerbaijandar[ADJ][IZL]</r></p></e>
	<e><p><l>bahamar[IZE][ARR]</l><r>bahamar[ADJ][IZL]</r></p></e>
	<e><p><l>barbadostar[IZE][ARR]</l><r>barbadostar[ADJ][IZL]</r></p></e>
	<e><p><l>bielorrusiar[IZE][ARR]</l><r>bielorrusiar[ADJ][IZL]</r></p></e>
	<e><p><l>belizetar[IZE][ARR]</l><r>belizetar[ADJ][IZL]</r></p></e>
	<e><p><l>benindar[IZE][ARR]</l><r>benindar[ADJ][IZL]</r></p></e>
	<e><p><l>bhutandar[IZE][ARR]</l><r>bhutandar[ADJ][IZL]</r></p></e>
	<e><p><l>bosniar[IZE][ARR]</l><r>bosniar[ADJ][IZL]</r></p></e>
	<e><p><l>botswanar[IZE][ARR]</l><r>botswanar[ADJ][IZL]</r></p></e>
	<e><p><l>burkinafasoar[IZE][ARR]</l><r>burkinafasoar[ADJ][IZL]</r></p></e>
	<e><p><l>kanbodiar[IZE][ARR]</l><r>kanbodiar[ADJ][IZL]</r></p></e>
	<e><p><l>komoretar[IZE][ARR]</l><r>komoretar[ADJ][IZL]</r></p></e>
	<e><p><l>kongoar[IZE][ARR]</l><r>kongoar[ADJ][IZL]</r></p></e>
	<e><p><l>djibutiar[IZE][ARR]</l><r>djibutiar[ADJ][IZL]</r></p></e>
	<e><p><l>ekuadortar[IZE][ARR]</l><r>ekuadortar[ADJ][IZL]</r></p></e>
	<e><p><l>egiptoar[IZE][ARR]</l><r>egiptoar[ADJ][IZL]</r></p></e>
	<e><p><l>estoniar[IZE][ARR]</l><r>estoniar[ADJ][IZL]</r></p></e>
	<e><p><l>gabondar[IZE][ARR]</l><r>gabondar[ADJ][IZL]</r></p></e>
	<e><p><l>gambiar[IZE][ARR]</l><r>gambiar[ADJ][IZL]</r></p></e>
	<e><p><l>ghanatar[IZE][ARR]</l><r>ghanatar[ADJ][IZL]</r></p></e>
	<e><p><l>grenadar[IZE][ARR]</l><r>grenadar[ADJ][IZL]</r></p></e>
	<e><p><l>guatemalar[IZE][ARR]</l><r>guatemalar[ADJ][IZL]</r></p></e>
	<e><p><l>guyanar[IZE][ARR]</l><r>guyanar[ADJ][IZL]</r></p></e>
	<e><p><l>kazakhstandar[IZE][ARR]</l><r>kazakhstandar[ADJ][IZL]</r></p></e>
	<e><p><l>kenyar[IZE][ARR]</l><r>kenyar[ADJ][IZL]</r></p></e>
	<e><p><l>kiribatiar[IZE][ARR]</l><r>kiribatiar[ADJ][IZL]</r></p></e>
	<e><p><l>kuwaitar[IZE][ARR]</l><r>kuwaitar[ADJ][IZL]</r></p></e>
	<e><p><l>kirgizistandar[IZE][ARR]</l><r>kirgizistandar[ADJ][IZL]</r></p></e>
	<e><p><l>letoniar[IZE][ARR]</l><r>letoniar[ADJ][IZL]</r></p></e>
	<e><p><l>lesothoar[IZE][ARR]</l><r>lesothoar[ADJ][IZL]</r></p></e>
	<e><p><l>luxenburgotar[IZE][ARR]</l><r>luxenburgotar[ADJ][IZL]</r></p></e>
	<e><p><l>madagaskartar[IZE][ARR]</l><r>madagaskartar[ADJ][IZL]</r></p></e>
	<e><p><l>malawiar[IZE][ARR]</l><r>malawiar[ADJ][IZL]</r></p></e>
	<e><p><l>malaysiar[IZE][ARR]</l><r>malaysiar[ADJ][IZL]</r></p></e>
	<e><p><l>maldivar[IZE][ARR]</l><r>maldivar[ADJ][IZL]</r></p></e>
	<e><p><l>maliar[IZE][ARR]</l><r>maliar[ADJ][IZL]</r></p></e>
	<e><p><l>mauriziar[IZE][ARR]</l><r>mauriziar[ADJ][IZL]</r></p></e>
	<e><p><l>mikronesiar[IZE][ARR]</l><r>mikronesiar[ADJ][IZL]</r></p></e>
	<e><p><l>moldaviar[IZE][ARR]</l><r>moldaviar[ADJ][IZL]</r></p></e>
	<e><p><l>monakoar[IZE][ARR]</l><r>monakoar[ADJ][IZL]</r></p></e>
	<e><p><l>marokoar[IZE][ARR]</l><r>marokoar[ADJ][IZL]</r></p></e>
	<e><p><l>mozambiketar[IZE][ARR]</l><r>mozambiketar[ADJ][IZL]</r></p></e>
	<e><p><l>nauruar[IZE][ARR]</l><r>nauruar[ADJ][IZL]</r></p></e>
	<e><p><l>herbeheretar[IZE][ARR]</l><r>herbeheretar[ADJ][IZL]</r></p></e>
	<e><p><l>norvegiar[IZE][ARR]</l><r>norvegiar[ADJ][IZL]</r></p></e>
	<e><p><l>paraguaitar[IZE][ARR]</l><r>paraguaitar[ADJ][IZL]</r></p></e>
	<e><p><l>qatartar[IZE][ARR]</l><r>qatartar[ADJ][IZL]</r></p></e>
	<e><p><l>ruandar[IZE][ARR]</l><r>ruandar[ADJ][IZL]</r></p></e>
	<e><p><l>sankistar[IZE][ARR]</l><r>sankistar[ADJ][IZL]</r></p></e>
	<e><p><l>saintvincentar[IZE][ARR]</l><r>saintvincentar[ADJ][IZL]</r></p></e>
	<e><p><l>seychelletar[IZE][ARR]</l><r>seychelletar[ADJ][IZL]</r></p></e>
	<e><p><l>singapurtar[IZE][ARR]</l><r>singapurtar[ADJ][IZL]</r></p></e>
	<e><p><l>esloveniar[IZE][ARR]</l><r>esloveniar[ADJ][IZL]</r></p></e>
	<e><p><l>emirerribatuar[IZE][ARR]</l><r>emirerribatuar[ADJ][IZL]</r></p></e>
	<e><p><l>zimbabwetar[IZE][ARR]</l><r>zimbabwetar[ADJ][IZL]</r></p></e>
	<e><p><l>kontuak[IZE][ARR]</l><r>kontu[IZE][ARR]</r></p></e>
	<e><p><l>giza_zientziak[IZE][ARR]</l><r>zientzia[IZE][ARR]</r></p></e>
	<e><p><l>baxu[IZE][ARR]</l><r>baxu[ADJ][IZO]</r></p></e>
	<e><p><l>mugak[IZE][ARR]</l><r>muga[IZE][ARR]</r></p></e>
	<e><p><l>galtzontziloak[IZE][ARR]</l><r>galtzontzilo[IZE][ARR]</r></p></e>
	<e><p><l>gereziondo[ADJ][IZL]</l><r>gereziondo[IZE][ARR]</r></p></e>
	<e><p><l>ehuneko_berrogeita_hamar[ADJ][IZL]</l><r>hamar[DET][DZH][NUMP]</r></p></e>
	<e><p><l>arkatz_markatzaile[ADJ][IZL]</l><r>markatzaile[IZE][ARR]</r></p></e>
	<e><p><l>etxe_berri_baten_inaugurazio-festa[ADJ][IZL]</l><r>festa[IZE][ARR]</r></p></e>
	<e><p><l>Jaungoiko[IZE][IZB]</l><r>jaungoiko[IZE][ARR]</r></p></e>
	<e><p><l>mizpirondo[ADJ][IZL]</l><r>mizpirondo[IZE][ARR]</r></p></e>
	<e><p><l>egunkariak[IZE][ARR]</l><r>egunkari[IZE][ARR]</r></p></e>
	<e><p><l>datuak[IZE][ARR]</l><r>datu[IZE][ARR]</r></p></e>
	<e><p><l>elikagaiak[IZE][ARR]</l><r>elikagai[IZE][ARR]</r></p></e>
	<e><p><l>egoskariak[IZE][ARR]</l><r>egoskari[IZE][ARR]</r></p></e>
	<e><p><l>aberastasunak[IZE][ARR]</l><r>aberastasun[IZE][ARR]</r></p></e>
	<e><p><l>erortzeko_zorian_dagoen[ADJ][IZL]</l><r>egon[ADT][A1][NR_HU]+n[ERL][MEN][ERLT]</r></p></e>
	<e><p><l>galtzamotzak[IZE][ARR]</l><r>galtzamotz[IZE][ARR]</r></p></e>
	<e><p><l>xurgagailuaz_garbitu[IZE][ARR]</l><r>garbitu[ADI][SIN]+[AMM][PART]</r></p></e>
	<e><p><l>goizez[IZE][ARR]</l><r>goiz[ADJ][IZO]+[DEK][INS][MG]</r></p></e>
	<e><p><l>gauez[IZE][ARR]</l><r>gau[IZE][ARR]+[DEK][INS][MG]</r></p></e>
	<e><p><l>adeitasunez[IZE][ARR]</l><r>adeitasun[IZE][ARR]+[DEK][INS][MG]</r></p></e>
	<e><p><l>la[IZE][ARR]</l><r>la[IZE][ARR][RARE]</r></p></e>
	<e><p><l>mespretxagarri[ADJ][IZO]</l><r>mespretxatu[ADI][SIN]garri[ATZ][ADJ][IZO]</r></p></e>
	<e><p><l>gai_den[ADJ][IZL]</l><r>izan[ADL][A1][NR_HU]+n[ERL][MEN][ERLT]</r></p></e>
	<e><p><l>huts_egin_duen[ADJ][IZL]</l><r>edun[ADL][A1][NR_HU][NK_HU]+n[ERL][MEN][ERLT]</r></p></e>
	<e><p><l>ez_egote[IZE][ARR]</l><r>egon[ADI][SIN]te[ATZ][IZE][ARR]</r></p></e>
	<e><p><l>ez_dagoen[ADJ][IZL]</l><r>egon[ADT][A1][NR_HU]+n[ERL][MEN][ERLT]</r></p></e>
	<e><p><l>absurdo[IZE][ARR]</l><r>absurdo[ADJ][IZO]</r></p></e>
	<e><p><l>ezin_txarrago[ADJ][IZO]</l><r>txar[ADJ][IZO]+[GRA][KONP]</r></p></e>
	<e><p><l>jakinarazi[ADI][SIN]</l><r>jakin[ADI][SIN]arazi[ATZ][ADI][SIN]+[AMM][PART]</r></p></e>
	<e><p><l>itsasgarri[ADJ][IZO]</l><r>itsatsi[ADI][SIN]garri[ATZ][ADJ][IZO]</r></p></e>
	<e><p><l>itsasgarri[IZE][ARR]</l><r>itsatsi[ADI][SIN]garri[ATZ][ADJ][IZO]</r></p></e>
	<e><p><l>administratibo[ADJ][IZL]</l><r>administratibo[IZE][ARR]</r></p></e>
	<e><p><l>ohartarazi[ADI][SIN]</l><r>ohartu[ADI][SIN]arazi[ATZ][ADI][SIN]+[AMM][PART]</r></p></e>
	<e><p><l>adopziozko[ADJ][IZL]</l><r>adopzio[IZE][ARR]+[DEK][INS][MG]+[DEK][GEL]</r></p></e>
	<e><p><l>jitoan[ADJ][IZL]</l><r>jito[IZE][ARR]+[DEK][NUMS]+[DEK][INE]</r></p></e>
	<e><p><l>aurreratu[ADJ][IZO]</l><r>aurreratu[ADI][SIN]+[AMM][PART]</r></p></e>
	<e><p><l>abantailatsu[ADJ][IZO]</l><r>abantaila[IZE][ARR]tsu[ATZ][ADJ][IZO]</r></p></e>
	<e><p><l>aurkako[ADJ][IZL]</l><r>aurka[IZE][ARR]+[DEK][NUMS]+[DEK][GEL]</r></p></e>
	<e><p><l>aireko[ADJ][IZL]</l><r>aire[IZE][ARR]+[DEK][NUMS]+[DEK][GEL]</r></p></e>
	<e><p><l>ikaratu[ADJ][IZO]</l><r>ikaratu[ADI][SIN]+[AMM][PART]</r></p></e>
	<e><p><l>haraindi[IZE][ARR]</l><r>haraindi[ADB][ADOARR]</r></p></e>
	<e><p><l>guztizko[IZE][ARR]</l><r>guztizko[ADJ][IZL]</r></p></e>
	<e><p><l>izutu[ADJ][IZO]</l><r>izutu[ADI][SIN]+[AMM][PART]</r></p></e>
	<e><p><l>nekazaritza[ADJ][IZL]</l><r>nekazaritza[IZE][ARR]</r></p></e>
	<e><p><l>ajetsu[ADJ][IZO]</l><r>aje[IZE][ARR]tsu[ATZ][ADJ][IZO]</r></p></e>
	<e><p><l>airez_garraiatu[ADJ][IZO]</l><r>garraiatu[ADI][SIN]+[AMM][PART]</r></p></e>
	<e><p><l>txoriburu[IZE][ARR]</l><r>txoriburu[ADJ][IZO]</r></p></e>
	<e><p><l>haizatu[ADJ][IZO]</l><r>haizatu[ADI][SIN]+[AMM][PART]</r></p></e>
	<e><p><l>erdi_ireki[ADJ][IZO]</l><r>ireki[ADI][SIN]+[AMM][PART]</r></p></e>
	<e><p><l>nahiz_eta[LOT][JNT]</l><r>eta[LOT][JNT][EMEN]</r></p></e>
	<e><p><l>garagardo-mota_bat[IZE][ARR]</l><r>bat[IZE][ARR][RARE]</r></p></e>
	<e><p><l>alerta[IZE][ARR]</l><r>alertatu[ADI][SIN]+[AMM][PART]</r></p></e>
	<e><p><l>algak[IZE][ARR]</l><r>alga[IZE][ARR]</r></p></e>
	<e><p><l>piztuta_dagoen[ADJ][IZL]</l><r>egon[ADT][A1][NR_HU]+n[ERL][MEN][ERLT]</r></p></e>
	<e><p><l>kale_txiki[IZE][ARR]</l><r>txiki[ADJ][IZO]</r></p></e>
	<e><p><l>aliatu[ADJ][IZO]</l><r>aliatu[ADI][SIN]+[AMM][PART]</r></p></e>
	<e><p><l>aliatu[IZE][ARR]</l><r>aliatu[ADI][SIN]+[AMM][PART]</r></p></e>
	<e><p><l>arren[LOT][MEN]</l><r>arren[LOT][MEN][KONT]</r></p></e>
	<e><p><l>altu[IZE][ARR]</l><r>altu[ADJ][IZO]</r></p></e>
	<e><p><l>amateur[IZE][ARR]</l><r>amateur[ADJ][IZO]</r></p></e>
	<e><p><l>anbar-koloreko[ADJ][IZL]</l><r>kolore[IZE][ARR]+[DEK][NUMS]+[DEK][GEL]</r></p></e>
	<e><p><l>anbizio_handiko[ADJ][IZL]</l><r>handi[ADJ][IZO]+[DEK][NUMS]+[DEK][GEL]</r></p></e>
	<e><p><l>zerbitzuak[IZE][ARR]</l><r>zerbitzu[IZE][ARR]</r></p></e>
	<e><p><l>gaizki[ADJ][IZL]</l><r>gaizki[IZE][ARR]</r></p></e>
	<e><p><l>dibertiarazi[ADI][SIN]</l><r>dibertitu[ADI][SIN]arazi[ATZ][ADI][SIN]+[AMM][PART]</r></p></e>
	<e><p><l>dibertimendu[IZE][ARR]</l><r>dibertitu[ADI][SIN]mendu[ATZ][IZE][ARR]</r></p></e>
	<e><p><l>anestesiko[IZE][ARR]</l><r>anestesiko[ADJ][IZO]</r></p></e>
	<e><p><l>ertz_askoko[ADJ][IZL]</l><r>asko[ADB][ADOARR]+[DEK][NUMS]+[DEK][GEL]</r></p></e>
	<e><p><l>urtean_behingo[ADJ][IZL]</l><r>behin[ADB][ADOARR]+[DEK][GEL]</r></p></e>
	<e><p><l>urteroko[IZE][ARR]</l><r>urteroko[ADJ][IZL]</r></p></e>
	<e><p><l>erantzule[ADJ][IZL]</l><r>erantzule[IZE][ARR]</r></p></e>
	<e><p><l>jaio_aurreko[ADJ][IZL]</l><r>aurre[IZE][ARR]+[DEK][NUMS]+[DEK][GEL]</r></p></e>
	<e><p><l>arduratu[ADJ][IZO]</l><r>arduratu[ADI][SIN]+[AMM][PART]</r></p></e>
	<e><p><l>sentitzen_duen[ADJ][IZL]</l><r>edun[ADL][A1][NR_HU][NK_HU]+n[ERL][MEN][ERLT]</r></p></e>
	<e><p><l>jangarri[ADJ][IZO]</l><r>jan[ADI][SIN]garri[ATZ][ADJ][IZO]</r></p></e>
	<e><p><l>aplikatu[ADJ][IZO]</l><r>aplikatu[ADI][SIN]+[AMM][PART]</r></p></e>
	<e><p><l>esker_oneko[ADJ][IZL]</l><r>on[ADJ][IZO]+[DEK][NUMS]+[DEK][GEL]</r></p></e>
	<e><p><l>heltze[IZE][ARR]</l><r>heldu[ADI][SIN]tze[ATZ][IZE][ARR]</r></p></e>
	<e><p><l>gutxi_gorabeherako[ADJ][IZL]</l><r>gorabehera[ADB][ALGARR]+[DEK][GEL]</r></p></e>
	<e><p><l>uretako[ADJ][IZL]</l><r>ur[IZE][ARR]+[DEK][MG]+[DEK][GEL]</r></p></e>
	<e><p><l>armatu[ADJ][IZO]</l><r>armatu[ADI][SIN]+[AMM][PART]</r></p></e>
	<e><p><l>atzerakinak[IZE][ARR]</l><r>atzerakin[IZE][ARR]</r></p></e>
	<e><p><l>atxilotze[IZE][ARR]</l><r>atxilotu[ADI][SIN]tze[ATZ][IZE][ARR]</r></p></e>
	<e><p><l>nahiz[LOT][JNT]</l><r>nahiz[LOT][JNT][HAUT]</r></p></e>
	<e><p><l>lotsatu[ADJ][IZO]</l><r>lotsatu[ADI][SIN]+[AMM][PART]</r></p></e>
	<e><p><l>lo[ADJ][IZL]</l><r>lo[IZE][ARR]</r></p></e>
	<e><p><l>idorgarri[ADJ][IZO]</l><r>idortu[ADI][SIN]garri[ATZ][ADJ][IZO]</r></p></e>
	<e><p><l>ateo[IZE][ARR]</l><r>ateo[ADJ][IZO]</r></p></e>
	<e><p><l>joate[IZE][ARR]</l><r>joan[ADI][SIN]te[ATZ][IZE][ARR]</r></p></e>
	<e><p><l>adi[ADJ][IZL]</l><r>adia[IZE][ARR]</r></p></e>
	<e><p><l>gaztaina-koloreko[ADJ][IZL]</l><r>kolore[IZE][ARR]+[DEK][NUMS]+[DEK][GEL]</r></p></e>
	<e><p><l>ikus-entzunezko[ADJ][IZL]</l><r>entzun[ADI][SIN]+[AMM][PART]+[DEK][INS][MG]+[DEK][GEL]</r></p></e>
	<e><p><l>auto_automatiko[IZE][ARR]</l><r>automatiko[ADJ][IZO]</r></p></e>
	<e><p><l>elur-jausi[IZE][ARR]</l><r>jausi[ADI][SIN]+[AMM][PART]</r></p></e>
	<e><p><l>batez_besteko[IZE][ARR]</l><r>beste[ADB][ADOARR]+[DEK][GEL]</r></p></e>
	<e><p><l>batez_besteko[ADJ][IZL]</l><r>beste[ADB][ADOARR]+[DEK][GEL]</r></p></e>
	<e><p><l>esnatze[IZE][ARR]</l><r>esnatu[ADI][SIN]tze[ATZ][IZE][ARR]</r></p></e>
	<e><p><l>bai[IZE][ARR]</l><r>baia[IZE][ARR]</r></p></e>
	<e><p><l>si[IZE][ARR]</l><r>si[IZE][ARR][RARE]</r></p></e>
	<e><p><l>atzeko[ADJ][IZL]</l><r>atze[ADJ][IZO][RARE]+[DEK][NUMS]+[DEK][GEL]</r></p></e>
	<e><p><l>errebes[IZE][ARR]</l><r>errebes[ADJ][IZO]</r></p></e>
	<e><p><l>bi_adierako[ADJ][IZL]</l><r>adiera[IZE][ARR]+[DEK][NUMS]+[DEK][GEL]</r></p></e>
	<e><p><l>ur_geldi[IZE][ARR]</l><r>geldi[ADJ][IZO]</r></p></e>
	<e><p><l>gogaitarazi[ADI][SIN]</l><r>gogaitu[ADI][SIN]arazi[ATZ][ADI][SIN]+[AMM][PART]</r></p></e>
	<e><p><l>aiurri_txarreko[ADJ][IZL]</l><r>txar[ADJ][IZO]+[DEK][NUMS]+[DEK][GEL]</r></p></e>
	<e><p><l>fardelak[IZE][ARR]</l><r>fardel[IZE][ARR]</r></p></e>
	<e><p><l>porrot_egin_duen[ADJ][IZL]</l><r>edun[ADL][A1][NR_HU][NK_HU]+n[ERL][MEN][ERLT]</r></p></e>
	<e><p><l>zela_gabe[ADJ][IZO]</l><r>gabe[ADJ][IZO][RARE]</r></p></e>
	<e><p><l>albaka[IZE][ARR]</l><r>alba[IZE][ARR]ka[ATZ][ADB][ADOARR]</r></p></e>
	<e><p><l>tratu_txarrak_jaso_dituen[ADJ][IZL]</l><r>edun[ADL][A1][NR_HK][NK_HU]+n[ERL][MEN][ERLT]</r></p></e>
	<e><p><l>BBC[IZE][ARR]</l><r>BBC[SIG]</r></p></e>
	<e><p><l>hasiberri[IZE][ARR]</l><r>hasiberri[ADJ][IZO]</r></p></e>
	<e><p><l>ondasunak[IZE][ARR]</l><r>ondasun[IZE][ARR]</r></p></e>
	<e><p><l>onuradun[IZE][ARR]</l><r>onuradun[ADJ][IZO]</r></p></e>
	<e><p><l>borondate_oneko[ADJ][IZL]</l><r>on[ADJ][IZO]+[DEK][NUMS]+[DEK][GEL]</r></p></e>
	<e><p><l>haserre_dagoen[ADJ][IZL]</l><r>egon[ADT][A1][NR_HU]+n[ERL][MEN][ERLT]</r></p></e>
	<e><p><l>onen[ADJ][IZO]</l><r>on[ADJ][IZO]+[GRA][SUP]</r></p></e>
	<e><p><l>onena[IZE][ARR]</l><r>on[ADJ][IZO]+[DEK][GEN][NUMP]+[NUMS]</r></p></e>
	<e><p><l>prismatikoak[IZE][ARR]</l><r>prismatiko[IZE][ARR]</r></p></e>
	<e><p><l>beltz[IZE][ARR]</l><r>beltz[ADJ][IZO]</r></p></e>
	<e><p><l>leherrarazi[ADI][SIN]</l><r>lehertu[ADI][SIN]arazi[ATZ][ADI][SIN]+[AMM][PART]</r></p></e>
	<e><p><l>balaka[IZE][ARR]</l><r>balakatu[ADI][SIN]+[AMM][PART]</r></p></e>
	<e><p><l>begiak_estalita[IZE][ARR]</l><r>estali[ADI][SIN]+[AMM][PART]+[ERL][MEN][MOD]</r></p></e>
	<e><p><l>puztu[ADJ][IZO]</l><r>puztu[ADI][SIN]+[AMM][PART]</r></p></e>
	<e><p><l>horail[IZE][ARR]</l><r>horail[ADJ][IZO]</r></p></e>
	<e><p><l>industrian_eskulana_egiten_duenaz_esaten_da[ADJ][IZL]</l><r>izan[ADL][A1][NR_HU]</r></p></e>
	<e><p><l>gorritze[IZE][ARR]</l><r>gorritu[ADI][SIN]tze[ATZ][IZE][ARR]</r></p></e>
	<e><p><l>ile_motz[IZE][ARR]</l><r>motz[ADJ][IZO]</r></p></e>
	<e><p><l>gorputzaren[ADJ][IZL]</l><r>gorputz[IZE][ARR]+[DEK][GEN]</r></p></e>
	<e><p><l>oihukatze[IZE][ARR]</l><r>oihukatu[ADI][SIN]tze[ATZ][IZE][ARR]</r></p></e>
	<e><p><l>gogaikarri[IZE][ARR]</l><r>gogaikarri[ADJ][IZO]</r></p></e>
	<e><p><l>aspertze[IZE][ARR]</l><r>aspertu[ADI][SIN]tze[ATZ][IZE][ARR]</r></p></e>
	<e><p><l>jaiotako[ADJ][IZL]</l><r>jaio[ADI][SIN]+[AMM][PART]+[ERL][MEN][MOD]+[DEK][GEL]</r></p></e>
	<e><p><l>mutilen[ADJ][IZL]</l><r>mutil[IZE][ARR]+[DEK][GEN]</r></p></e>
	<e><p><l>mukitsu[IZE][ARR]</l><r>mukitsu[ADJ][IZO]</r></p></e>
	<e><p><l>egoitza_bortxatze[IZE][ARR]</l><r>bortxatu[ADI][SIN]tze[ATZ][IZE][ARR]</r></p></e>
	<e><p><l>haize_leun[IZE][ARR]</l><r>leun[ADJ][IZO]</r></p></e>
	<e><p><l>garagardogile[IZE][ARR]</l><r>garagardo[IZE][ARR]gile[ATZ][IZE][ARR]</r></p></e>
	<e><p><l>ezteietako[ADJ][IZL]</l><r>eztei[IZE][ARR]+[DEK][NUMP]+[DEK][GEL]</r></p></e>
	<e><p><l>argibideak[IZE][ARR]</l><r>argibide[IZE][ARR]</r></p></e>
	<e><p><l>Britainia_Handia[IZE][ARR]</l><r>handi[ADJ][IZO]+[NUMS]</r></p></e>
	<e><p><l>orri_handiko_egunkari[IZE][ARR]</l><r>egunkari[IZE][ARR]</r></p></e>
	<e><p><l>hautsi[ADJ][IZO]</l><r>hautsi[ADI][SIN]+[AMM][PART]</r></p></e>
	<e><p><l>paparreko[IZE][ARR]</l><r>papar[IZE][ARR]+[DEK][NUMS]+[DEK][GEL]</r></p></e>
	<e><p><l>zale[IZE][ARR]</l><r>zale[ADJ][IZO]</r></p></e>
	<e><p><l>horma[ADJ][IZL]</l><r>horma[IZE][ARR]</r></p></e>
	<e><p><l>eskerga[IZE][ARR]</l><r>eskerga[ADJ][IZO]</r></p></e>
	<e><p><l>erreka_jo[IZE][ARR]</l><r>jo[ADI][SIN]+[AMM][PART]</r></p></e>
	<e><p><l>garai_bateko[ADJ][IZL]</l><r>bate[IZE][ARR]+[DEK][NUMS]+[DEK][GEL]</r></p></e>
	<e><p><l>do[IZE][ARR]</l><r>do[IZE][ARR][RARE]</r></p></e>
	<e><p><l>txakur[ADJ][IZL]</l><r>txakur[IZE][ARR]</r></p></e>
	<e><p><l>olana[IZE][ARR]</l><r>olana[IZE][ARR][RARE]</r></p></e>
	<e><p><l>preso[ADJ][IZL]</l><r>preso[IZE][ARR]</r></p></e>
	<e><p><l>atzemate[IZE][ARR]</l><r>atzeman[ADI][SIN]te[ATZ][IZE][ARR]</r></p></e>
	<e><p><l>zamo_arrunt[IZE][ARR]</l><r>arrunt[ADJ][IZO]</r></p></e>
	<e><p><l>gelditu[IZE][ARR]</l><r>gelditu[ADI][SIN]+[AMM][PART]</r></p></e>
	<e><p><l>zeramikazko[ADJ][IZL]</l><r>zeramika[IZE][ARR]+[DEK][INS][MG]+[DEK][GEL]</r></p></e>
	<e><p><l>ziurtatu[ADJ][IZO]</l><r>ziurtatu[ADI][SIN]+[AMM][PART]</r></p></e>
	<e><p><l>berritsu[IZE][ARR]</l><r>berritsu[ADJ][IZO]</r></p></e>
	<e><p><l>gai_kimiko[IZE][ARR]</l><r>kimiko[ADJ][IZO]</r></p></e>
	<e><p><l>koadrodun[ADJ][IZO]</l><r>koadro[ADJ][IZO]dun[ATZ][ADJ][IZO]</r></p></e>
	<e><p><l>haurren[ADJ][IZL]</l><r>haur[IZE][ARR]+[DEK][GEN]</r></p></e>
	<e><p><l>kalitate_oneko[ADJ][IZL]</l><r>on[ADJ][IZO]+[DEK][NUMS]+[DEK][GEL]</r></p></e>
	<e><p><l>Eguberriak[IZE][ARR]</l><r>Eguberri[IZE][ARR]</r></p></e>
	<e><p><l>gauza_erraz[IZE][ARR]</l><r>erraz[ADJ][IZO]</r></p></e>
	<e><p><l>hiriko[ADJ][IZL]</l><r>hiri[IZE][ARR]+[DEK][NUMS]+[DEK][GEL]</r></p></e>
	<e><p><l>klasiko[IZE][ARR]</l><r>klasiko[ADJ][IZO]</r></p></e>
	<e><p><l>bulegoko[ADJ][IZL]</l><r>bulego[IZE][ARR]+[DEK][NUMS]+[DEK][GEL]</r></p></e>
	<e><p><l>itxi[ADJ][IZO]</l><r>itxi[ADI][SIN]+[AMM][PART]</r></p></e>
	<e><p><l>ixte[IZE][ARR]</l><r>itxi[ADI][SIN]te[ATZ][IZE][ARR]</r></p></e>
	<e><p><l>kostako[ADJ][IZL]</l><r>kosta[IZE][ARR]+[DEK][NUMS]+[DEK][GEL]</r></p></e>
	<e><p><l>biribilki[IZE][ARR]</l><r>biribilki[ADB][ADOARR]</r></p></e>
	<e><p><l>hartzaileak_ordaintzeko[ADJ][IZL]</l><r>ordaindu[ADI][SIN]tze[ATZ][IZE][ARR]+[DEK][NUMS]+[DEK][GEL]</r></p></e>
	<e><p><l>koloreko[ADJ][IZL]</l><r>kolore[IZE][ARR]+[DEK][NUMS]+[DEK][GEL]</r></p></e>
	<e><p><l>herri-lurrak[IZE][ARR]</l><r>lur[IZE][ARR]</r></p></e>
	<e><p><l>lanera_egunero_trenez[IZE][ARR]</l><r>tren[IZE][ARR]+[DEK][INS][MG]</r></p></e>
	<e><p><l>konparatibo[IZE][ARR]</l><r>konparatibo[ADJ][IZO]</r></p></e>
	<e><p><l>norbere_buruarekin_pozik_dagoen[ADJ][IZL]</l><r>egon[ADT][A1][NR_HU]+n[ERL][MEN][ERLT]</r></p></e>
	<e><p><l>oso[IZE][ARR]</l><r>oso[ADJ][IZO]</r></p></e>
	<e><p><l>emate[IZE][ARR]</l><r>eman[ADI][SIN]te[ATZ][IZE][ARR]</r></p></e>
	<e><p><l>handikeria_erakusten_duen[ADJ][IZL]</l><r>edun[ADL][A1][NR_HU][NK_HU]+n[ERL][MEN][ERLT]</r></p></e>
	<e><p><l>baldintzazko[ADJ][IZL]</l><r>baldintza[IZE][ARR]+[DEK][INS][MG]+[DEK][GEL]</r></p></e>
	<e><p><l>baldintzazko_adizkiak[IZE][ARR]</l><r>adizki[IZE][ARR]</r></p></e>
	<e><p><l>bere_buruaz_ziur_dagoen[ADJ][IZL]</l><r>egon[ADT][A1][NR_HU]+n[ERL][MEN][ERLT]</r></p></e>
	<e><p><l>isilpeko[ADJ][IZL]</l><r>isilpe[IZE][ARR]+[DEK][NUMS]+[DEK][GEL]</r></p></e>
	<e><p><l>harrituta[ADJ][IZO]</l><r>harritu[ADI][SIN]+[AMM][PART]+[ERL][MEN][MOD]</r></p></e>
	<e><p><l>konglomeratu[IZE][ARR]</l><r>konglomeratu[ADI][SIN]+[AMM][PART]</r></p></e>
	<e><p><l>eliztarrak[IZE][ARR]</l><r>eliztar[IZE][ARR]</r></p></e>
	<e><p><l>garaikide[ADJ][IZL]</l><r>garaikide[IZE][ARR]</r></p></e>
	<e><p><l>mespretxuzko[ADJ][IZL]</l><r>mespretxu[IZE][ARR]+[DEK][INS][MG]+[DEK][GEL]</r></p></e>
	<e><p><l>sofa-ohe[ADJ][IZL]</l><r>ohe[IZE][ARR]</r></p></e>
	<e><p><l>uste_oso[IZE][ARR]</l><r>oso[ADJ][IZO]</r></p></e>
	<e><p><l>konbentzitzen_duen[ADJ][IZL]</l><r>edun[ADL][A1][NR_HU][NK_HU]+n[ERL][MEN][ERLT]</r></p></e>
	<e><p><l>kortxo-kentzeko[IZE][ARR]</l><r>kendu[ADI][SIN]tze[ATZ][IZE][ARR]+[DEK][BNK][MG]</r></p></e>
	<e><p><l>kosmetiko[IZE][ARR]</l><r>kosmetiko[ADJ][IZO]</r></p></e>
	<e><p><l>gainazaleko[ADJ][IZL]</l><r>gainazal[IZE][ARR]+[DEK][NUMS]+[DEK][GEL]</r></p></e>
	<e><p><l>homologo[IZE][ARR]</l><r>homologo[ADJ][IZO]</r></p></e>
	<e><p><l>koldar[IZE][ARR]</l><r>koldar[ADJ][IZO]</r></p></e>
	<e><p><l>galleta_gatzdun[IZE][ARR]</l><r>gatzdun[ADJ][IZO]</r></p></e>
	<e><p><l>sortzeko[ADJ][IZL]</l><r>sortze[IZE][ARR]+[DEK][NUMS]+[DEK][GEL]</r></p></e>
	<e><p><l>kredentzialak[IZE][ARR]</l><r>kredentzial[IZE][ARR]</r></p></e>
	<e><p><l>karmin-koloreko[ADJ][IZL]</l><r>kolore[IZE][ARR]+[DEK][NUMS]+[DEK][GEL]</r></p></e>
	<e><p><l>kritikatzaile[ADJ][IZL]</l><r>kritikatzaile[IZE][ARR]</r></p></e>
	<e><p><l>delitugile[IZE][ARR]</l><r>delitu[IZE][ARR]gile[ATZ][IZE][ARR]</r></p></e>
	<e><p><l>hitz_gurutzatuak[IZE][ARR]</l><r>gurutzatu[ADI][SIN]+[AMM][PART]</r></p></e>
	<e><p><l>jakin-nahia_duen[ADJ][IZL]</l><r>edun[ADL][A1][NR_HU][NK_HU]+n[ERL][MEN][ERLT]</r></p></e>
	<e><p><l>enkarguzko[IZE][ARR]</l><r>enkargu[IZE][ARR]+[DEK][INS][MG]+[DEK][GEL]</r></p></e>
	<e><p><l>mahai-tresnak[IZE][ARR]</l><r>tresna[IZE][ARR]</r></p></e>
	<e><p><l>ziniko[IZE][ARR]</l><r>ziniko[ADJ][IZO]</r></p></e>
	<e><p><l>re[IZE][ARR]</l><r>re[IZE][ARR][RARE]</r></p></e>
	<e><p><l>egunez[IZE][ARR]</l><r>egun[IZE][ARR]+[DEK][INS][MG]</r></p></e>
	<e><p><l>hil[ADJ][IZL]</l><r>hil[IZE][ARR]</r></p></e>
	<e><p><l>jaiste[IZE][ARR]</l><r>jaitsi[ADI][SIN]te[ATZ][IZE][ARR]</r></p></e>
	<e><p><l>babeserako[ADJ][IZL]</l><r>babes[IZE][ARR]+[DEK][NUMS]+[DEK][ALA]+[DEK][GEL]</r></p></e>
	<e><p><l>galdu[ADJ][IZO]</l><r>galdu[ADI][SIN]+[AMM][PART]</r></p></e>
	<e><p><l>jakinaren_gainean_egindako[ADJ][IZL]</l><r>egin[ADI][SIN]+[AMM][PART]+[ERL][MEN][MOD]+[DEK][GEL]</r></p></e>
	<e><p><l>hortzetako[ADJ][IZL]</l><r>hortz[IZE][ARR]+[DEK][MG]+[DEK][GEL]</r></p></e>
	<e><p><l>usain-kengarri[IZE][ARR]</l><r>kengarri[ADJ][IZO]</r></p></e>
	<e><p><l>irtete[IZE][ARR]</l><r>irten[ADI][SIN]te[ATZ][IZE][ARR]</r></p></e>
	<e><p><l>deprimitu[ADJ][IZO]</l><r>deprimitu[ADI][SIN]+[AMM][PART]</r></p></e>
	<e><p><l>utzi[ADJ][IZO]</l><r>utzi[ADI][SIN]+[AMM][PART]</r></p></e>
	<e><p><l>eratorri[ADJ][IZO]</l><r>eratorri[ADI][SIN]+[AMM][PART]</r></p></e>
	<e><p><l>aukeratu[ADJ][IZO]</l><r>aukeratu[ADI][SIN]+[AMM][PART]</r></p></e>
	<e><p><l>markako[IZE][ARR]</l><r>marka[IZE][ARR]+[DEK][NUMS]+[DEK][GEL]</r></p></e>
	<e><p><l>atsekabetu[ADJ][IZO]</l><r>atsekabetu[ADI][SIN]+[AMM][PART]</r></p></e>
	<e><p><l>etsi[ADJ][IZO]</l><r>etsi[ADI][SIN]+[AMM][PART]</r></p></e>
	<e><p><l>norako[IZE][ARR]</l><r>nora[ADB][ALGGAL]+[DEK][GEL]</r></p></e>
	<e><p><l>zehaztu[ADJ][IZO]</l><r>zehaztu[ADI][SIN]+[AMM][PART]</r></p></e>
	<e><p><l>erabakitasun[IZE][ARR]</l><r>erabaki[ADI][SIN]+[AMM][PART]tasun[ATZ][IZE][ARR]</r></p></e>
	<e><p><l>desbideratze[IZE][ARR]</l><r>desbideratu[ADI][SIN]tze[ATZ][IZE][ARR]</r></p></e>
	<e><p><l>gabe[ADJ][IZO]</l><r>gabe[ADJ][IZO][RARE]</r></p></e>
	<e><p><l>eskuordetze[IZE][ARR]</l><r>eskuordetu[ADI][SIN]tze[ATZ][IZE][ARR]</r></p></e>
	<e><p><l>egoskor[IZE][ARR]</l><r>egoskor[ADJ][IZO]</r></p></e>
	<e><p><l>hondatu[ADJ][IZO]</l><r>hondatu[ADI][SIN]+[AMM][PART]</r></p></e>
	<e><p><l>ezagutarazi[ADI][SIN]</l><r>ezagutu[ADI][SIN]arazi[ATZ][ADI][SIN]+[AMM][PART]</r></p></e>
	<e><p><l>ezagutarazte[IZE][ARR]</l><r>ezagutu[ADI][SIN]arazi[ATZ][ADI][SIN]te[ATZ][IZE][ARR]</r></p></e>
	<e><p><l>deserosotasun[IZE][ARR]</l><r>deseroso[ADJ][IZO]tasun[ATZ][IZE][ARR]</r></p></e>
	<e><p><l>nahigabetu[ADJ][IZO]</l><r>nahigabetu[ADI][SIN]+[AMM][PART]</r></p></e>
	<e><p><l>pozik_ez_dagoen[IZE][ARR]</l><r>egon[ADT][A1][NR_HU]+n[ERL][MEN][ERLT]</r></p></e>
	<e><p><l>pozik_ez_dagoen[ADJ][IZL]</l><r>egon[ADT][A1][NR_HU]+n[ERL][MEN][ERLT]</r></p></e>
	<e><p><l>lotsarazi[ADI][SIN]</l><r>lotsatu[ADI][SIN]arazi[ATZ][ADI][SIN]+[AMM][PART]</r></p></e>
	<e><p><l>bidaltze[IZE][ARR]</l><r>bidali[ADI][SIN]tze[ATZ][IZE][ARR]</r></p></e>
	<e><p><l>esan_txarreko[ADJ][IZL]</l><r>txar[ADJ][IZO]+[DEK][NUMS]+[DEK][GEL]</r></p></e>
	<e><p><l>grinarik_gabeko[ADJ][IZL]</l><r>gabe[ADB][ADOARR]+[DEK][GEL]</r></p></e>
	<e><p><l>desagerrarazi[ADI][SIN]</l><r>desagertu[ADI][SIN]arazi[ATZ][ADI][SIN]+[AMM][PART]</r></p></e>
	<e><p><l>erabili_eta_botatzeko[ADJ][IZL]</l><r>botatu[ADI][SIN]tze[ATZ][IZE][ARR]+[DEK][NUMS]+[DEK][GEL]</r></p></e>
	<e><p><l>ezabatze[IZE][ARR]</l><r>ezabatu[ADI][SIN]tze[ATZ][IZE][ARR]</r></p></e>
	<e><p><l>zerbait_egiteko_prest_dagoen[ADJ][IZL]</l><r>egon[ADT][A1][NR_HU]+n[ERL][MEN][ERLT]</r></p></e>
	<e><p><l>murgiltze[IZE][ARR]</l><r>murgildu[ADI][SIN]tze[ATZ][IZE][ARR]</r></p></e>
	<e><p><l>zorabiatu[ADJ][IZO]</l><r>zorabiatu[ADI][SIN]+[AMM][PART]</r></p></e>
	<e><p><l>DNA[IZE][ARR]</l><r>DNA[SIG]</r></p></e>
	<e><p><l>adarzabal[IZE][ARR]</l><r>adarzabal[ADJ][IZO]</r></p></e>
	<e><p><l>geldirik_dagoen[IZE][ARR]</l><r>egon[ADT][A1][NR_HU]+n[ERL][MEN][ERLT]</r></p></e>
	<e><p><l>jarduera[ADJ][IZL]</l><r>jarduera[IZE][ARR]</r></p></e>
	<e><p><l>bikoitz[IZE][ARR]</l><r>bikoitz[ADJ][IZO]</r></p></e>
	<e><p><l>errekan_behera[ADJ][IZL]</l><r>beheratu[ADI][SIN]+[AMM][ADOIN]</r></p></e>
	<e><p><l>beheranzko[ADJ][IZL]</l><r>behe[IZE][ARR]+[DEK][NUMS]+[DEK][ABZ]+[DEK][GEL]</r></p></e>
	<e><p><l>logura_den[ADJ][IZL]</l><r>izan[ADL][A1][NR_HU]+n[ERL][MEN][ERLT]</r></p></e>
	<e><p><l>gidatze[IZE][ARR]</l><r>gidatu[ADI][SIN]tze[ATZ][IZE][ARR]</r></p></e>
	<e><p><l>ordaintzeko[ADJ][IZL]</l><r>ordaindu[ADI][SIN]tze[ATZ][IZE][ARR]+[DEK][NUMS]+[DEK][GEL]</r></p></e>
	<e><p><l>imitaziozko[IZE][ARR]</l><r>imitazio[IZE][ARR]+[DEK][INS][MG]+[DEK][GEL]</r></p></e>
	<e><p><l>bikoiztu[ADJ][IZO]</l><r>bikoiztu[ADI][SIN]+[AMM][PART]</r></p></e>
	<e><p><l>hilzorian_dagoen[ADJ][IZL]</l><r>egon[ADT][A1][NR_HU]+n[ERL][MEN][ERLT]</r></p></e>
	<e><p><l>mi[IZE][ARR]</l><r>mi[IZE][ARR][RARE]</r></p></e>
	<e><p><l>belarritakoak[IZE][ARR]</l><r>belarritako[IZE][ARR]</r></p></e>
	<e><p><l>lurrezko[IZE][ARR]</l><r>lur[IZE][ARR]+[DEK][INS][MG]+[DEK][GEL]</r></p></e>
	<e><p><l>lurreko[ADJ][IZL]</l><r>lur[IZE][ARR]+[DEK][NUMS]+[DEK][GEL]</r></p></e>
	<e><p><l>Pazko[IZE][IZB]</l><r>pazko[IZE][ARR]</r></p></e>
	<e><p><l>ekialdeko[ADJ][IZL]</l><r>ekialde[IZE][ARR]+[DEK][NUMS]+[DEK][GEL]</r></p></e>
	<e><p><l>ebanozko[ADJ][IZL]</l><r>ebano[IZE][ARR]+[DEK][INS][MG]+[DEK][GEL]</r></p></e>
	<e><p><l>elizaren[ADJ][IZL]</l><r>eliza[IZE][ARR]+[DEK][GEN]</r></p></e>
	<e><p><l>jateko[ADJ][IZL]</l><r>jan[ADI][SIN]te[ATZ][IZE][ARR]+[DEK][NUMS]+[DEK][GEL]</r></p></e>
	<e><p><l>erredakzio[ADJ][IZL]</l><r>erredakzio[IZE][ARR]</r></p></e>
	<e><p><l>ahalegin_handirik_egiten_ez_duen[ADJ][IZL]</l><r>edun[ADL][A1][NR_HU][NK_HU]+n[ERL][MEN][ERLT]</r></p></e>
	<e><p><l>zortzigarren[ADJ][IZL]</l><r>zortzi[DET][DZH][NUMP]garren[ATZ][DET][ORD]</r></p></e>
	<e><p><l>zortzi[IZE][ARR]</l><r>zortzi[IZE][ARR][RARE]</r></p></e>
	<e><p><l>gomazko[ADJ][IZL]</l><r>goma[IZE][ARR]+[DEK][INS][MG]+[DEK][GEL]</r></p></e>
	<e><p><l>zaharren[ADJ][IZO]</l><r>zahar[ADJ][IZO]+[GRA][SUP]</r></p></e>
	<e><p><l>zaharrak[ADJ][IZL]</l><r>zahar[ADJ][IZO]+[NUMP]</r></p></e>
	<e><p><l>hautesleak[IZE][ARR]</l><r>hautesle[IZE][ARR]</r></p></e>
	<e><p><l>goratze[IZE][ARR]</l><r>goratu[ADI][SIN]tze[ATZ][IZE][ARR]</r></p></e>
	<e><p><l>hamaikagarren[IZE][ARR]</l><r>hamaika[DET][DZH][NUMP]garren[ATZ][DET][ORD]</r></p></e>
	<e><p><l>posta_elektroniko[IZE][ARR]</l><r>elektroniko[ADJ][IZO]</r></p></e>
	<e><p><l>brodatu[IZE][ARR]</l><r>brodatu[ADI][SIN]+[AMM][PART]</r></p></e>
	<e><p><l>esmeralda[ADJ][IZL]</l><r>esmeralda[IZE][ARR]</r></p></e>
	<e><p><l>joandako[IZE][ARR]</l><r>joan[ADI][SIN]+[AMM][PART]+[ERL][MEN][MOD]+[DEK][GEL]</r></p></e>
	<e><p><l>ahalmena_emate[IZE][ARR]</l><r>eman[ADI][SIN]te[ATZ][IZE][ARR]</r></p></e>
	<e><p><l>onartze[IZE][ARR]</l><r>onartu[ADI][SIN]tze[ATZ][IZE][ARR]</r></p></e>
	<e><p><l>etsai[IZE][ARR]</l><r>etsai[ADJ][IZO]</r></p></e>
	<e><p><l>izen_emate[IZE][ARR]</l><r>eman[ADI][SIN]te[ATZ][IZE][ARR]</r></p></e>
	<e><p><l>ekintzaile[ADJ][IZL]</l><r>ekintzaile[IZE][ARR]</r></p></e>
	<e><p><l>guzti[ADJ][IZL]</l><r>guzti[DET][ORO]</r></p></e>
	<e><p><l>baimendun[ADJ][IZO]</l><r>baimen[IZE][ARR]dun[ATZ][ADJ][IZO]</r></p></e>
	<e><p><l>erraiak[IZE][ARR]</l><r>errai[IZE][ARR]</r></p></e>
	<e><p><l>ingurumenaren[ADJ][IZL]</l><r>ingurumen[IZE][ARR]+[DEK][GEN]</r></p></e>
	<e><p><l>orekatu[ADJ][IZO]</l><r>orekatu[ADI][SIN]+[AMM][PART]</r></p></e>
	<e><p><l>berdin[IZE][ARR]</l><r>berdin[ADJ][IZO]</r></p></e>
	<e><p><l>zalantzazko[ADJ][IZL]</l><r>zalantza[IZE][ARR]+[DEK][INS][MG]+[DEK][GEL]</r></p></e>
	<e><p><l>tentetze[IZE][ARR]</l><r>tentetu[ADI][SIN]tze[ATZ][IZE][ARR]</r></p></e>
	<e><p><l>eskailera_mekaniko[IZE][ARR]</l><r>mekaniko[ADJ][IZO]</r></p></e>
	<e><p><l>kafe_espres[IZE][ARR]</l><r>espres[ADJ][IZO]</r></p></e>
	<e><p><l>ETA[IZE][ARR]</l><r>ETA[SIG]</r></p></e>
	<e><p><l>EB[IZE][ARR]</l><r>EB[SIG]</r></p></e>
	<e><p><l>landare_hostoiraunkor[IZE][ARR]</l><r>hostoiraunkor[ADJ][IZO]</r></p></e>
	<e><p><l>mundu_guztia[IZE][ARR]</l><r>guzti[DET][ORO]+[NUMS]</r></p></e>
	<e><p><l>gogorarazi[ADI][SIN]</l><r>gogoratu[ADI][SIN]arazi[ATZ][ADI][SIN]+[AMM][PART]</r></p></e>
	<e><p><l>bikotekide_ohi[IZE][ARR]</l><r>ohi[ADJ][IZO]</r></p></e>
	<e><p><l>puzte[IZE][ARR]</l><r>puztu[ADI][SIN]te[ATZ][IZE][ARR]</r></p></e>
	<e><p><l>salbuespenezko[ADJ][IZL]</l><r>salbuespen[IZE][ARR]+[DEK][INS][MG]+[DEK][GEL]</r></p></e>
	<e><p><l>gehiegizko[IZE][ARR]</l><r>gehiegizko[ADJ][IZL]</r></p></e>
	<e><p><l>gehiegi[ADJ][IZO]</l><r>gehiegi[ADJ][IZO][RARE]</r></p></e>
	<e><p><l>hunkituta_dagoen[ADJ][IZL]</l><r>egon[ADT][A1][NR_HU]+n[ERL][MEN][ERLT]</r></p></e>
	<e><p><l>baztertze[IZE][ARR]</l><r>baztertu[ADI][SIN]tze[ATZ][IZE][ARR]</r></p></e>
	<e><p><l>betearazle[ADJ][IZL]</l><r>betearazle[IZE][ARR]</r></p></e>
	<e><p><l>salbuetsi[ADJ][IZO]</l><r>salbuetsi[ADI][SIN]+[AMM][PART]</r></p></e>
	<e><p><l>bizigarri[ADJ][IZO]</l><r>bizitu[ADI][SIN]garri[ATZ][ADJ][IZO]</r></p></e>
	<e><p><l>dagoen[ADJ][IZL]</l><r>egon[ADT][A1][NR_HU]+n[ERL][MEN][ERLT]</r></p></e>
	<e><p><l>zain[ADJ][IZL]</l><r>zain[IZE][ARR]</r></p></e>
	<e><p><l>ordezkatu_daitekeen[ADJ][IZL]</l><r>edin[ADL][A5][NR_HU]+n[ERL][MEN][ERLT]</r></p></e>
	<e><p><l>eskarmentudun[ADJ][IZO]</l><r>eskarmentu[IZE][ARR]dun[ATZ][ADJ][IZO]</r></p></e>
	<e><p><l>iraungi[ADJ][IZO]</l><r>iraungi[ADI][SIN]+[AMM][PART]</r></p></e>
	<e><p><l>gehiago[IZE][ARR]</l><r>gehiagotu[ADI][SIN]+[AMM][PART]</r></p></e>
	<e><p><l>luxuzko[ADJ][IZL]</l><r>luxu[IZE][ARR]+[DEK][INS][MG]+[DEK][GEL]</r></p></e>
	<e><p><l>ireki[ADJ][IZO]</l><r>ireki[ADI][SIN]+[AMM][PART]</r></p></e>
	<e><p><l>fa[IZE][ARR]</l><r>fa[IZE][ARR][RARE]</r></p></e>
	<e><p><l>ehun[IZE][ARR]</l><r>ehun[IZE][ARR][RARE]</r></p></e>
	<e><p><l>aurrez_aurreko[ADJ][IZL]</l><r>aurre[IZE][ARR]+[DEK][NUMS]+[DEK][GEL]</r></p></e>
	<e><p><l>egitatezko[ADJ][IZL]</l><r>egitate[IZE][ARR]+[DEK][INS][MG]+[DEK][GEL]</r></p></e>
	<e><p><l>maitagarri[IZE][ARR]</l><r>maitagarri[ADJ][IZO]</r></p></e>
	<e><p><l>faltsutze[IZE][ARR]</l><r>faltsutu[ADI][SIN]tze[ATZ][IZE][ARR]</r></p></e>
	<e><p><l>huts_egin_dezakeen[ADJ][IZL]</l><r>ezan[ADL][A5][NR_HU][NK_HU]+n[ERL][MEN][ERLT]</r></p></e>
	<e><p><l>lugorri[ADJ][IZL]</l><r>lugorri[IZE][ARR]</r></p></e>
	<e><p><l>muturreko[ADJ][IZL]</l><r>mutur[IZE][ARR]+[DEK][NUMS]+[DEK][GEL]</r></p></e>
	<e><p><l>garrantzi_handiko[ADJ][IZL]</l><r>handi[ADJ][IZO]+[DEK][NUMS]+[DEK][GEL]</r></p></e>
	<e><p><l>modan_dagoen[ADJ][IZL]</l><r>egon[ADT][A1][NR_HU]+n[ERL][MEN][ERLT]</r></p></e>
	<e><p><l>gantz_gabe[ADJ][IZO]</l><r>gabe[ADJ][IZO][RARE]</r></p></e>
	<e><p><l>aldeko[ADJ][IZL]</l><r>alde[IZE][ARR]+[DEK][NUMS]+[DEK][GEL]</r></p></e>
	<e><p><l>gustukoen[ADJ][IZL]</l><r>gustuko[ADJ][IZL]+[GRA][SUP]</r></p></e>
	<e><p><l>egingarri[ADJ][IZO]</l><r>egin[ADI][SIN]garri[ATZ][ADJ][IZO]</r></p></e>
	<e><p><l>zerbitzu-sariak[IZE][ARR]</l><r>sari[IZE][ARR]</r></p></e>
	<e><p><l>emakumezkoaren[ADJ][IZL]</l><r>emakume[IZE][ARR]+[DEK][INS][MG]+[DEK][GEL]</r></p></e>
	<e><p><l>jai[ADJ][IZL]</l><r>jai[IZE][ARR]</r></p></e>
	<e><p><l>jaiak[IZE][ARR]</l><r>jai[IZE][ARR]</r></p></e>
	<e><p><l>gutxiago[ADJ][IZL]</l><r>gutxiagotu[ADI][SIN]+[AMM][ADOIN]</r></p></e>
	<e><p><l>ustel_gertatzen_den[IZE][ARR]</l><r>izan[ADL][A1][NR_HU]+n[ERL][MEN][ERLT]</r></p></e>
	<e><p><l>nobelako[ADJ][IZL]</l><r>nobela[IZE][ARR]+[DEK][NUMS]+[DEK][GEL]</r></p></e>
	<e><p><l>fikziozko[ADJ][IZL]</l><r>fikzio[IZE][ARR]+[DEK][INS][MG]+[DEK][GEL]</r></p></e>
	<e><p><l>gaizto[IZE][ARR]</l><r>gaizto[ADJ][IZO]</r></p></e>
	<e><p><l>bost[IZE][ARR]</l><r>bost[IZE][ARR][RARE]</r></p></e>
	<e><p><l>azken[ADJ][IZL]</l><r>azken[IZE][ARR]</r></p></e>
	<e><p><l>mugatu[ADJ][IZO]</l><r>mugatu[ADI][SIN]+[AMM][PART]</r></p></e>
	<e><p><l>su_artifizialak[IZE][ARR]</l><r>artifizial[ADJ][IZO]+[NUMP]</r></p></e>
	<e><p><l>lehenengo[IZE][ARR]</l><r>lehenengo[ADB][ALGARR]</r></p></e>
	<e><p><l>arrain_usaina_duen[ADJ][IZL]</l><r>edun[ADL][A1][NR_HU][NK_HU]+n[ERL][MEN][ERLT]</r></p></e>
	<e><p><l>akatsik_gabe[ADJ][IZO]</l><r>gabe[ADJ][IZO][RARE]</r></p></e>
	<e><p><l>irtirin[IZE][ARR]</l><r>irtirin[ADJ][IZO]</r></p></e>
	<e><p><l>erori[ADJ][IZO]</l><r>erori[ADI][SIN]+[AMM][PART]</r></p></e>
	<e><p><l>keinu_zeremoniatsu[IZE][ARR]</l><r>zeremoniatsu[ADJ][IZO]</r></p></e>
	<e><p><l>peluxezko[ADJ][IZL]</l><r>peluxe[IZE][ARR]+[DEK][INS][MG]+[DEK][GEL]</r></p></e>
	<e><p><l>maila_berean[ADJ][IZL]</l><r>bera[DET][ERKIND][NUMS]+[DEK][GEN]</r></p></e>
	<e><p><l>pasabide_jaso[IZE][ARR]</l><r>jaso[ADI][SIN]+[AMM][PART]</r></p></e>
	<e><p><l>eromen[IZE][ARR]</l><r>erotu[ADI][SIN]men[ATZ][IZE][ARR]</r></p></e>
	<e><p><l>jangaiak[IZE][ARR]</l><r>jangai[IZE][ARR]</r></p></e>
	<e><p><l>memelo[IZE][ARR]</l><r>memelo[ADJ][IZO]</r></p></e>
	<e><p><l>oinetakoak[IZE][ARR]</l><r>oinetako[IZE][ARR]</r></p></e>
	<e><p><l>atzerritar[IZE][ARR]</l><r>atzerritar[ADJ][IZO]</r></p></e>
	<e><p><l>lehen[ADJ][IZL]</l><r>lehen[IZE][ARR]</r></p></e>
	<e><p><l>auzitegiko[ADJ][IZL]</l><r>auzitegi[IZE][ARR]+[DEK][NUMS]+[DEK][GEL]</r></p></e>
	<e><p><l>aurreikus_daitekeen[ADJ][IZL]</l><r>edin[ADL][A5][NR_HU]+n[ERL][MEN][ERLT]</r></p></e>
	<e><p><l>aurreranzko[ADJ][IZL]</l><r>aurre[IZE][ARR]+[DEK][NUMS]+[DEK][ABZ]+[DEK][GEL]</r></p></e>
	<e><p><l>laugarren[ADJ][IZL]</l><r>lau[DET][DZH][NUMP]garren[ATZ][DET][ORD]</r></p></e>
	<e><p><l>lau[IZE][ARR]</l><r>lau[IZE][ARR][RARE]</r></p></e>
	<e><p><l>kargatu[ADJ][IZO]</l><r>kargatu[ADI][SIN]+[AMM][PART]</r></p></e>
	<e><p><l>unibertsitate_edo_fakultate_bateko_lehen_urteko_ikasle[IZE][ARR]</l><r>ikasle[IZE][ARR]</r></p></e>
	<e><p><l>ur_geza[IZE][ARR]</l><r>geza[ADJ][IZO]</r></p></e>
	<e><p><l>beldurtuta_dagoen[ADJ][IZL]</l><r>egon[ADT][A1][NR_HU]+n[ERL][MEN][ERLT]</r></p></e>
	<e><p><l>aurreko[ADJ][IZL]</l><r>aurre[IZE][ARR]+[DEK][NUMS]+[DEK][GEL]</r></p></e>
	<e><p><l>faborito[IZE][ARR]</l><r>faborito[ADJ][IZO]</r></p></e>
	<e><p><l>izoztu[ADJ][IZO]</l><r>izoztu[ADI][SIN]+[AMM][PART]</r></p></e>
	<e><p><l>fruiturik_gabe[ADJ][IZO]</l><r>gabe[ADJ][IZO][RARE]</r></p></e>
	<e><p><l>frijituak[IZE][ARR]</l><r>frijitu[ADI][SIN]+[AMM][PART]</r></p></e>
	<e><p><l>sol[IZE][ARR]</l><r>sol[IZE][ARR][RARE]</r></p></e>
	<e><p><l>arraustu[ADJ][IZO]</l><r>arraustu[ADI][SIN]+[AMM][PART]</r></p></e>
	<e><p><l>gay[ADJ][IZL]</l><r>gay[IZE][ARR]</r></p></e>
	<e><p><l>gel[IZE][ARR]</l><r>gel[IZE][ARR][RARE]</r></p></e>
	<e><p><l>orokortze[IZE][ARR]</l><r>orokortu[ADI][SIN]tze[ATZ][IZE][ARR]</r></p></e>
	<e><p><l>geriatriko[ADJ][IZL]</l><r>geriatriko[IZE][ARR]</r></p></e>
	<e><p><l>dohaindu[ADJ][IZL]</l><r>dohaindu[ADI][SIN]</r></p></e>
	<e><p><l>urreztatze[IZE][ARR]</l><r>urreztatu[ADI][SIN]tze[ATZ][IZE][ARR]</r></p></e>
	<e><p><l>urre-koloreko[ADJ][IZL]</l><r>kolore[IZE][ARR]+[DEK][NUMS]+[DEK][GEL]</r></p></e>
	<e><p><l>xarma_asko_duen[IZE][ARR]</l><r>edun[ADL][A1][NR_HU][NK_HU]+n[ERL][MEN][ERLT]</r></p></e>
	<e><p><l>begirada_zorrotz[IZE][ARR]</l><r>zorrotz[ADJ][IZO]</r></p></e>
	<e><p><l>begirada_azkar[IZE][ARR]</l><r>azkar[ADJ][IZO]</r></p></e>
	<e><p><l>mundu_mailako[ADJ][IZL]</l><r>maila[IZE][ARR]+[DEK][NUMS]+[DEK][GEL]</r></p></e>
	<e><p><l>loriatsu[ADJ][IZO]</l><r>loria[IZE][ARR]tsu[ATZ][ADJ][IZO]</r></p></e>
	<e><p><l>oparotasun_handi[IZE][ARR]</l><r>handi[ADJ][IZO]</r></p></e>
	<e><p><l>tripontzi[IZE][ARR]</l><r>tripontzi[ADJ][IZO]</r></p></e>
	<e><p><l>alaba_ponteko[IZE][ARR]</l><r>ponte[IZE][ARR]+[DEK][NUMS]+[DEK][GEL]</r></p></e>
	<e><p><l>seme_ponteko[IZE][ARR]</l><r>ponte[IZE][ARR]+[DEK][NUMS]+[DEK][GEL]</r></p></e>
	<e><p><l>urre-koloreko[IZE][ARR]</l><r>kolore[IZE][ARR]+[DEK][NUMS]+[DEK][GEL]</r></p></e>
	<e><p><l>pixkanakako[ADJ][IZL]</l><r>pixkanaka[ADB][ADOARR]+[DEK][GEL]</r></p></e>
	<e><p><l>lizentziadun[IZE][ARR]</l><r>lizentziadun[ADJ][IZO]</r></p></e>
	<e><p><l>lan_astun[IZE][ARR]</l><r>astun[ADJ][IZO]</r></p></e>
	<e><p><l>oinarri_gabe[ADJ][IZO]</l><r>gabe[ADJ][IZO][RARE]</r></p></e>
	<e><p><l>gonbidatu[IZE][ARR]</l><r>gonbidatu[ADI][SIN]+[AMM][PART]</r></p></e>
	<e><p><l>gogotsu[IZE][ARR]</l><r>gogotsu[ADJ][IZO]</r></p></e>
	<e><p><l>gogo_gutxirekin_egiten_den[ADJ][IZL]</l><r>izan[ADL][A1][NR_HU]+n[ERL][MEN][ERLT]</r></p></e>
	<e><p><l>esku_bete[IZE][ARR]</l><r>bete[ADI][SIN]+[AMM][PART]</r></p></e>
	<e><p><l>elbarri[ADJ][IZL]</l><r>elbarri[IZE][ARR]</r></p></e>
	<e><p><l>eskuz_eginiko[ADJ][IZL]</l><r>egin[ADI][SIN]+[AMM][PART]+[DEK][PAR][MG]+[DEK][GEL]</r></p></e>
	<e><p><l>buruz_behera_jartze[IZE][ARR]</l><r>jarri[ADI][SIN]tze[ATZ][IZE][ARR]</r></p></e>
	<e><p><l>trebe[IZE][ARR]</l><r>trebe[ADJ][IZO]</r></p></e>
	<e><p><l>zorizko[ADJ][IZL]</l><r>zori[ADJ][IZO]+[DEK][INS][MG]+[DEK][GEL]</r></p></e>
	<e><p><l>bereari__eusten_dion[IZE][ARR]</l><r>edun[ADL][A1][NR_HU][NI_HU][NK_HI]</r></p></e>
	<e><p><l>burdindegiko_salgaiak[IZE][ARR]</l><r>salgai[IZE][ARR]</r></p></e>
	<e><p><l>langile[ADJ][IZL]</l><r>langile[IZE][ARR]</r></p></e>
	<e><p><l>presazko[ADJ][IZL]</l><r>presa[IZE][ARR]+[DEK][INS][MG]+[DEK][GEL]</r></p></e>
	<e><p><l>atzeko_atea_duen_kotxe[IZE][ARR]</l><r>kotxe[IZE][ARR]</r></p></e>
	<e><p><l>ipurmasailak[IZE][ARR]</l><r>ipurmasail[IZE][ARR]</r></p></e>
	<e><p><l>belar_ondu[IZE][ARR]</l><r>ondu[ADI][SIN]+[AMM][PART]</r></p></e>
	<e><p><l>hur-koloreko[ADJ][IZL]</l><r>kolore[IZE][ARR]+[DEK][NUMS]+[DEK][GEL]</r></p></e>
	<e><p><l>sendatze[IZE][ARR]</l><r>sendatu[ADI][SIN]tze[ATZ][IZE][ARR]</r></p></e>
	<e><p><l>oinordetzako[ADJ][IZL]</l><r>oinordetza[IZE][ARR]+[DEK][NUMS]+[DEK][GEL]</r></p></e>
	<e><p><l>heterosexual[IZE][ARR]</l><r>heterosexual[ADJ][IZO]</r></p></e>
	<e><p><l>hi-fi[IZE][ARR]</l><r>hi-fi[ADJ][IZL]</r></p></e>
	<e><p><l>altuera[ADJ][IZL]</l><r>altuera[IZE][ARR]</r></p></e>
	<e><p><l>puntu_goren[IZE][ARR]</l><r>goren[ADJ][IZO]</r></p></e>
	<e><p><l>goi-mailako[ADJ][IZL]</l><r>maila[IZE][ARR]+[DEK][NUMS]+[DEK][GEL]</r></p></e>
	<e><p><l>graduazio_altuko[ADJ][IZL]</l><r>altu[ADJ][IZO]+[DEK][NUMS]+[DEK][GEL]</r></p></e>
	<e><p><l>goi-mailako_teknologia_duen[ADJ][IZL]</l><r>edun[ADL][A1][NR_HU][NK_HU]+n[ERL][MEN][ERLT]</r></p></e>
	<e><p><l>ibiltari[IZE][ARR]</l><r>ibiltari[ADJ][IZO]</r></p></e>
	<e><p><l>barrez_lehertzeko[ADJ][IZL]</l><r>lehertu[ADI][SIN]tze[ATZ][IZE][ARR]+[DEK][NUMS]+[DEK][GEL]</r></p></e>
	<e><p><l>aurrez_pentsatu_gabe[ADJ][IZO]</l><r>gabe[ADJ][IZO][RARE]</r></p></e>
	<e><p><l>objektu_bati_eusten_diona[IZE][ARR]</l><r>edun[ADL][A1][NR_HU][NI_HU][NK_HU]+na[ERL][MEN][KONP]</r></p></e>
	<e><p><l>tokiko[IZE][ARR]</l><r>toki[IZE][ARR]+[DEK][NUMS]+[DEK][GEL]</r></p></e>
	<e><p><l>etxerik_ez_duen[ADJ][IZL]</l><r>edun[ADL][A1][NR_HU][NK_HU]+n[ERL][MEN][ERLT]</r></p></e>
	<e><p><l>etxeko[ADJ][IZL]</l><r>etxe[IZE][ARR]+[DEK][NUMS]+[DEK][GEL]</r></p></e>
	<e><p><l>herriminez[ADJ][IZL]</l><r>herrimin[IZE][ARR]+[DEK][INS][MG]</r></p></e>
	<e><p><l>itzultzeko[ADJ][IZL]</l><r>itzultze[IZE][ARR]+[DEK][NUMS]+[DEK][GEL]</r></p></e>
	<e><p><l>etsita[ADJ][IZO]</l><r>etsi[ADI][SIN]+[AMM][PART]+[ERL][MEN][MOD]</r></p></e>
	<e><p><l>horizontal[IZE][ARR]</l><r>horizontal[ADJ][IZO]</r></p></e>
	<e><p><l>gaixo_terminalentzako_ospitale[IZE][ARR]</l><r>ospitale[IZE][ARR]</r></p></e>
	<e><p><l>bahitu[IZE][ARR]</l><r>bahitu[ADI][SIN]+[AMM][PART]</r></p></e>
	<e><p><l>ordukako[ADJ][IZL]</l><r>orduka[ADB][ADOARR]+[DEK][GEL]</r></p></e>
	<e><p><l>etxeko_lanak[IZE][ARR]</l><r>lan[IZE][ARR]</r></p></e>
	<e><p><l>makurrarazi[ADI][SIN]</l><r>makurtu[ADI][SIN]arazi[ATZ][ADI][SIN]+[AMM][PART]</r></p></e>
	<e><p><l>ehungarren[DET][ORD]</l><r>ehun[DET][DZH][NUMP]garren[ATZ][DET][ORD]</r></p></e>
	<e><p><l>hibrido[IZE][ARR]</l><r>hibrido[ADJ][IZO]</r></p></e>
	<e><p><l>hipokondriako[IZE][ARR]</l><r>hipokondriako[ADJ][IZO]</r></p></e>
	<e><p><l>hipokrita[IZE][ARR]</l><r>hipokrita[ADJ][IZO]</r></p></e>
	<e><p><l>idiomatiko[ADJ][IZL]</l><r>idioma[IZE][ARR]+[DEK][NUMS]+[DEK][ABL]+[DEK][GEL]</r></p></e>
	<e><p><l>hau_da[IZE][ARR]</l><r>izan[ADL][A1][NR_HU]</r></p></e>
	<e><p><l>sutze[IZE][ARR]</l><r>sutu[ADI][SIN]tze[ATZ][IZE][ARR]</r></p></e>
	<e><p><l>gomendagarria_ez_den[ADJ][IZL]</l><r>izan[ADL][A1][NR_HU]+n[ERL][MEN][ERLT]</r></p></e>
	<e><p><l>gaizki_hornitu[ADJ][IZO]</l><r>hornitu[ADI][SIN]+[AMM][PART]</r></p></e>
	<e><p><l>irudizko[ADJ][IZL]</l><r>irudiz[ADB][ALGARR]+[DEK][GEL]</r></p></e>
	<e><p><l>ergel[IZE][ARR]</l><r>ergel[ADJ][IZO]</r></p></e>
	<e><p><l>garrantzirik_gabeko[ADJ][IZL]</l><r>gabe[ADB][ADOARR]+[DEK][GEL]</r></p></e>
	<e><p><l>eraman_gutxiko[ADJ][IZL]</l><r>gutxi[ADJ][IZO][RARE]+[DEK][NUMS]+[DEK][GEL]</r></p></e>
	<e><p><l>iruzurti[IZE][ARR]</l><r>iruzurti[ADJ][IZO]</r></p></e>
	<e><p><l>nekez_gertatzeko[ADJ][IZL]</l><r>gertatu[ADI][SIN]tze[ATZ][IZE][ARR]+[DEK][NUMS]+[DEK][GEL]</r></p></e>
	<e><p><l>bat-bateko[ADJ][IZL]</l><r>bate[IZE][ARR]+[DEK][NUMS]+[DEK][GEL]</r></p></e>
	<e><p><l>ondo_hitz_egiten_ez_duen[ADJ][IZL]</l><r>edun[ADL][A1][NR_HU][NK_HU]+n[ERL][MEN][ERLT]</r></p></e>
	<e><p><l>hasiera_emate[IZE][ARR]</l><r>eman[ADI][SIN]te[ATZ][IZE][ARR]</r></p></e>
	<e><p><l>jaiotzetiko[ADJ][IZL]</l><r>jaiotze[IZE][ARR]+[DEK][NUMS]+[DEK][ABL]+[DEK][GEL]</r></p></e>
	<e><p><l>bigarren_mailako[ADJ][IZL]</l><r>maila[IZE][ARR]+[DEK][NUMS]+[DEK][GEL]</r></p></e>
	<e><p><l>joera_duen[ADJ][IZL]</l><r>edun[ADL][A1][NR_HU][NK_HU]+n[ERL][MEN][ERLT]</r></p></e>
	<e><p><l>barne[ADJ][IZO]</l><r>barne[ADJ][IZO][RARE]</r></p></e>
	<e><p><l>loturarik_gabe[ADJ][IZO]</l><r>gabe[ADJ][IZO][RARE]</r></p></e>
	<e><p><l>garrantzi_gutxiko[ADJ][IZL]</l><r>gutxi[ADJ][IZO][RARE]+[DEK][NUMS]+[DEK][GEL]</r></p></e>
	<e><p><l>begirunerik_gabe[ADJ][IZO]</l><r>gabe[ADJ][IZO][RARE]</r></p></e>
	<e><p><l>nabarmendu_gabe[ADJ][IZO]</l><r>gabe[ADJ][IZO][RARE]</r></p></e>
	<e><p><l>ezin_zuzenduzko[ADJ][IZL]</l><r>zuzendu[ADI][SIN]+[AMM][PART]+[DEK][INS][MG]+[DEK][GEL]</r></p></e>
	<e><p><l>handiagotze[IZE][ARR]</l><r>handiagotu[ADI][SIN]tze[ATZ][IZE][ARR]</r></p></e>
	<e><p><l>geroz_eta_handiagoa_den[ADJ][IZL]</l><r>izan[ADL][A1][NR_HU]+n[ERL][MEN][ERLT]</r></p></e>
	<e><p><l>eginkizuna_den[ADJ][IZL]</l><r>izan[ADL][A1][NR_HU]+n[ERL][MEN][ERLT]</r></p></e>
	<e><p><l>zorpetu[ADJ][IZO]</l><r>zorpetu[ADI][SIN]+[AMM][PART]</r></p></e>
	<e><p><l>ezin_deskribatuzko[ADJ][IZL]</l><r>deskribatu[ADI][SIN]+[AMM][PART]+[DEK][INS][MG]+[DEK][GEL]</r></p></e>
	<e><p><l>indigena[ADJ][IZL]</l><r>indigena[IZE][ARR]</r></p></e>
	<e><p><l>haserretu[ADJ][IZO]</l><r>haserretu[ADI][SIN]+[AMM][PART]</r></p></e>
	<e><p><l>diskreziorik_gabe[ADJ][IZO]</l><r>gabe[ADJ][IZO][RARE]</r></p></e>
	<e><p><l>bereizi_gabe[ADJ][IZO]</l><r>gabe[ADJ][IZO][RARE]</r></p></e>
	<e><p><l>barru[ADJ][IZL]</l><r>barru[IZE][ARR]</r></p></e>
	<e><p><l>sustagarri[IZE][ARR]</l><r>sustagarri[ADJ][IZO]</r></p></e>
	<e><p><l>jatekoa_ez_den[ADJ][IZL]</l><r>izan[ADL][A1][NR_HU]+n[ERL][MEN][ERLT]</r></p></e>
	<e><p><l>trebetasunik_gabe[ADJ][IZO]</l><r>gabe[ADJ][IZO][RARE]</r></p></e>
	<e><p><l>ezin_adierazizko[ADJ][IZL]</l><r>adierazi[IZE][ARR]+[DEK][INS][MG]+[DEK][GEL]</r></p></e>
	<e><p><l>txikiago[ADJ][IZO]</l><r>txiki[ADJ][IZO]+[GRA][KONP]</r></p></e>
	<e><p><l>eragin_handiko[ADJ][IZL]</l><r>handi[ADJ][IZO]+[DEK][NUMS]+[DEK][GEL]</r></p></e>
	<e><p><l>informatzaile[ADJ][IZL]</l><r>informatzaile[IZE][ARR]</r></p></e>
	<e><p><l>buruan_sartuta_dagoen[ADJ][IZL]</l><r>egon[ADT][A1][NR_HU]+n[ERL][MEN][ERLT]</r></p></e>
	<e><p><l>berezkoa_duen[ADJ][IZL]</l><r>edun[ADL][A1][NR_HU][NK_HU]+n[ERL][MEN][ERLT]</r></p></e>
	<e><p><l>galarazi[ADI][SIN]</l><r>galdu[ADI][SIN]arazi[ATZ][ADI][SIN]+[AMM][PART]</r></p></e>
	<e><p><l>hasierako[ADJ][IZL]</l><r>hasiera[IZE][ARR]+[DEK][NUMS]+[DEK][GEL]</r></p></e>
	<e><p><l>zauritu[ADJ][IZO]</l><r>zauritu[ADI][SIN]+[AMM][PART]</r></p></e>
	<e><p><l>barrualde[ADJ][IZL]</l><r>barrualde[IZE][ARR]</r></p></e>
	<e><p><l>sortzetiko[ADJ][IZL]</l><r>sortze[IZE][ARR]+[DEK][NUMS]+[DEK][ABL]+[DEK][GEL]</r></p></e>
	<e><p><l>barruko[ADJ][IZL]</l><r>barru[IZE][ARR]+[DEK][NUMS]+[DEK][GEL]</r></p></e>
	<e><p><l>kalterik_egiten_ez_duen[ADJ][IZL]</l><r>edun[ADL][A1][NR_HU][NK_HU]+n[ERL][MEN][ERLT]</r></p></e>
	<e><p><l>ezin_asmatuzko[ADJ][IZL]</l><r>asmatu[ADI][SIN]+[AMM][PART]+[DEK][INS][MG]+[DEK][GEL]</r></p></e>
	<e><p><l>ohartzen_ez_den[ADJ][IZL]</l><r>izan[ADL][A1][NR_HU]+n[ERL][MEN][ERLT]</r></p></e>
	<e><p><l>sor[ADJ][IZO]</l><r>sor[ADJ][IZO][RARE]</r></p></e>
	<e><p><l>zintzoa_ez_den[ADJ][IZL]</l><r>izan[ADL][A1][NR_HU]+n[ERL][MEN][ERLT]</r></p></e>
	<e><p><l>senezko[ADJ][IZL]</l><r>sen[IZE][ARR]+[DEK][INS][MG]+[DEK][GEL]</r></p></e>
	<e><p><l>laguntzen_duen[ADJ][IZL]</l><r>edun[ADL][A1][NR_HU][NK_HU]+n[ERL][MEN][ERLT]</r></p></e>
	<e><p><l>sendotasunik_gabe[ADJ][IZO]</l><r>gabe[ADJ][IZO][RARE]</r></p></e>
	<e><p><l>parte[ADJ][IZL]</l><r>parte[IZE][ARR]</r></p></e>
	<e><p><l>nahitako[ADJ][IZL]</l><r>nahi[IZE][ARR]+[DEK][MG]+[DEK][GEL]</r></p></e>
	<e><p><l>murgildu[ADJ][IZO]</l><r>murgildu[ADI][SIN]+[AMM][PART]</r></p></e>
	<e><p><l>interesatu[ADJ][IZO]</l><r>interesatu[ADI][SIN]+[AMM][PART]</r></p></e>
	<e><p><l>erdiko[ADJ][IZL]</l><r>erdi[IZE][ARR]+[DEK][NUMS]+[DEK][GEL]</r></p></e>
	<e><p><l>aldizkako[ADJ][IZL]</l><r>aldizka[ADB][ADOARR]+[DEK][GEL]</r></p></e>
	<e><p><l>barneko[ADJ][IZL]</l><r>barne[ADJ][IZO][RARE]+[DEK][NUMS]+[DEK][GEL]</r></p></e>
	<e><p><l>Internet[IZE][IZB]</l><r>internet[IZE][ARR]</r></p></e>
	<e><p><l>zain_barneko[ADJ][IZL]</l><r>barne[ADJ][IZO][RARE]+[DEK][NUMS]+[DEK][GEL]</r></p></e>
	<e><p><l>jakin-mina_eragiten_duen[ADJ][IZL]</l><r>edun[ADL][A1][NR_HU][NK_HU]+n[ERL][MEN][ERLT]</r></p></e>
	<e><p><l>itxi[IZE][ARR]</l><r>itxi[ADI][SIN]+[AMM][PART]</r></p></e>
	<e><p><l>inbestitze[IZE][ARR]</l><r>inbestitu[ADI][SIN]tze[ATZ][IZE][ARR]</r></p></e>
	<e><p><l>nahi_gabeko[ADJ][IZL]</l><r>gabe[ADB][ADOARR]+[DEK][GEL]</r></p></e>
	<e><p><l>nonbait_sartuta_dagoen[ADJ][IZL]</l><r>egon[ADT][A1][NR_HU]+n[ERL][MEN][ERLT]</r></p></e>
	<e><p><l>IRA[IZE][ARR]</l><r>IRA[SIG]</r></p></e>
	<e><p><l>burdinazko[IZE][ARR]</l><r>burdina[IZE][ARR]+[DEK][INS][MG]+[DEK][GEL]</r></p></e>
	<e><p><l>aldendu[ADJ][IZO]</l><r>aldendu[ADI][SIN]+[AMM][PART]</r></p></e>
	<e><p><l>UBG[IZE][ARR]</l><r>UBG[SIG]</r></p></e>
	<e><p><l>nekatu[ADJ][IZO]</l><r>nekatu[ADI][SIN]+[AMM][PART]</r></p></e>
	<e><p><l>lepo[ADJ][IZL]</l><r>lepo[IZE][ARR]</r></p></e>
	<e><p><l>min_hori[IZE][ARR]</l><r>hori[ADJ][IZO]</r></p></e>
	<e><p><l>zorte_txarra_dakarren[IZE][ARR]</l><r>ekarri[ADT][A1][NR_HU][NK_HU]+n[ERL][MEN][ERLT]</r></p></e>
	<e><p><l>banatu[ADJ][IZO]</l><r>banatu[ADI][SIN]+[AMM][PART]</r></p></e>
	<e><p><l>botere_judizial[IZE][ARR]</l><r>judizial[ADJ][IZO]</r></p></e>
	<e><p><l>kamioitzar[IZE][ARR]</l><r>kamioi[IZE][ARR]tzar[ATZ][IZE][ARR]</r></p></e>
	<e><p><l>hondatzaile[IZE][ARR]</l><r>hondatzaile[ADJ][IZO]</r></p></e>
	<e><p><l>ahaideak[IZE][ARR]</l><r>ahaide[IZE][ARR]</r></p></e>
	<e><p><l>zeelandaberritar[IZE][ARR]</l><r>zeelandaberritar[ADJ][IZO]</r></p></e>
	<e><p><l>leher_eginda[ADJ][IZO]</l><r>egin[ADI][SIN]+[AMM][PART]+[ERL][MEN][MOD]</r></p></e>
	<e><p><l>kulotak[IZE][ARR]</l><r>kulot[IZE][ARR]</r></p></e>
	<e><p><l>'Sir'_titulu[IZE][ARR]</l><r>titulu[IZE][ARR]</r></p></e>
	<e><p><l>KO[IZE][ARR]</l><r>KO[SIG]</r></p></e>
	<e><p><l>beteta[ADJ][IZO]</l><r>bete[ADI][SIN]+[AMM][PART]+[ERL][MEN][MOD]</r></p></e>
	<e><p><l>lurdun[IZE][ARR]</l><r>lurdun[ADJ][IZO]</r></p></e>
	<e><p><l>ordenagailu_eramangarri[IZE][ARR]</l><r>eramangarri[ADJ][IZO]</r></p></e>
	<e><p><l>gelditzen_den[ADJ][IZL]</l><r>izan[ADL][A1][NR_HU]+n[ERL][MEN][ERLT]</r></p></e>
	<e><p><l>alfer[IZE][ARR]</l><r>alfer[ADJ][IZO]</r></p></e>
	<e><p><l>beruna_duen[ADJ][IZL]</l><r>edun[ADL][A1][NR_HU][NK_HU]+n[ERL][MEN][ERLT]</r></p></e>
	<e><p><l>ezkerreko[ADJ][IZL]</l><r>ezker[ADJ][IZO]+[DEK][NUMS]+[DEK][GEL]</r></p></e>
	<e><p><l>soberako[ADJ][IZL]</l><r>sobera[ADB][ADOARR]+[DEK][GEL]</r></p></e>
	<e><p><l>legendazko[ADJ][IZL]</l><r>legenda[IZE][ARR]+[DEK][INS][MG]+[DEK][GEL]</r></p></e>
	<e><p><l>eman[ADJ][IZL]</l><r>eman[IZE][ARR]</r></p></e>
	<e><p><l>askatze[IZE][ARR]</l><r>askatu[ADI][SIN]tze[ATZ][IZE][ARR]</r></p></e>
	<e><p><l>arin[IZE][ARR]</l><r>arin[ADJ][IZO]</r></p></e>
	<e><p><l>gerta_daitekeen[ADJ][IZL]</l><r>edin[ADL][A5][NR_HU]+n[ERL][MEN][ERLT]</r></p></e>
	<e><p><l>hizkuntzalaritzaren[ADJ][IZL]</l><r>hizkuntzalaritza[IZE][ARR]+[DEK][GEN]</r></p></e>
	<e><p><l>irakurtzen_eta_idazten_dakien[ADJ][IZL]</l><r>edin[ADL][A3][NR_HU][NI_HK]+n[ERL][MEN][ERLT]</r></p></e>
	<e><p><l>lekuko[ADJ][IZL]</l><r>leku[IZE][ARR]+[DEK][NUMS]+[DEK][GEL]</r></p></e>
	<e><p><l>udaleko[IZE][ARR]</l><r>udal[IZE][ARR]+[DEK][NUMS]+[DEK][GEL]</r></p></e>
	<e><p><l>irrikatzen_duen[ADJ][IZL]</l><r>edun[ADL][A1][NR_HU][NK_HU]+n[ERL][MEN][ERLT]</r></p></e>
	<e><p><l>iraupen_luzeko[ADJ][IZL]</l><r>luze[ADJ][IZO]+[DEK][NUMS]+[DEK][GEL]</r></p></e>
	<e><p><l>epe_luzeko[ADJ][IZL]</l><r>luze[ADJ][IZO]+[DEK][NUMS]+[DEK][GEL]</r></p></e>
	<e><p><l>asko[IZE][ARR]</l><r>askotu[ADI][SIN]+[AMM][PART]</r></p></e>
	<e><p><l>beheko[ADJ][IZL]</l><r>behe[IZE][ARR]+[DEK][NUMS]+[DEK][GEL]</r></p></e>
	<e><p><l>irabazizko[ADJ][IZL]</l><r>irabazi[IZE][ARR]+[DEK][INS][MG]+[DEK][GEL]</r></p></e>
	<e><p><l>ilargiko[ADJ][IZL]</l><r>ilargi[IZE][ARR]+[DEK][NUMS]+[DEK][GEL]</r></p></e>
	<e><p><l>idiota[IZE][ARR]</l><r>idiota[ADJ][IZO]</r></p></e>
	<e><p><l>amatxo[IZE][ARR]</l><r>ama[IZE][ARR]txo[ATZ][IZE][ARR]</r></p></e>
	<e><p><l>makarroiak[IZE][ARR]</l><r>makarroi[IZE][ARR]</r></p></e>
	<e><p><l>asmo_txar[IZE][ARR]</l><r>txar[ADJ][IZO]</r></p></e>
	<e><p><l>zuzendaritzako[ADJ][IZL]</l><r>zuzendaritza[IZE][ARR]+[DEK][NUMS]+[DEK][GEL]</r></p></e>
	<e><p><l>gizonezkoen[ADJ][IZL]</l><r>gizonezko[ADJ][IZL]+[GRA][SUP]</r></p></e>
	<e><p><l>gizakiak_sortutako[ADJ][IZL]</l><r>sortu[ADI][SIN]+[AMM][PART]+[DEK][MG]+[DEK][GEL]</r></p></e>
	<e><p><l>itsasoko[ADJ][IZL]</l><r>itsaso[IZE][ARR]+[DEK][NUMS]+[DEK][GEL]</r></p></e>
	<e><p><l>ezkontzazko[ADJ][IZL]</l><r>ezkontza[IZE][ARR]+[DEK][INS][MG]+[DEK][GEL]</r></p></e>
	<e><p><l>granate[ADJ][IZL]</l><r>granate[IZE][ARR]</r></p></e>
	<e><p><l>ezkondu[ADJ][IZO]</l><r>ezkondu[ADI][SIN]+[AMM][PART]</r></p></e>
	<e><p><l>gerrako[ADJ][IZL]</l><r>gerra[IZE][ARR]+[DEK][NUMS]+[DEK][GEL]</r></p></e>
	<e><p><l>gizonezkoaren[ADJ][IZL]</l><r>gizon[IZE][ARR]+[DEK][INS][MG]+[DEK][GEL]</r></p></e>
	<e><p><l>masa[ADJ][IZL]</l><r>masa[IZE][ARR]</r></p></e>
	<e><p><l>bat_datorren[ADJ][IZL]</l><r>etorri[ADT][A1][NR_HU]+n[ERL][MEN][ERLT]</r></p></e>
	<e><p><l>amaren[ADJ][IZL]</l><r>ama[IZE][ARR]+[DEK][GEN]</r></p></e>
	<e><p><l>mate[ADJ][IZL]</l><r>mate[IZE][ARR]</r></p></e>
	<e><p><l>malba-koloreko[ADJ][IZL]</l><r>kolore[IZE][ARR]+[DEK][NUMS]+[DEK][GEL]</r></p></e>
	<e><p><l>handien[ADJ][IZO]</l><r>handi[ADJ][IZO]+[GRA][SUP]</r></p></e>
	<e><p><l>neurtze[IZE][ARR]</l><r>neurtu[ADI][SIN]tze[ATZ][IZE][ARR]</r></p></e>
	<e><p><l>azterketa_mediko[IZE][ARR]</l><r>mediko[ADJ][IZO]</r></p></e>
	<e><p><l>Erdi_Aroko[ADJ][IZL]</l><r>aro[IZE][ARR]+[DEK][NUMS]+[DEK][GEL]</r></p></e>
	<e><p><l>oroitzapenezko[IZE][ARR]</l><r>oroitzapen[IZE][ARR]+[DEK][INS][MG]+[DEK][GEL]</r></p></e>
	<e><p><l>buruko[ADJ][IZL]</l><r>buru[IZE][ARR]+[DEK][NUMS]+[DEK][GEL]</r></p></e>
	<e><p><l>merkataritzako[IZE][ARR]</l><r>merkataritza[IZE][ARR]+[DEK][NUMS]+[DEK][GEL]</r></p></e>
	<e><p><l>adin_ertaineko[ADJ][IZL]</l><r>ertain[ADJ][IZO]+[DEK][NUMS]+[DEK][GEL]</r></p></e>
	<e><p><l>klase_ertaineko[ADJ][IZL]</l><r>ertain[ADJ][IZO]+[DEK][NUMS]+[DEK][GEL]</r></p></e>
	<e><p><l>imitatzaile[IZE][ARR]</l><r>imitatzaile[ADJ][IZO]</r></p></e>
	<e><p><l>haragi_xehatu[IZE][ARR]</l><r>xehatu[ADI][SIN]+[AMM][PART]</r></p></e>
	<e><p><l>txikien[ADJ][IZO]</l><r>txiki[ADJ][IZO]+[GRA][SUP]</r></p></e>
	<e><p><l>ministroaren[ADJ][IZL]</l><r>ministro[IZE][ARR]+[DEK][GEN]</r></p></e>
	<e><p><l>adin-txikiko[IZE][ARR]</l><r>txiki[ADJ][IZO]+[DEK][NUMS]+[DEK][GEL]</r></p></e>
	<e><p><l>gutxienen[IZE][ARR]</l><r>gutxien[DET][DZG]+[DEK][GEN][NUMP]</r></p></e>
	<e><p><l>gutxienak[IZE][ARR]</l><r>gutxien[DET][DZG]+[NUMP]</r></p></e>
	<e><p><l>gaizki-ulertu[IZE][ARR]</l><r>ulertu[ADI][SIN]+[AMM][PART]</r></p></e>
	<e><p><l>jokabide_gaizto[IZE][ARR]</l><r>gaizto[ADJ][IZO]</r></p></e>
	<e><p><l>arau-hauste_arin[IZE][ARR]</l><r>arin[ADJ][IZO]</r></p></e>
	<e><p><l>diruzale[IZE][ARR]</l><r>diruzale[ADJ][IZO]</r></p></e>
	<e><p><l>gaizki_ulertze[IZE][ARR]</l><r>ulertu[ADI][SIN]tze[ATZ][IZE][ARR]</r></p></e>
	<e><p><l>telefono_mugikor[IZE][ARR]</l><r>mugikor[ADJ][IZO]</r></p></e>
	<e><p><l>etsenpluzko[IZE][ARR]</l><r>etsenplu[IZE][ARR]+[DEK][INS][MG]+[DEK][GEL]</r></p></e>
	<e><p><l>modelotza[IZE][ARR]</l><r>modelotza[ADI][SIN]</r></p></e>
	<e><p><l>moderatu[ADJ][IZO]</l><r>moderatu[ADI][SIN]+[AMM][PART]</r></p></e>
	<e><p><l>modernizatze[IZE][ARR]</l><r>modernizatu[ADI][SIN]tze[ATZ][IZE][ARR]</r></p></e>
	<e><p><l>urtu[ADJ][IZO]</l><r>urtu[ADI][SIN]+[AMM][PART]</r></p></e>
	<e><p><l>une_bateko[ADJ][IZL]</l><r>bate[IZE][ARR]+[DEK][NUMS]+[DEK][GEL]</r></p></e>
	<e><p><l>moneta[ADJ][IZL]</l><r>moneta[IZE][ARR]</r></p></e>
	<e><p><l>moral[ADJ][IZL]</l><r>moral[IZE][ARR]</r></p></e>
	<e><p><l>gehiago[ADJ][IZL]</l><r>gehiagotu[ADI][SIN]+[AMM][ADOIN]</r></p></e>
	<e><p><l>lizundu[ADJ][IZO]</l><r>lizundu[ADI][SIN]+[AMM][PART]</r></p></e>
	<e><p><l>emakume_baten_abizenaren__aurrean_jartzen_den_titulu[IZE][ARR]</l><r>titulu[IZE][ARR]</r></p></e>
	<e><p><l>sargori[ADJ][IZL]</l><r>sargori[IZE][ARR]</r></p></e>
	<e><p><l>hazizurriak[IZE][ARR]</l><r>hazizurri[IZE][ARR]</r></p></e>
	<e><p><l>udalaren[ADJ][IZL]</l><r>udal[IZE][ARR]+[DEK][GEN]</r></p></e>
	<e><p><l>munizioak[IZE][ARR]</l><r>munizio[IZE][ARR]</r></p></e>
	<e><p><l>musikaren[ADJ][IZL]</l><r>musika[IZE][ARR]+[DEK][GEN]</r></p></e>
	<e><p><l>musikal[IZE][ARR]</l><r>musikal[ADJ][IZO]</r></p></e>
	<e><p><l>heze-usaina_duen[ADJ][IZL]</l><r>edun[ADL][A1][NR_HU][NK_HU]+n[ERL][MEN][ERLT]</r></p></e>
	<e><p><l>elkarrekiko[ADJ][IZL]</l><r>elkar[IOR][ELK]+[DEK][SOZ][MG]+[DEK][GEL]</r></p></e>
	<e><p><l>elemenia[ADJ][IZL]</l><r>elemenia[IZE][ARR]</r></p></e>
	<e><p><l>ikuspegi_estuko[ADJ][IZL]</l><r>estu[ADJ][IZO]+[DEK][NUMS]+[DEK][GEL]</r></p></e>
	<e><p><l>sudurreko[ADJ][IZL]</l><r>sudur[IZE][ARR]+[DEK][NUMS]+[DEK][GEL]</r></p></e>
	<e><p><l>nazio_osoan[ADJ][IZL]</l><r>oso[ADJ][IZO]+[DEK][NUMS]+[DEK][INE]</r></p></e>
	<e><p><l>NATO[IZE][ARR]</l><r>NATO[SIG]</r></p></e>
	<e><p><l>entzun_txarreko[ADJ][IZL]</l><r>txar[ADJ][IZO]+[DEK][NUMS]+[DEK][GEL]</r></p></e>
	<e><p><l>itsas_armadako[ADJ][IZL]</l><r>armada[IZE][ARR]+[DEK][NUMS]+[DEK][GEL]</r></p></e>
	<e><p><l>ezezko[ADJ][IZL]</l><r>ez[IZE][ARR]+[DEK][INS][MG]+[DEK][GEL]</r></p></e>
	<e><p><l>nerbio[ADJ][IZL]</l><r>nerbio[IZE][ARR]</r></p></e>
	<e><p><l>amorrarazi[ADI][SIN]</l><r>amorratu[ADI][SIN]arazi[ATZ][ADI][SIN]+[AMM][PART]</r></p></e>
	<e><p><l>Britainia_Handiko_osasun-erakunde_publiko[IZE][ARR]</l><r>publiko[IZE][ARR]</r></p></e>
	<e><p><l>gaueko[IZE][ARR]</l><r>gau[IZE][ARR]+[DEK][NUMS]+[DEK][GEL]</r></p></e>
	<e><p><l>bederatzigarren[ADJ][IZL]</l><r>bederatzi[DET][DZH][NUMP]garren[ATZ][DET][ORD]</r></p></e>
	<e><p><l>bederatzi[IZE][ARR]</l><r>bederatzi[IZE][ARR][RARE]</r></p></e>
	<e><p><l>alkohol_gabe[ADJ][IZO]</l><r>gabe[ADJ][IZO][RARE]</r></p></e>
	<e><p><l>lerrokatu_gabe[ADJ][IZO]</l><r>gabe[ADJ][IZO][RARE]</r></p></e>
	<e><p><l>existitzen_ez_den[ADJ][IZL]</l><r>izan[ADL][A1][NR_HU]+n[ERL][MEN][ERLT]</r></p></e>
	<e><p><l>fikzioa_ez_den[IZE][ARR]</l><r>izan[ADL][A1][NR_HU]+n[ERL][MEN][ERLT]</r></p></e>
	<e><p><l>ez_ordaintze[IZE][ARR]</l><r>ordaindu[ADI][SIN]tze[ATZ][IZE][ARR]</r></p></e>
	<e><p><l>ez_itzultzeko[ADJ][IZL]</l><r>itzultze[IZE][ARR]+[DEK][NUMS]+[DEK][GEL]</r></p></e>
	<e><p><l>normal[IZE][ARR]</l><r>normal[ADJ][IZO]</r></p></e>
	<e><p><l>ipar-ekialde[ADJ][IZL]</l><r>ekialde[IZE][ARR]</r></p></e>
	<e><p><l>ipar[ADJ][IZL]</l><r>ipar[IZE][ARR]</r></p></e>
	<e><p><l>fama_txarreko[ADJ][IZL]</l><r>txar[ADJ][IZO]+[DEK][NUMS]+[DEK][GEL]</r></p></e>
	<e><p><l>biluzi[IZE][ARR]</l><r>biluzi[ADI][SIN]+[AMM][PART]</r></p></e>
	<e><p><l>gogortu[ADJ][IZO]</l><r>gogortu[ADI][SIN]+[AMM][PART]</r></p></e>
	<e><p><l>zenbakizko[ADJ][IZL]</l><r>zenbaki[IZE][ARR]+[DEK][INS][MG]+[DEK][GEL]</r></p></e>
	<e><p><l>zenbait_zuhaitzen_fruitu_oskoldun[IZE][ARR]</l><r>oskoldun[IZE][ARR]</r></p></e>
	<e><p><l>intxaur_muskatu[IZE][ARR]</l><r>muskatu[ADI][SIN]+[AMM][PART]</r></p></e>
	<e><p><l>trauskil[IZE][ARR]</l><r>trauskil[ADJ][IZO]</r></p></e>
	<e><p><l>ahazte[IZE][ARR]</l><r>ahaztu[ADI][SIN]te[ATZ][IZE][ARR]</r></p></e>
	<e><p><l>laukizuzen[IZE][ARR]</l><r>laukizuzen[ADJ][IZO]</r></p></e>
	<e><p><l>zaharkitu[ADJ][IZO]</l><r>zaharkitu[ADI][SIN]+[AMM][PART]</r></p></e>
	<e><p><l>oztopatze[IZE][ARR]</l><r>oztopatu[ADI][SIN]tze[ATZ][IZE][ARR]</r></p></e>
	<e><p><l>inoizkako[ADJ][IZL]</l><r>inoizka[ADB][ADOARR]+[DEK][GEL]</r></p></e>
	<e><p><l>arrarotasun[IZE][ARR]</l><r>arraro[ADJ][IZO]tasun[ATZ][IZE][ARR]</r></p></e>
	<e><p><l>soberakinak[IZE][ARR]</l><r>soberakin[IZE][ARR]</r></p></e>
	<e><p><l>aukerak[IZE][ARR]</l><r>aukera[IZE][ARR]</r></p></e>
	<e><p><l>usteldu[ADJ][IZO]</l><r>usteldu[ADI][SIN]+[AMM][PART]</r></p></e>
	<e><p><l>mehatxuzko[ADJ][IZL]</l><r>mehatxu[IZE][ARR]+[DEK][INS][MG]+[DEK][GEL]</r></p></e>
	<e><p><l>bat[IZE][ARR]</l><r>bat[IZE][ARR][RARE]</r></p></e>
	<e><p><l>noranzko_bakarreko[ADJ][IZL]</l><r>bakar[ADJ][IZO]+[DEK][NUMS]+[DEK][GEL]</r></p></e>
	<e><p><l>indarreko[ADJ][IZL]</l><r>indar[IZE][ARR]+[DEK][NUMS]+[DEK][GEL]</r></p></e>
	<e><p><l>oportunista[IZE][ARR]</l><r>oportunista[ADJ][IZO]</r></p></e>
	<e><p><l>aurrean[ADJ][IZL]</l><r>aurre[IZE][ARR]+[DEK][NUMS]+[DEK][INE]</r></p></e>
	<e><p><l>laranja[ADJ][IZL]</l><r>laranja[IZE][ARR]</r></p></e>
	<e><p><l>ordenadun[ADJ][IZO]</l><r>ordena[IZE][ARR]dun[ATZ][ADJ][IZO]</r></p></e>
	<e><p><l>ordenatu[ADJ][IZL]</l><r>ordenatu[IZE][ARR]</r></p></e>
	<e><p><l>antolaketa[ADJ][IZL]</l><r>antolaketa[IZE][ARR]</r></p></e>
	<e><p><l>apaindu[ADJ][IZO]</l><r>apaindu[ADI][SIN]+[AMM][PART]</r></p></e>
	<e><p><l>beste_bat[ADJ][IZL]</l><r>batu[ADI][SIN]+[AMM][ADOIN]</r></p></e>
	<e><p><l>pizte[IZE][ARR]</l><r>piztu[ADI][SIN]te[ATZ][IZE][ARR]</r></p></e>
	<e><p><l>baztertu[ADJ][IZO]</l><r>baztertu[ADI][SIN]+[AMM][PART]</r></p></e>
	<e><p><l>protesta_ozen[IZE][ARR]</l><r>ozen[ADJ][IZO]</r></p></e>
	<e><p><l>gastuak[ADJ][IZL]</l><r>gastu[IZE][ARR]+[NUMP]</r></p></e>
	<e><p><l>joaneko[ADJ][IZL]</l><r>joan[ADI][SIN]+[AMM][PART]+[DEK][NUMS]+[DEK][GEL]</r></p></e>
	<e><p><l>lainotu[ADJ][IZO]</l><r>lainotu[ADI][SIN]+[AMM][PART]</r></p></e>
	<e><p><l>martxa_bizkorren[IZE][ARR]</l><r>bizkor[ADB][ADOARR]+[GRA][SUP]</r></p></e>
	<e><p><l>atzeratuta[ADJ][IZO]</l><r>atzeratu[ADI][SIN]+[AMM][PART]+[ERL][MEN][MOD]</r></p></e>
	<e><p><l>gainezkatze[IZE][ARR]</l><r>gainezkatu[ADI][SIN]tze[ATZ][IZE][ARR]</r></p></e>
	<e><p><l>berrikusi[ADI][SIN]</l><r>ber[AUR]ikusi[ADI][SIN]+[AMM][PART]</r></p></e>
	<e><p><l>gastu_orokorrak[IZE][ARR]</l><r>orokor[ADJ][IZO]+[NUMP]</r></p></e>
	<e><p><l>gainjartze[IZE][ARR]</l><r>gainjarri[ADI][SIN]tze[ATZ][IZE][ARR]</r></p></e>
	<e><p><l>gaueko[ADJ][IZL]</l><r>gau[IZE][ARR]+[DEK][NUMS]+[DEK][GEL]</r></p></e>
	<e><p><l>atzerriko[ADJ][IZL]</l><r>atzerri[IZE][ARR]+[DEK][NUMS]+[DEK][GEL]</r></p></e>
	<e><p><l>uzkailtze[IZE][ARR]</l><r>uzkaildu[ADI][SIN]tze[ATZ][IZE][ARR]</r></p></e>
	<e><p><l>aparteko_orduak[IZE][ARR]</l><r>ordu[IZE][ARR]</r></p></e>
	<e><p><l>neure[ADJ][IZL]</l><r>neu[IOR][PERIND][NUMS][NI]+[DEK][GEN]</r></p></e>
	<e><p><l>bilgarri[IZE][ARR]</l><r>bilgarri[ADJ][IZO]</r></p></e>
	<e><p><l>bat-batean_desagerrarazi[ADI][SIN]</l><r>desagertu[ADI][SIN]arazi[ATZ][ADI][SIN]+[AMM][PART]</r></p></e>
	<e><p><l>izapideak[IZE][ARR]</l><r>izapide[IZE][ARR]</r></p></e>
	<e><p><l>paralitiko[ADJ][IZL]</l><r>paralitiko[IZE][ARR]</r></p></e>
	<e><p><l>gurasoen[ADJ][IZL]</l><r>guraso[IZE][ARR]+[DEK][GEN]</r></p></e>
	<e><p><l>aparkatze[IZE][ARR]</l><r>aparkatu[ADI][SIN]tze[ATZ][IZE][ARR]</r></p></e>
	<e><p><l>parrokiako[ADJ][IZL]</l><r>parrokia[IZE][ARR]+[DEK][NUMS]+[DEK][GEL]</r></p></e>
	<e><p><l>zati_baten[ADJ][IZL]</l><r>bat[DET][DZH][NUMS]+[DEK][GEN]</r></p></e>
	<e><p><l>igarotze[IZE][ARR]</l><r>igaro[ADI][SIN]tze[ATZ][IZE][ARR]</r></p></e>
	<e><p><l>artzain[ADJ][IZL]</l><r>artzain[IZE][ARR]</r></p></e>
	<e><p><l>aitaren[ADJ][IZL]</l><r>aita[IZE][ARR]+[DEK][GEN]</r></p></e>
	<e><p><l>eraman_handiko[ADJ][IZL]</l><r>handi[ADJ][IZO]+[DEK][NUMS]+[DEK][GEL]</r></p></e>
	<e><p><l>paziente[IZE][ARR]</l><r>paziente[ADJ][IZO]</r></p></e>
	<e><p><l>aberriko[ADJ][IZL]</l><r>aberri[IZE][ARR]+[DEK][NUMS]+[DEK][GEL]</r></p></e>
	<e><p><l>mertxika-koloreko[IZE][ARR]</l><r>kolore[IZE][ARR]+[DEK][NUMS]+[DEK][GEL]</r></p></e>
	<e><p><l>goi[ADJ][IZO]</l><r>goi[ADJ][IZO][RARE]</r></p></e>
	<e><p><l>baserriko[IZE][ARR]</l><r>baserri[IZE][ARR]+[DEK][NUMS]+[DEK][GEL]</r></p></e>
	<e><p><l>gosetzen_hasita[ADJ][IZO]</l><r>hasi[ADI][SIN]+[AMM][PART]+[ERL][MEN][MOD]</r></p></e>
	<e><p><l>oinezkoen[ADJ][IZL]</l><r>oinezko[ADJ][IZL]+[GRA][SUP]</r></p></e>
	<e><p><l>arrazako[IZE][ARR]</l><r>arraza[IZE][ARR]+[DEK][NUMS]+[DEK][GEL]</r></p></e>
	<e><p><l>pio[IZE][ARR]</l><r>pio[IZE][ARR][RARE]</r></p></e>
	<e><p><l>umore_txarreko[ADJ][IZL]</l><r>txar[ADJ][IZO]+[DEK][NUMS]+[DEK][GEL]</r></p></e>
	<e><p><l>bolatxo[IZE][ARR]</l><r>bola[IZE][ARR]txo[ATZ][IZE][ARR]</r></p></e>
	<e><p><l>penitentziazko[ADJ][IZL]</l><r>penitentzia[IZE][ARR]+[DEK][INS][MG]+[DEK][GEL]</r></p></e>
	<e><p><l>pentsiodun[IZE][ARR]</l><r>pentsiodun[ADJ][IZO]</r></p></e>
	<e><p><l>azken-aurreko[ADJ][IZL]</l><r>aurre[IZE][ARR]+[DEK][NUMS]+[DEK][GEL]</r></p></e>
	<e><p><l>hautemate[IZE][ARR]</l><r>hauteman[ADI][SIN]te[ATZ][IZE][ARR]</r></p></e>
	<e><p><l>bazterreko[ADJ][IZL]</l><r>bazter[IZE][ARR]+[DEK][NUMS]+[DEK][GEL]</r></p></e>
	<e><p><l>periferiko[IZE][ARR]</l><r>periferiko[ADJ][IZO]</r></p></e>
	<e><p><l>zut[IZE][ARR]</l><r>zut[ADJ][IZO]</r></p></e>
	<e><p><l>iraunarazi[ADI][SIN]</l><r>iraun[ADI][SIN]arazi[ATZ][ADI][SIN]+[AMM][PART]</r></p></e>
	<e><p><l>limurtze[IZE][ARR]</l><r>limurtu[ADI][SIN]tze[ATZ][IZE][ARR]</r></p></e>
	<e><p><l>perbertitu[IZE][ARR]</l><r>perbertitu[ADI][SIN]+[AMM][PART]</r></p></e>
	<e><p><l>intsektu_kaltegarri[IZE][ARR]</l><r>kaltegarri[ADJ][IZO]</r></p></e>
	<e><p><l>maiteen[IZE][ARR]</l><r>maite[ADJ][IZO]+[DEK][GEN][NUMP]</r></p></e>
	<e><p><l>farmazeutiko[ADJ][IZL]</l><r>farmazeutiko[IZE][ARR]</r></p></e>
	<e><p><l>itxurati[IZE][ARR]</l><r>itxurati[ADJ][IZO]</r></p></e>
	<e><p><l>arpilatze[IZE][ARR]</l><r>arpilatu[ADI][SIN]tze[ATZ][IZE][ARR]</r></p></e>
	<e><p><l>kurrikak[IZE][ARR]</l><r>kurrika[IZE][ARR]</r></p></e>
	<e><p><l>arrosa[ADJ][IZL]</l><r>arrosa[IZE][ARR]</r></p></e>
	<e><p><l>hatz_txiki[IZE][ARR]</l><r>txiki[ADJ][IZO]</r></p></e>
	<e><p><l>jartze[IZE][ARR]</l><r>jarri[ADI][SIN]tze[ATZ][IZE][ARR]</r></p></e>
	<e><p><l>plastikozko[ADJ][IZL]</l><r>plastiko[ADJ][IZO]+[DEK][INS][MG]+[DEK][GEL]</r></p></e>
	<e><p><l>SA[IZE][ARR]</l><r>SA[SIG]</r></p></e>
	<e><p><l>aliketak[IZE][ARR]</l><r>aliketa[IZE][ARR]</r></p></e>
	<e><p><l>aran-koloreko[IZE][ARR]</l><r>kolore[IZE][ARR]+[DEK][NUMS]+[DEK][GEL]</r></p></e>
	<e><p><l>edo_gehiago[ADJ][IZL]</l><r>gehiagotu[ADI][SIN]+[AMM][ADOIN]</r></p></e>
	<e><p><l>prest[ADJ][IZO]</l><r>prest[ADJ][IZO][RARE]</r></p></e>
	<e><p><l>ongi_hazi[ADJ][IZL]</l><r>hazi[IZE][ARR]</r></p></e>
	<e><p><l>formatu_bertikaleko[IZE][ARR]</l><r>bertikal[ADJ][IZO]+[DEK][NUMS]+[DEK][GEL]</r></p></e>
	<e><p><l>edukitze[IZE][ARR]</l><r>eduki[ADI][SIN]tze[ATZ][IZE][ARR]</r></p></e>
	<e><p><l>postulatu[IZE][ARR]</l><r>postulatu[ADI][SIN]+[AMM][PART]</r></p></e>
	<e><p><l>gerraosteko[ADJ][IZL]</l><r>gerraoste[IZE][ARR]+[DEK][NUMS]+[DEK][GEL]</r></p></e>
	<e><p><l>poltsa_txiki[IZE][ARR]</l><r>txiki[ADJ][IZO]</r></p></e>
	<e><p><l>higiarazi[ADI][SIN]</l><r>higitu[ADI][SIN]arazi[ATZ][ADI][SIN]+[AMM][PART]</r></p></e>
	<e><p><l>azterketa_praktiko[IZE][ARR]</l><r>praktiko[ADJ][IZO]</r></p></e>
	<e><p><l>lehentasunezko[ADJ][IZL]</l><r>lehentasun[IZE][ARR]+[DEK][INS][MG]+[DEK][GEL]</r></p></e>
	<e><p><l>historiaurreko[ADJ][IZL]</l><r>historiaurre[IZE][ARR]+[DEK][NUMS]+[DEK][GEL]</r></p></e>
	<e><p><l>aurretiazko[ADJ][IZL]</l><r>aurretiaz[ADB][ALGARR]+[DEK][GEL]</r></p></e>
	<e><p><l>prestatzeko[ADJ][IZL]</l><r>prestatu[ADI][SIN]tze[ATZ][IZE][ARR]+[DEK][NUMS]+[DEK][GEL]</r></p></e>
	<e><p><l>agindutako[ADJ][IZL]</l><r>agindu[ADI][SIN]+[AMM][PART]+[ERL][MEN][MOD]+[DEK][GEL]</r></p></e>
	<e><p><l>orain[IZE][ARR]</l><r>orain[ADB][ADOARR]</r></p></e>
	<e><p><l>kontserbagarri[IZE][ARR]</l><r>kontserbatu[ADI][SIN]garri[ATZ][ADJ][IZO]</r></p></e>
	<e><p><l>lehendakariaren[ADJ][IZL]</l><r>lehendakari[IZE][ARR]+[DEK][GEN]</r></p></e>
	<e><p><l>estutze[IZE][ARR]</l><r>estutu[ADI][SIN]tze[ATZ][IZE][ARR]</r></p></e>
	<e><p><l>primario[IZE][ARR]</l><r>primario[ADJ][IZO]</r></p></e>
	<e><p><l>testu_inprimatu[IZE][ARR]</l><r>inprimatu[ADI][SIN]+[AMM][PART]</r></p></e>
	<e><p><l>aurretiko[ADJ][IZL]</l><r>aurre[IZE][ARR]+[DEK][NUMS]+[DEK][ABL]+[DEK][GEL]</r></p></e>
	<e><p><l>soldadu_soil[IZE][ARR]</l><r>soil[ADJ][IZO]</r></p></e>
	<e><p><l>pribilegiatu[ADJ][IZO]</l><r>pribilegiatu[ADI][SIN]+[AMM][PART]</r></p></e>
	<e><p><l>ekintzak[IZE][ARR]</l><r>ekintza[IZE][ARR]</r></p></e>
	<e><p><l>mozkinak[IZE][ARR]</l><r>mozkin[IZE][ARR]</r></p></e>
	<e><p><l>nekazaritza-produktuak[IZE][ARR]</l><r>produktu[IZE][ARR]</r></p></e>
	<e><p><l>ondorengoak[IZE][ARR]</l><r>ondorengo[IZE][ARR]</r></p></e>
	<e><p><l>proletario[ADJ][IZL]</l><r>proletario[IZE][ARR]</r></p></e>
	<e><p><l>promozio[ADJ][IZL]</l><r>promozio[IZE][ARR]</r></p></e>
	<e><p><l>zentzu_hertsian[ADJ][IZL]</l><r>hertsi[ADJ][IZO]+[DEK][NUMS]+[DEK][INE]</r></p></e>
	<e><p><l>jabearen[ADJ][IZL]</l><r>jabe[IZE][ARR]+[DEK][GEN]</r></p></e>
	<e><p><l>prozesatze[IZE][ARR]</l><r>prozesatu[ADI][SIN]tze[ATZ][IZE][ARR]</r></p></e>
	<e><p><l>izan_litekeen[ADJ][IZL]</l><r>edin[ADL][B7][NR_HU]+n[ERL][MEN][ERLT]</r></p></e>
	<e><p><l>abaildu[ADJ][IZO]</l><r>abaildu[ADI][SIN]+[AMM][PART]</r></p></e>
	<e><p><l>atsotitzetako[ADJ][IZL]</l><r>atsotitz[IZE][ARR]+[DEK][MG]+[DEK][GEL]</r></p></e>
	<e><p><l>probokatzaile[ADJ][IZL]</l><r>probokatzaile[IZE][ARR]</r></p></e>
	<e><p><l>garaiz_iristen_den[ADJ][IZL]</l><r>izan[ADL][A1][NR_HU]+n[ERL][MEN][ERLT]</r></p></e>
	<e><p><l>bilatze[IZE][ARR]</l><r>bilatu[ADI][SIN]tze[ATZ][IZE][ARR]</r></p></e>
	<e><p><l>gaitu[ADJ][IZO]</l><r>gaitu[ADI][SIN]+[AMM][PART]</r></p></e>
	<e><p><l>hiru_hilez_behingo[ADJ][IZL]</l><r>behin[ADB][ADOARR]+[DEK][GEL]</r></p></e>
	<e><p><l>zorabiatuta[ADJ][IZO]</l><r>zorabiatu[ADI][SIN]+[AMM][PART]+[ERL][MEN][MOD]</r></p></e>
	<e><p><l>harea_mugikor[IZE][ARR]</l><r>mugikor[ADJ][IZO]</r></p></e>
	<e><p><l>isekazko[ADJ][IZL]</l><r>iseka[IZE][ARR]+[DEK][INS][MG]+[DEK][GEL]</r></p></e>
	<e><p><l>arrazagatiko[ADJ][IZL]</l><r>arraza[IZE][ARR]+[DEK][NUMS]+[DEK][MOT]+[DEK][GEL]</r></p></e>
	<e><p><l>aldizkari-gordetzeko[IZE][ARR]</l><r>gorde[ADI][SIN]tze[ATZ][IZE][ARR]+[DEK][BNK][MG]</r></p></e>
	<e><p><l>buru-belarri[ADJ][IZL]</l><r>belarri[IZE][ARR]</r></p></e>
	<e><p><l>bakantasun[IZE][ARR]</l><r>bakan[ADJ][IZO]tasun[ATZ][IZE][ARR]</r></p></e>
	<e><p><l>presatsu[ADJ][IZO]</l><r>presa[IZE][ARR]tsu[ATZ][ADJ][IZO]</r></p></e>
	<e><p><l>balioztatze[IZE][ARR]</l><r>balioztatu[ADI][SIN]tze[ATZ][IZE][ARR]</r></p></e>
	<e><p><l>irismen[IZE][ARR]</l><r>iritsi[ADI][SIN]men[ATZ][IZE][ARR]</r></p></e>
	<e><p><l>ulertze[IZE][ARR]</l><r>ulertu[ADI][SIN]tze[ATZ][IZE][ARR]</r></p></e>
	<e><p><l>atzeko[IZE][ARR]</l><r>atze[ADJ][IZO][RARE]+[DEK][NUMS]+[DEK][GEL]</r></p></e>
	<e><p><l>matxino[ADJ][IZL]</l><r>matxino[IZE][ARR]</r></p></e>
	<e><p><l>berreraiki[ADI][SIN]</l><r>ber[AUR]eraiki[ADI][SIN]+[AMM][ADOIN]</r></p></e>
	<e><p><l>ezagutze[IZE][ARR]</l><r>ezagutu[ADI][SIN]tze[ATZ][IZE][ARR]</r></p></e>
	<e><p><l>adiskidetze[IZE][ARR]</l><r>adiskidetu[ADI][SIN]tze[ATZ][IZE][ARR]</r></p></e>
	<e><p><l>berreraikitze[IZE][ARR]</l><r>ber[AUR]eraiki[ADI][SIN]tze[ATZ][IZE][ARR]</r></p></e>
	<e><p><l>aurrekaririk_gabeko[ADJ][IZL]</l><r>gabe[ADB][ADOARR]+[DEK][GEL]</r></p></e>
	<e><p><l>berreskuratu[ADI][SIN]</l><r>ber[AUR]eskuratu[ADI][SIN]+[AMM][PART]</r></p></e>
	<e><p><l>berreskuratze[IZE][ARR]</l><r>ber[AUR]eskuratu[ADI][SIN]tze[ATZ][IZE][ARR]</r></p></e>
	<e><p><l>errekrutatze[IZE][ARR]</l><r>errekrutatu[ADI][SIN]tze[ATZ][IZE][ARR]</r></p></e>
	<e><p><l>errepikatze[IZE][ARR]</l><r>errepikatu[ADI][SIN]tze[ATZ][IZE][ARR]</r></p></e>
	<e><p><l>birziklatze[IZE][ARR]</l><r>birziklatu[ADI][SIN]tze[ATZ][IZE][ARR]</r></p></e>
	<e><p><l>berrerosi[ADI][SIN]</l><r>ber[AUR]erosi[ADI][SIN]+[AMM][PART]</r></p></e>
	<e><p><l>ilegorri[IZE][ARR]</l><r>ilegorri[ADJ][IZO]</r></p></e>
	<e><p><l>findu[ADJ][IZO]</l><r>findu[ADI][SIN]+[AMM][PART]</r></p></e>
	<e><p><l>erregeren[ADJ][IZL]</l><r>errege[IZE][ARR]+[DEK][GEN]</r></p></e>
	<e><p><l>eskualdeko[ADJ][IZL]</l><r>eskualde[IZE][ARR]+[DEK][NUMS]+[DEK][GEL]</r></p></e>
	<e><p><l>izena_emanda[ADJ][IZO]</l><r>eman[ADI][SIN]+[AMM][PART]+[ERL][MEN][MOD]</r></p></e>
	<e><p><l>izen-emate[IZE][ARR]</l><r>eman[ADI][SIN]te[ATZ][IZE][ARR]</r></p></e>
	<e><p><l>birgaitu[ADI][SIN]</l><r>ber[AUR]gaitu[ADI][SIN]+[AMM][PART]</r></p></e>
	<e><p><l>birgaitze[IZE][ARR]</l><r>ber[AUR]gaitu[ADI][SIN]tze[ATZ][IZE][ARR]</r></p></e>
	<e><p><l>berriz_gaixotze[IZE][ARR]</l><r>gaixotu[ADI][SIN]tze[ATZ][IZE][ARR]</r></p></e>
	<e><p><l>erlazionatuta[ADJ][IZO]</l><r>erlazionatu[ADI][SIN]+[AMM][PART]+[ERL][MEN][MOD]</r></p></e>
	<e><p><l>lasaitze[IZE][ARR]</l><r>lasaitu[ADI][SIN]tze[ATZ][IZE][ARR]</r></p></e>
	<e><p><l>gainerako[IZE][ARR]</l><r>gainerako[ADJ][IZL]</r></p></e>
	<e><p><l>hondakinak[IZE][ARR]</l><r>hondakin[IZE][ARR]</r></p></e>
	<e><p><l>berriz_ekite[IZE][ARR]</l><r>ekin[ADI][SIN]te[ATZ][IZE][ARR]</r></p></e>
	<e><p><l>alokatzeko[IZE][ARR]</l><r>alokatu[ADI][SIN]tze[ATZ][IZE][ARR]+[DEK][NUMS]+[DEK][GEL]</r></p></e>
	<e><p><l>berrantolatu[ADI][SIN]</l><r>ber[AUR]antolatu[ADI][SIN]+[AMM][PART]</r></p></e>
	<e><p><l>ezeztatze[IZE][ARR]</l><r>ezeztatu[ADI][SIN]tze[ATZ][IZE][ARR]</r></p></e>
	<e><p><l>uxagarri[IZE][ARR]</l><r>uxatu[ADI][SIN]garri[ATZ][ADJ][IZO]</r></p></e>
	<e><p><l>errepresiozko[ADJ][IZL]</l><r>errepresio[IZE][ARR]+[DEK][INS][MG]+[DEK][GEL]</r></p></e>
	<e><p><l>errepublikako[ADJ][IZL]</l><r>errepublika[IZE][ARR]+[DEK][NUMS]+[DEK][GEL]</r></p></e>
	<e><p><l>salbatze[IZE][ARR]</l><r>salbatu[ADI][SIN]tze[ATZ][IZE][ARR]</r></p></e>
	<e><p><l>mindu[ADJ][IZO]</l><r>mindu[ADI][SIN]+[AMM][PART]</r></p></e>
	<e><p><l>egoitza[ADJ][IZL]</l><r>egoitza[IZE][ARR]</r></p></e>
	<e><p><l>begirunetsu[ADJ][IZO]</l><r>begirune[IZE][ARR]tsu[ATZ][ADJ][IZO]</r></p></e>
	<e><p><l>nor_bere[ADJ][IZL]</l><r>bera[DET][ERKIND][NUMS]+[DEK][GEN]</r></p></e>
	<e><p><l>arnasketako[ADJ][IZL]</l><r>arnasketa[IZE][ARR]+[DEK][NUMS]+[DEK][GEL]</r></p></e>
	<e><p><l>murriztu[ADJ][IZO]</l><r>murriztu[ADI][SIN]+[AMM][PART]</r></p></e>
	<e><p><l>murriztaile[ADJ][IZL]</l><r>murriztaile[IZE][ARR]</r></p></e>
	<e><p><l>berregituratu[ADI][SIN]</l><r>ber[AUR]egituratu[ADI][SIN]+[AMM][PART]</r></p></e>
	<e><p><l>suspertze[IZE][ARR]</l><r>suspertu[ADI][SIN]tze[ATZ][IZE][ARR]</r></p></e>
	<e><p><l>berpizte[IZE][ARR]</l><r>berpiztu[ADI][SIN]te[ATZ][IZE][ARR]</r></p></e>
	<e><p><l>atzeratu[ADJ][IZO]</l><r>atzeratu[ADI][SIN]+[AMM][PART]</r></p></e>
	<e><p><l>errezeloa_duen[ADJ][IZL]</l><r>edun[ADL][A1][NR_HU][NK_HU]+n[ERL][MEN][ERLT]</r></p></e>
	<e><p><l>erretiratu[ADJ][IZO]</l><r>erretiratu[ADI][SIN]+[AMM][PART]</r></p></e>
	<e><p><l>erretiratze[IZE][ARR]</l><r>erretiratu[ADI][SIN]tze[ATZ][IZE][ARR]</r></p></e>
	<e><p><l>atzera_begirako[ADJ][IZL]</l><r>begi[IZE][ARR]+[DEK][NUMS]+[DEK][ALA]+[DEK][GEL]</r></p></e>
	<e><p><l>batze[IZE][ARR]</l><r>batu[ADI][SIN]tze[ATZ][IZE][ARR]</r></p></e>
	<e><p><l>alderantzikagarri[ADJ][IZO]</l><r>alderantzikatu[ADI][SIN]garri[ATZ][ADJ][IZO]</r></p></e>
	<e><p><l>hedatu[ADJ][IZO]</l><r>hedatu[ADI][SIN]+[AMM][PART]</r></p></e>
	<e><p><l>eskuineko[ADJ][IZL]</l><r>eskuin[ADJ][IZO]+[DEK][NUMS]+[DEK][GEL]</r></p></e>
	<e><p><l>lehiakide[ADJ][IZL]</l><r>lehiakide[IZE][ARR]</r></p></e>
	<e><p><l>erre[IZE][ARR]</l><r>erre[ADI][SIN]+[AMM][PART]</r></p></e>
	<e><p><l>haragi_erre[IZE][ARR]</l><r>erre[ADI][SIN]+[AMM][PART]</r></p></e>
	<e><p><l>jostaketa_zalapartatsu[IZE][ARR]</l><r>zalaparta[IZE][ARR]tsu[ATZ][ADJ][IZO]</r></p></e>
	<e><p><l>arrosa-koloreko[ADJ][IZL]</l><r>kolore[IZE][ARR]+[DEK][NUMS]+[DEK][GEL]</r></p></e>
	<e><p><l>zalapartatsu[ADJ][IZO]</l><r>zalaparta[IZE][ARR]tsu[ATZ][ADJ][IZO]</r></p></e>
	<e><p><l>errege-erreginen_familia_eta_ahaideak[IZE][ARR]</l><r>ahaide[IZE][ARR]</r></p></e>
	<e><p><l>damutu[ADJ][IZO]</l><r>damutu[ADI][SIN]+[AMM][PART]</r></p></e>
	<e><p><l>buru_den[ADJ][IZL]</l><r>izan[ADL][A1][NR_HU]+n[ERL][MEN][ERLT]</r></p></e>
	<e><p><l>herdoildu[ADJ][IZO]</l><r>herdoildu[ADI][SIN]+[AMM][PART]</r></p></e>
	<e><p><l>botatze[IZE][ARR]</l><r>botatu[ADI][SIN]tze[ATZ][IZE][ARR]</r></p></e>
	<e><p><l>sadiko[IZE][ARR]</l><r>sadiko[ADJ][IZO]</r></p></e>
	<e><p><l>kutxa_gotor[IZE][ARR]</l><r>gotor[ADJ][IZO]</r></p></e>
	<e><p><l>bere_senean_dagoen[ADJ][IZL]</l><r>egon[ADT][A1][NR_HU]+n[ERL][MEN][ERLT]</r></p></e>
	<e><p><l>osasun[ADJ][IZL]</l><r>osasun[IZE][ARR]</r></p></e>
	<e><p><l>satinatu[IZE][ARR]</l><r>satinatu[ADI][SIN]+[AMM][PART]</r></p></e>
	<e><p><l>asetze[IZE][ARR]</l><r>ase[ADI][SIN]tze[ATZ][IZE][ARR]</r></p></e>
	<e><p><l>platertxo[IZE][ARR]</l><r>plater[IZE][ARR]txo[ATZ][IZE][ARR]</r></p></e>
	<e><p><l>aurrezte[IZE][ARR]</l><r>aurreztu[ADI][SIN]te[ATZ][IZE][ARR]</r></p></e>
	<e><p><l>aldamioak[IZE][ARR]</l><r>aldamio[IZE][ARR]</r></p></e>
	<e><p><l>eskandaluzko[ADJ][IZL]</l><r>eskandalu[IZE][ARR]+[DEK][INS][MG]+[DEK][GEL]</r></p></e>
	<e><p><l>eskarlata[ADJ][IZL]</l><r>eskarlata[IZE][ARR]</r></p></e>
	<e><p><l>eszeptiko[IZE][ARR]</l><r>eszeptiko[ADJ][IZO]</r></p></e>
	<e><p><l>eruditu[IZE][ARR]</l><r>eruditu[ADJ][IZO]</r></p></e>
	<e><p><l>koilara_handi[IZE][ARR]</l><r>handi[ADJ][IZO]</r></p></e>
	<e><p><l>eskoziar[IZE][ARR]</l><r>eskoziar[ADJ][IZO]</r></p></e>
	<e><p><l>isilarazi[ADI][SIN]</l><r>isildu[ADI][SIN]arazi[ATZ][ADI][SIN]+[AMM][PART]</r></p></e>
	<e><p><l>zital[IZE][ARR]</l><r>zital[ADJ][IZO]</r></p></e>
	<e><p><l>Eskritura[IZE][IZB]</l><r>eskritura[IZE][ARR]</r></p></e>
	<e><p><l>paper-biribilki[IZE][ARR]</l><r>biribilki[ADB][ADOARR]</r></p></e>
	<e><p><l>urtaroko[ADJ][IZL]</l><r>urtaro[IZE][ARR]+[DEK][NUMS]+[DEK][GEL]</r></p></e>
	<e><p><l>bigarren[ADJ][IZL]</l><r>bi[DET][DZH][NUMP]garren[ATZ][DET][ORD]</r></p></e>
	<e><p><l>idazkariaren[ADJ][IZL]</l><r>idazkari[IZE][ARR]+[DEK][GEN]</r></p></e>
	<e><p><l>aukeratze[ADJ][IZL]</l><r>aukeratu[ADI][SIN]tze[ATZ][IZE][ARR]</r></p></e>
	<e><p><l>norbera[IZE][ARR]</l><r>norbera[ADJ][IZO]</r></p></e>
	<e><p><l>bere_buruarekin_ziur_den[ADJ][IZL]</l><r>izan[ADL][A1][NR_HU]+n[ERL][MEN][ERLT]</r></p></e>
	<e><p><l>bere_buruarekin_konfiantza_duen[ADJ][IZL]</l><r>edun[ADL][A1][NR_HU][NK_HU]+n[ERL][MEN][ERLT]</r></p></e>
	<e><p><l>autozerbitzu[ADJ][IZL]</l><r>autozerbitzu[IZE][ARR]</r></p></e>
	<e><p><l>laguntza_behar_ez_duen[ADJ][IZL]</l><r>edun[ADL][A1][NR_HU][NK_HU]+n[ERL][MEN][ERLT]</r></p></e>
	<e><p><l>zinta_itsasgarri[IZE][ARR]</l><r>itsatsi[ADI][SIN]garri[ATZ][ADJ][IZO]</r></p></e>
	<e><p><l>zahartzaroko[ADJ][IZL]</l><r>zahartzaro[IZE][ARR]+[DEK][NUMS]+[DEK][GEL]</r></p></e>
	<e><p><l>zaharrago[IZE][ARR]</l><r>zahar[ADJ][IZO]+[GRA][KONP]</r></p></e>
	<e><p><l>bereizi[ADJ][IZO]</l><r>bereizi[ADI][SIN]+[AMM][PART]</r></p></e>
	<e><p><l>jantzi_solteak[ADJ][IZL]</l><r>solte[ADJ][IZO]+[NUMP]</r></p></e>
	<e><p><l>zerbitzatzeko_mahai-tresnak[IZE][ARR]</l><r>tresna[IZE][ARR]</r></p></e>
	<e><p><l>zazpigarren[ADJ][IZL]</l><r>zazpi[DET][DZH][NUMP]garren[ATZ][DET][ORD]</r></p></e>
	<e><p><l>zazpi[IZE][ARR]</l><r>zazpi[IZE][ARR][RARE]</r></p></e>
	<e><p><l>hirurogeita_hamar[IZE][ARR]</l><r>hamar[IZE][ARR][RARE]</r></p></e>
	<e><p><l>etete[IZE][ARR]</l><r>eten[ADI][SIN]te[ATZ][IZE][ARR]</r></p></e>
	<e><p><l>hondakin-urak[IZE][ARR]</l><r>ur[IZE][ARR]</r></p></e>
	<e><p><l>girgiluak[IZE][ARR]</l><r>girgilu[IZE][ARR]</r></p></e>
	<e><p><l>sakonera_txikiko[ADJ][IZL]</l><r>txiki[ADJ][IZO]+[DEK][NUMS]+[DEK][GEL]</r></p></e>
	<e><p><l>akziodun[IZE][ARR]</l><r>akziodun[ADJ][IZO]</r></p></e>
	<e><p><l>puntuan[IZE][ARR]</l><r>puntu[IZE][ARR]+[DEK][NUMS]+[DEK][INE]</r></p></e>
	<e><p><l>sostenitu[IZE][ARR]</l><r>sostenitu[ADJ][IZO]</r></p></e>
	<e><p><l>aizturrak[IZE][ARR]</l><r>aiztur[IZE][ARR]</r></p></e>
	<e><p><l>babestu[ADJ][IZO]</l><r>babestu[ADI][SIN]+[AMM][PART]</r></p></e>
	<e><p><l>erosketak[IZE][ARR]</l><r>erosketa[IZE][ARR]</r></p></e>
	<e><p><l>film_labur[IZE][ARR]</l><r>labur[ADJ][IZO]</r></p></e>
	<e><p><l>epe_motzeko[ADJ][IZL]</l><r>motz[ADJ][IZO]+[DEK][NUMS]+[DEK][GEL]</r></p></e>
	<e><p><l>laburtze[IZE][ARR]</l><r>laburtu[ADI][SIN]tze[ATZ][IZE][ARR]</r></p></e>
	<e><p><l>bi_lekuren_arteko_garraio-zerbitzu_sarria[IZE][ARR]</l><r>sarri[ADJ][IZO]+[NUMS]</r></p></e>
	<e><p><l>trebeskako[ADJ][IZL]</l><r>trebeska[ADB][ADOARR]+[DEK][GEL]</r></p></e>
	<e><p><l>zetazko[ADJ][IZL]</l><r>zeta[IZE][ARR]+[DEK][INS][MG]+[DEK][GEL]</r></p></e>
	<e><p><l>zilarrezko[ADJ][IZL]</l><r>zilar[ADJ][IZO]+[DEK][INS][MG]+[DEK][GEL]</r></p></e>
	<e><p><l>seigarren[ADJ][IZL]</l><r>sei[DET][DZH][NUMP]garren[ATZ][DET][ORD]</r></p></e>
	<e><p><l>sei[IZE][ARR]</l><r>sei[IZE][ARR][RARE]</r></p></e>
	<e><p><l>borroka_txiki[IZE][ARR]</l><r>txiki[ADJ][IZO]</r></p></e>
	<e><p><l>tenk_ez_dagoen_soka_zati[IZE][ARR]</l><r>zati[IZE][ARR]</r></p></e>
	<e><p><l>bete-betean[IZE][ARR]</l><r>bete[ADI][SIN]+[AMM][PART]+[DEK][NUMS]+[DEK][INE]</r></p></e>
	<e><p><l>lo_dagoen[IZE][ARR]</l><r>egon[ADT][A1][NR_HU]+n[ERL][MEN][ERLT]</r></p></e>
	<e><p><l>lo_dagoen[ADJ][IZL]</l><r>egon[ADT][A1][NR_HU]+n[ERL][MEN][ERLT]</r></p></e>
	<e><p><l>lorik_egin_gabe[ADJ][IZO]</l><r>gabe[ADJ][IZO][RARE]</r></p></e>
	<e><p><l>loguratu[ADJ][IZO]</l><r>loguratu[ADI][SIN]+[AMM][PART]</r></p></e>
	<e><p><l>marea_beltz[IZE][ARR]</l><r>beltz[ADJ][IZO]</r></p></e>
	<e><p><l>mantsotze[IZE][ARR]</l><r>mantsotu[ADI][SIN]tze[ATZ][IZE][ARR]</r></p></e>
	<e><p><l>elur_urtu[IZE][ARR]</l><r>urtu[ADI][SIN]+[AMM][PART]</r></p></e>
	<e><p><l>xaboidun[ADJ][IZO]</l><r>xaboi[IZE][ARR]dun[ATZ][ADJ][IZO]</r></p></e>
	<e><p><l>edana_ez_dagoen[ADJ][IZL]</l><r>egon[ADT][A1][NR_HU]+n[ERL][MEN][ERLT]</r></p></e>
	<e><p><l>mozkor_ez_egote[IZE][ARR]</l><r>egon[ADI][SIN]te[ATZ][IZE][ARR]</r></p></e>
	<e><p><l>lagunarteko[ADJ][IZL]</l><r>lagunarte[IZE][ARR]+[DEK][NUMS]+[DEK][GEL]</r></p></e>
	<e><p><l>eguzkiko[ADJ][IZL]</l><r>eguzki[IZE][ARR]+[DEK][NUMS]+[DEK][GEL]</r></p></e>
	<e><p><l>bakarrik_egindako[ADJ][IZL]</l><r>egin[ADI][SIN]+[AMM][PART]+[ERL][MEN][MOD]+[DEK][GEL]</r></p></e>
	<e><p><l>soinu[ADJ][IZL]</l><r>soinu[IZE][ARR]</r></p></e>
	<e><p><l>sofistikatu[ADJ][IZO]</l><r>sofistikatu[ADI][SIN]+[AMM][PART]</r></p></e>
	<e><p><l>hego[ADJ][IZL]</l><r>hego[IZE][ARR]</r></p></e>
	<e><p><l>arrabak[IZE][ARR]</l><r>arraba[IZE][ARR]</r></p></e>
	<e><p><l>programa_berezi[IZE][ARR]</l><r>berezi[ADJ][IZO]</r></p></e>
	<e><p><l>espezialista[ADJ][IZL]</l><r>espezialista[IZE][ARR]</r></p></e>
	<e><p><l>betaurrekoak[IZE][ARR]</l><r>betaurreko[IZE][ARR]</r></p></e>
	<e><p><l>txalupa_motordun[IZE][ARR]</l><r>motordun[ADJ][IZO]</r></p></e>
	<e><p><l>irute[IZE][ARR]</l><r>irun[ADI][SIN]te[ATZ][IZE][ARR]</r></p></e>
	<e><p><l>noizbehinkako[ADJ][IZL]</l><r>noizbehinka[ADB][ADOARR]+[DEK][GEL]</r></p></e>
	<e><p><l>bihurritu[IZE][ARR]</l><r>bihurritu[ADI][SIN]+[AMM][PART]</r></p></e>
	<e><p><l>mugitzen_ez_den[ADJ][IZL]</l><r>izan[ADL][A1][NR_HU]+n[ERL][MEN][ERLT]</r></p></e>
	<e><p><l>jarraitzaile_leial[IZE][ARR]</l><r>leial[ADJ][IZO]</r></p></e>
	<e><p><l>begirada_finko[IZE][ARR]</l><r>finko[ADJ][IZO]</r></p></e>
	<e><p><l>izartu[ADJ][IZO]</l><r>izartu[ADI][SIN]+[AMM][PART]</r></p></e>
	<e><p><l>estatuaren[IZE][ARR]</l><r>estatua[IZE][ARR]+[DEK][GEN][MG]</r></p></e>
	<e><p><l>bulegoko_material[IZE][ARR]</l><r>material[IZE][ARR]</r></p></e>
	<e><p><l>estatutuko[ADJ][IZL]</l><r>estatutu[IZE][ARR]+[DEK][NUMS]+[DEK][GEL]</r></p></e>
	<e><p><l>geldiarazi[ADI][SIN]</l><r>gelditu[ADI][SIN]arazi[ATZ][ADI][SIN]+[AMM][PART]</r></p></e>
	<e><p><l>ekipo_estereo[IZE][ARR]</l><r>estereo[ADJ][IZL]</r></p></e>
	<e><p><l>antzutasun[IZE][ARR]</l><r>antzu[ADJ][IZO]tasun[ATZ][IZE][ARR]</r></p></e>
	<e><p><l>antzutze[IZE][ARR]</l><r>antzutu[ADI][SIN]tze[ATZ][IZE][ARR]</r></p></e>
	<e><p><l>libera_esterlina[IZE][ARR]</l><r>esterlina[ADJ][IZO]</r></p></e>
	<e><p><l>erregosi[IZE][ARR]</l><r>erregosi[ADI][SIN]+[AMM][PART]</r></p></e>
	<e><p><l>biltegiratze[IZE][ARR]</l><r>biltegiratu[ADI][SIN]tze[ATZ][IZE][ARR]</r></p></e>
	<e><p><l>tentsio[ADJ][IZL]</l><r>tentsio[IZE][ARR]</r></p></e>
	<e><p><l>estresagarri[ADJ][IZO]</l><r>estresatu[ADI][SIN]garri[ATZ][ADJ][IZO]</r></p></e>
	<e><p><l>egiturazko[ADJ][IZL]</l><r>egitura[IZE][ARR]+[DEK][INS][MG]+[DEK][GEL]</r></p></e>
	<e><p><l>trabatu[ADJ][IZO]</l><r>trabatu[ADI][SIN]+[AMM][PART]</r></p></e>
	<e><p><l>aireztatu_gabe[ADJ][IZO]</l><r>gabe[ADJ][IZO][RARE]</r></p></e>
	<e><p><l>subjuntibo[ADJ][IZL]</l><r>subjuntibo[IZE][ARR]</r></p></e>
	<e><p><l>normalaz_azpiko[ADJ][IZL]</l><r>azpi[IZE][ARR]+[DEK][NUMS]+[DEK][GEL]</r></p></e>
	<e><p><l>lurpeko[ADJ][IZL]</l><r>lurpe[IZE][ARR]+[DEK][GEL]</r></p></e>
	<e><p><l>hiri_inguruko[ADJ][IZL]</l><r>inguru[IZE][ARR]+[DEK][NUMS]+[DEK][GEL]</r></p></e>
	<e><p><l>azukretsu[ADJ][IZO]</l><r>azukre[IZE][ARR]tsu[ATZ][ADJ][IZO]</r></p></e>
	<e><p><l>iradokitzaile[ADJ][IZL]</l><r>iradokitzaile[IZE][ARR]</r></p></e>
	<e><p><l>muturtu[ADJ][IZO]</l><r>muturtu[ADI][SIN]+[AMM][PART]</r></p></e>
	<e><p><l>sufrezko[ADJ][IZL]</l><r>sufre[IZE][ARR]+[DEK][INS][MG]+[DEK][GEL]</r></p></e>
	<e><p><l>udako[IZE][ARR]</l><r>uda[IZE][ARR]+[DEK][NUMS]+[DEK][GEL]</r></p></e>
	<e><p><l>batzuk[ADJ][IZL]</l><r>batzuk[DET][DZG][NUMP]+[NUMP]</r></p></e>
	<e><p><l>hondoratu[ADJ][IZO]</l><r>hondoratu[ADI][SIN]+[AMM][PART]</r></p></e>
	<e><p><l>handiago[ADJ][IZO]</l><r>handi[ADJ][IZO]+[GRA][KONP]</r></p></e>
	<e><p><l>naturaz_gaindiko[ADJ][IZL]</l><r>gaindi[ADB][ADOARR]+[DEK][GEL]</r></p></e>
	<e><p><l>gainbegiratze[IZE][ARR]</l><r>gainbegiratu[ADI][SIN]tze[ATZ][IZE][ARR]</r></p></e>
	<e><p><l>soberako[IZE][ARR]</l><r>sobera[ADB][ADOARR]+[DEK][GEL]</r></p></e>
	<e><p><l>bizirik_irten_den[IZE][ARR]</l><r>izan[ADL][A1][NR_HU]+n[ERL][MEN][ERLT]</r></p></e>
	<e><p><l>ekortze[IZE][ARR]</l><r>ekortu[ADI][SIN]tze[ATZ][IZE][ARR]</r></p></e>
	<e><p><l>zikoitz[IZE][ARR]</l><r>zikoitz[ADJ][IZO]</r></p></e>
	<e><p><l>handitu[ADJ][IZO]</l><r>handitu[ADI][SIN]+[AMM][PART]</r></p></e>
	<e><p><l>amiltze[IZE][ARR]</l><r>amildu[ADI][SIN]tze[ATZ][IZE][ARR]</r></p></e>
	<e><p><l>tabu[ADJ][IZL]</l><r>tabu[IZE][ARR]</r></p></e>
	<e><p><l>diskreziorik_gabeko[ADJ][IZL]</l><r>gabe[ADB][ADOARR]+[DEK][GEL]</r></p></e>
	<e><p><l>etxekotu[ADJ][IZO]</l><r>etxekotu[ADI][SIN]+[AMM][PART]</r></p></e>
	<e><p><l>usain_sendo[IZE][ARR]</l><r>sendo[ADJ][IZO]</r></p></e>
	<e><p><l>nahaspilatu[ADJ][IZO]</l><r>nahaspilatu[ADI][SIN]+[AMM][PART]</r></p></e>
	<e><p><l>gastatu[ADJ][IZO]</l><r>gastatu[ADI][SIN]+[AMM][PART]</r></p></e>
	<e><p><l>tenkatu[ADJ][IZO]</l><r>tenkatu[ADI][SIN]+[AMM][PART]</r></p></e>
	<e><p><l>teka[IZE][ARR]</l><r>te[IZE][ARR]ka[ATZ][ADB][ADOARR]</r></p></e>
	<e><p><l>telekomunikazioak[IZE][ARR]</l><r>telekomunikazio[IZE][ARR]</r></p></e>
	<e><p><l>denboraldiko[ADJ][IZL]</l><r>denboraldi[IZE][ARR]+[DEK][NUMS]+[DEK][GEL]</r></p></e>
	<e><p><l>dudatsu[ADJ][IZO]</l><r>duda[IZE][ARR]tsu[ATZ][ADJ][IZO]</r></p></e>
	<e><p><l>aritze[IZE][ARR]</l><r>aritu[ADI][SIN]tze[ATZ][IZE][ARR]</r></p></e>
	<e><p><l>amaitze[IZE][ARR]</l><r>amaitu[ADI][SIN]tze[ATZ][IZE][ARR]</r></p></e>
	<e><p><l>lurraldeko[ADJ][IZL]</l><r>lurralde[IZE][ARR]+[DEK][NUMS]+[DEK][GEL]</r></p></e>
	<e><p><l>baino[LOT][JNT]</l><r>baino[LOT][JNT][AURK]</r></p></e>
	<e><p><l>antzerkiaren[ADJ][IZL]</l><r>antzerki[IZE][ARR]+[DEK][GEN]</r></p></e>
	<e><p><l>korronte_termiko[IZE][ARR]</l><r>termiko[ADJ][IZO]</r></p></e>
	<e><p><l>hirugarren[ADJ][IZL]</l><r>hiru[DET][DZH][NUMP]garren[ATZ][DET][ORD]</r></p></e>
	<e><p><l>milagarren[DET][ORD]</l><r>mila[DET][DZH][NUMP]garren[ATZ][DET][ORD]</r></p></e>
	<e><p><l>higatu[ADJ][IZO]</l><r>higatu[ADI][SIN]+[AMM][PART]</r></p></e>
	<e><p><l>hiru_dimentsioko[ADJ][IZL]</l><r>dimentsio[IZE][ARR]+[DEK][NUMS]+[DEK][GEL]</r></p></e>
	<e><p><l>bukatuta[ADJ][IZO]</l><r>bukatu[ADI][SIN]+[AMM][PART]+[ERL][MEN][MOD]</r></p></e>
	<e><p><l>tik[IZE][ARR]</l><r>tik[IZE][ARR][RARE]</r></p></e>
	<e><p><l>ilara_gainjarri[IZE][ARR]</l><r>gainjarri[ADI][SIN]+[AMM][PART]</r></p></e>
	<e><p><l>pantyak[ADJ][IZL]</l><r>panty[IZE][ARR]+[NUMP]</r></p></e>
	<e><p><l>tinbalak[IZE][ARR]</l><r>tinbal[IZE][ARR]</r></p></e>
	<e><p><l>ogi_txigortu[IZE][ARR]</l><r>txigortu[ADI][SIN]+[AMM][PART]</r></p></e>
	<e><p><l>gaur[IZE][ARR]</l><r>gaur[ADB][ADOARR]</r></p></e>
	<e><p><l>bihar[IZE][ARR]</l><r>bihar[ADB][ADOARR]</r></p></e>
	<e><p><l>gaur_gau[IZE][ARR]</l><r>gau[IZE][ARR]</r></p></e>
	<e><p><l>erorarazi[ADI][SIN]</l><r>erori[ADI][SIN]arazi[ATZ][ADI][SIN]+[AMM][PART]</r></p></e>
	<e><p><l>uholdezko[ADJ][IZL]</l><r>uholde[IZE][ARR]+[DEK][INS][MG]+[DEK][GEL]</r></p></e>
	<e><p><l>aurki_daitekeen[ADJ][IZL]</l><r>edin[ADL][A5][NR_HU]+n[ERL][MEN][ERLT]</r></p></e>
	<e><p><l>idazki_labur[IZE][ARR]</l><r>labur[ADJ][IZO]</r></p></e>
	<e><p><l>Atlantikoaz_bestaldeko[ADJ][IZL]</l><r>bestalde[IZE][ARR]+[DEK][GEL]</r></p></e>
	<e><p><l>besterengarri[ADJ][IZO]</l><r>besterendu[ADI][SIN]garri[ATZ][ADJ][IZO]</r></p></e>
	<e><p><l>erabili[ADJ][IZO]</l><r>erabili[ADI][SIN]+[AMM][PART]</r></p></e>
	<e><p><l>huskeriak[IZE][ARR]</l><r>huskeria[IZE][ARR]</r></p></e>
	<e><p><l>soldaduak[IZE][ARR]</l><r>soldadu[IZE][ARR]</r></p></e>
	<e><p><l>galtzak[IZE][ARR]</l><r>galtza[IZE][ARR]</r></p></e>
	<e><p><l>piper_egiten_duen_ikasle[IZE][ARR]</l><r>ikasle[IZE][ARR]</r></p></e>
	<e><p><l>irakaste[IZE][ARR]</l><r>irakatsi[ADI][SIN]te[ATZ][IZE][ARR]</r></p></e>
	<e><p><l>hanpatu[ADJ][IZO]</l><r>hanpatu[ADI][SIN]+[AMM][PART]</r></p></e>
	<e><p><l>txandatze[IZE][ARR]</l><r>txandatu[ADI][SIN]tze[ATZ][IZE][ARR]</r></p></e>
	<e><p><l>dorretxo[IZE][ARR]</l><r>dorre[IZE][ARR]txo[ATZ][IZE][ARR]</r></p></e>
	<e><p><l>hamabigarren[IZE][ARR]</l><r>hamabi[DET][DZH][NUMP]garren[ATZ][DET][ORD]</r></p></e>
	<e><p><l>hogeigarren[IZE][ARR]</l><r>hogei[DET][DZH][NUMP]garren[ATZ][DET][ORD]</r></p></e>
	<e><p><l>OHE[IZE][ARR]</l><r>OHE[SIG]</r></p></e>
	<e><p><l>Erresuma_Batua[IZE][ARR]</l><r>batu[ADI][SIN]+[AMM][PART]</r></p></e>
	<e><p><l>zilbor[ADJ][IZL]</l><r>zilbor[IZE][ARR]</r></p></e>
	<e><p><l>NBE[IZE][ARR]</l><r>NBE[SIG]</r></p></e>
	<e><p><l>aldatu_gabe[ADJ][IZO]</l><r>gabe[ADJ][IZO][RARE]</r></p></e>
	<e><p><l>asmo_handirik_gabeko[ADJ][IZL]</l><r>gabe[ADB][ADOARR]+[DEK][GEL]</r></p></e>
	<e><p><l>desorekatu[ADJ][IZO]</l><r>desorekatu[ADI][SIN]+[AMM][PART]</r></p></e>
	<e><p><l>ezin_hautsizko[ADJ][IZL]</l><r>hautsi[ADI][SIN]+[AMM][PART]+[DEK][INS][MG]+[DEK][GEL]</r></p></e>
	<e><p><l>erabaki_ezin[ADJ][IZL]</l><r>ezin[IZE][ARR]</r></p></e>
	<e><p><l>kontrolik_gabe[ADJ][IZO]</l><r>gabe[ADJ][IZO][RARE]</r></p></e>
	<e><p><l>amorerik_ematen_ez_duen[ADJ][IZL]</l><r>edun[ADL][A1][NR_HU][NK_HU]+n[ERL][MEN][ERLT]</r></p></e>
	<e><p><l>baldintza_gabeko[ADJ][IZL]</l><r>gabe[ADB][ADOARR]+[DEK][GEL]</r></p></e>
	<e><p><l>konorterik_gabe[ADJ][IZO]</l><r>gabe[ADJ][IZO][RARE]</r></p></e>
	<e><p><l>azpiko[ADJ][IZL]</l><r>azpi[IZE][ARR]+[DEK][NUMS]+[DEK][GEL]</r></p></e>
	<e><p><l>leuntze[IZE][ARR]</l><r>leundu[ADI][SIN]tze[ATZ][IZE][ARR]</r></p></e>
	<e><p><l>urpean[ADJ][IZL]</l><r>ur[IZE][ARR]pe[ATZ][IZE][ARR]+[DEK][NUMS]+[DEK][INE]</r></p></e>
	<e><p><l>desira_ez_den[ADJ][IZL]</l><r>izan[ADL][A1][NR_HU]+n[ERL][MEN][ERLT]</r></p></e>
	<e><p><l>hutsik_gabe[ADJ][IZO]</l><r>gabe[ADJ][IZO][RARE]</r></p></e>
	<e><p><l>bidegabe[ADJ][IZL]</l><r>bidegabe[IZE][ARR]</r></p></e>
	<e><p><l>zauririk_gabe[ADJ][IZO]</l><r>gabe[ADJ][IZO][RARE]</r></p></e>
	<e><p><l>alde_bateko[ADJ][IZL]</l><r>bate[IZE][ARR]+[DEK][NUMS]+[DEK][GEL]</r></p></e>
	<e><p><l>berunik_gabe[ADJ][IZO]</l><r>gabe[ADJ][IZO][RARE]</r></p></e>
	<e><p><l>izenik_gabeko[ADJ][IZL]</l><r>gabe[ADB][ADOARR]+[DEK][GEL]</r></p></e>
	<e><p><l>ordaindu_gabeko[ADJ][IZL]</l><r>gabe[ADB][ADOARR]+[DEK][GEL]</r></p></e>
	<e><p><l>gustuko_ez_den[ADJ][IZL]</l><r>izan[ADL][A1][NR_HU]+n[ERL][MEN][ERLT]</r></p></e>
	<e><p><l>aurrekaririk_gabe[ADJ][IZO]</l><r>gabe[ADJ][IZO][RARE]</r></p></e>
	<e><p><l>titulurik_ez_duen[ADJ][IZL]</l><r>edun[ADL][A1][NR_HU][NK_HU]+n[ERL][MEN][ERLT]</r></p></e>
	<e><p><l>fidagarri_ez_den[ADJ][IZL]</l><r>izan[ADL][A1][NR_HU]+n[ERL][MEN][ERLT]</r></p></e>
	<e><p><l>diziplinarik_gabe[ADJ][IZO]</l><r>gabe[ADJ][IZO][RARE]</r></p></e>
	<e><p><l>asetzen_ez_duen[ADJ][IZL]</l><r>edun[ADL][A1][NR_HU][NK_HU]+n[ERL][MEN][ERLT]</r></p></e>
	<e><p><l>eskrupulurik_gabe[ADJ][IZO]</l><r>gabe[ADJ][IZO][RARE]</r></p></e>
	<e><p><l>ez-gaitu[ADJ][IZO]</l><r>gaitu[ADI][SIN]+[AMM][PART]</r></p></e>
	<e><p><l>berezko_edertasuna_mantentzen_duen[ADJ][IZL]</l><r>edun[ADL][A1][NR_HU][NK_HU]+n[ERL][MEN][ERLT]</r></p></e>
	<e><p><l>ustiatu_gabe[ADJ][IZO]</l><r>gabe[ADJ][IZO][RARE]</r></p></e>
	<e><p><l>nahi_ez_den[ADJ][IZL]</l><r>izan[ADL][A1][NR_HU]+n[ERL][MEN][ERLT]</r></p></e>
	<e><p><l>ez_prest[ADJ][IZO]</l><r>prest[ADJ][IZO][RARE]</r></p></e>
	<e><p><l>ez_merezi[ADJ][IZL]</l><r>merezi[IZE][ARR]</r></p></e>
	<e><p><l>idatzi_gabe[ADJ][IZO]</l><r>gabe[ADJ][IZO][RARE]</r></p></e>
	<e><p><l>atsekabetuta[ADJ][IZO]</l><r>atsekabetu[ADI][SIN]+[AMM][PART]+[ERL][MEN][MOD]</r></p></e>
	<e><p><l>goranzko[ADJ][IZL]</l><r>gora[ADB][ALGARR]+[DEK][ABZ]+[DEK][GEL]</r></p></e>
	<e><p><l>Estatu_Batuak[IZE][ARR]</l><r>batu[ADI][SIN]+[AMM][PART]</r></p></e>
	<e><p><l>ahalik_eta_gehien[IZE][ARR]</l><r>gehien[ADJ][IZO]</r></p></e>
	<e><p><l>baliozko_gauzak[IZE][ARR]</l><r>gauza[IZE][ARR]</r></p></e>
	<e><p><l>aldagarri[ADJ][IZO]</l><r>aldatu[ADI][SIN]garri[ATZ][ADJ][IZO]</r></p></e>
	<e><p><l>era_askotako[ADJ][IZL]</l><r>asko[DET][DZG][MG]+[DEK][MG]+[DEK][GEL]</r></p></e>
	<e><p><l>BEZ[IZE][ARR]</l><r>BEZ[SIG]</r></p></e>
	<e><p><l>egiaztatze[IZE][ARR]</l><r>egiaztatu[ADI][SIN]tze[ATZ][IZE][ARR]</r></p></e>
	<e><p><l>piztiak[IZE][ARR]</l><r>piztia[IZE][ARR]</r></p></e>
	<e><p><l>gaitasun_askoko[ADJ][IZL]</l><r>asko[ADB][ADOARR]+[DEK][NUMS]+[DEK][GEL]</r></p></e>
	<e><p><l>hitz-errepikapenak[ADJ][IZL]</l><r>errepikapen[IZE][ARR]+[NUMP]</r></p></e>
	<e><p><l>beterano[IZE][ARR]</l><r>beterano[ADJ][IZO]</r></p></e>
	<e><p><l>albaitarien[ADJ][IZL]</l><r>albaitari[IZE][ARR]+[DEK][GEN]</r></p></e>
	<e><p><l>gizonaren[ADJ][IZL]</l><r>gizon[IZE][ARR]+[DEK][GEN]</r></p></e>
	<e><p><l>etorkizun-sena_duen[ADJ][IZL]</l><r>edun[ADL][A1][NR_HU][NK_HU]+n[ERL][MEN][ERLT]</r></p></e>
	<e><p><l>ikuste[ADJ][IZL]</l><r>ikuste[IZE][ARR]</r></p></e>
	<e><p><l>bizitzeko[ADJ][IZL]</l><r>bizitze[IZE][ARR]+[DEK][NUMS]+[DEK][GEL]</r></p></e>
	<e><p><l>ahots[ADJ][IZL]</l><r>ahots[IZE][ARR]</r></p></e>
	<e><p><l>haur_galdu[IZE][ARR]</l><r>galdu[ADI][SIN]+[AMM][PART]</r></p></e>
	<e><p><l>makila_magiko[IZE][ARR]</l><r>magiko[ADJ][IZO]</r></p></e>
	<e><p><l>salgaiak[IZE][ARR]</l><r>salgai[IZE][ARR]</r></p></e>
	<e><p><l>garbitze[IZE][ARR]</l><r>garbitu[ADI][SIN]tze[ATZ][IZE][ARR]</r></p></e>
	<e><p><l>urertzeko_hiri-eremu[IZE][ARR]</l><r>eremu[IZE][ARR]</r></p></e>
	<e><p><l>urak_hartutako[ADJ][IZL]</l><r>hartu[ADI][SIN]+[AMM][PART]+[DEK][MG]+[DEK][GEL]</r></p></e>
	<e><p><l>sigi-saga_dabilen[ADJ][IZL]</l><r>ibili[ADT][A1][NR_HU]+n[ERL][MEN][ERLT]</r></p></e>
	<e><p><l>belar_gaizto[IZE][ARR]</l><r>gaizto[ADJ][IZO]</r></p></e>
	<e><p><l>asteroko[ADJ][IZL]</l><r>astero[ADB][ADOARR]+[DEK][GEL]</r></p></e>
	<e><p><l>ongi_etorri[ADJ][IZL]</l><r>etorri[IZE][ARR]</r></p></e>
	<e><p><l>ongi_zaindutako[ADJ][IZL]</l><r>zaindu[ADI][SIN]+[AMM][PART]+[DEK][MG]+[DEK][GEL]</r></p></e>
	<e><p><l>ongi_hezi[ADJ][IZO]</l><r>hezi[ADI][SIN]+[AMM][PART]</r></p></e>
	<e><p><l>asmo_oneko[ADJ][IZL]</l><r>on[ADJ][IZO]+[DEK][NUMS]+[DEK][GEL]</r></p></e>
	<e><p><l>une_egokian_egindako[ADJ][IZL]</l><r>egin[ADI][SIN]+[AMM][PART]+[ERL][MEN][MOD]+[DEK][GEL]</r></p></e>
	<e><p><l>mendebaldeko[ADJ][IZL]</l><r>mendebalde[IZE][ARR]+[DEK][NUMS]+[DEK][GEL]</r></p></e>
	<e><p><l>edozein[ADJ][IZL]</l><r>edozein[DET][NOLARR][MG]</r></p></e>
	<e><p><l>ordea[LOT][LOK]</l><r>ordea[LOT][LOK][AURK]</r></p></e>
	<e><p><l>berriz[LOT][LOK]</l><r>berriz[LOT][LOK][AURK]</r></p></e>
	<e><p><l>handizkako[ADJ][IZL]</l><r>handizka[ADB][ADOARR]+[DEK][GEL]</r></p></e>
	<e><p><l>gari-bihi_oso[IZE][ARR]</l><r>oso[ADJ][IZO]</r></p></e>
	<e><p><l>makilak[IZE][ARR]</l><r>makila[IZE][ARR]</r></p></e>
	<e><p><l>neguko[ADJ][IZL]</l><r>negu[IZE][ARR]+[DEK][NUMS]+[DEK][GEL]</r></p></e>
	<e><p><l>haririk_gabeko[IZE][ARR]</l><r>gabe[ADB][ADOARR]+[DEK][GEL]</r></p></e>
	<e><p><l>kentze[IZE][ARR]</l><r>kendu[ADI][SIN]tze[ATZ][IZE][ARR]</r></p></e>
	<e><p><l>andrezale[IZE][ARR]</l><r>andrezale[ADJ][IZO]</r></p></e>
	<e><p><l>egurrezko[ADJ][IZL]</l><r>egur[IZE][ARR]+[DEK][INS][MG]+[DEK][GEL]</r></p></e>
	<e><p><l>zurezko[ADJ][IZL]</l><r>zur[IZE][ARR]+[DEK][INS][MG]+[DEK][GEL]</r></p></e>
	<e><p><l>artilezko[ADJ][IZL]</l><r>artile[IZE][ARR]+[DEK][INS][MG]+[DEK][GEL]</r></p></e>
	<e><p><l>lana_duen[ADJ][IZL]</l><r>edun[ADL][A1][NR_HU][NK_HU]+n[ERL][MEN][ERLT]</r></p></e>
	<e><p><l>munduko[IZE][ARR]</l><r>mundu[IZE][ARR]+[DEK][NUMS]+[DEK][GEL]</r></p></e>
	<e><p><l>munduko[ADJ][IZL]</l><r>mundu[IZE][ARR]+[DEK][NUMS]+[DEK][GEL]</r></p></e>
	<e><p><l>txarrago[ADJ][IZO]</l><r>txar[ADJ][IZO]+[GRA][KONP]</r></p></e>
	<e><p><l>txartze[IZE][ARR]</l><r>txartu[ADI][SIN]tze[ATZ][IZE][ARR]</r></p></e>
	<e><p><l>txarren[ADJ][IZO]</l><r>txar[ADJ][IZO]+[GRA][SUP]</r></p></e>
	<e><p><l>okerren[ADJ][IZO]</l><r>oker[ADJ][IZO]+[GRA][SUP]</r></p></e>
	<e><p><l>okerrena[ADJ][IZL]</l><r>oker[ADJ][IZO]+[DEK][GEN]</r></p></e>
	<e><p><l>balio_duen[ADJ][IZL]</l><r>edun[ADL][A1][NR_HU][NK_HU]+n[ERL][MEN][ERLT]</r></p></e>
	<e><p><l>merezi_duen[ADJ][IZL]</l><r>edun[ADL][A1][NR_HU][NK_HU]+n[ERL][MEN][ERLT]</r></p></e>
	<e><p><l>hondoratze[IZE][ARR]</l><r>hondoratu[ADI][SIN]tze[ATZ][IZE][ARR]</r></p></e>
	<e><p><l>atzo[IZE][ARR]</l><r>atzo[ADB][ADOARR]</r></p></e>
	<e><p><l>umeak[ADJ][IZL]</l><r>ume[IZE][ARR]+[NUMP]</r></p></e>
	<e><p><l>eu_estatua[IZE][LIB]</l><r>estatua[IZE][ARR]</r></p></e>
	<e><p><l>Afrika_Erdiko_Errepublika[IZE][IZB]</l><r>errepublika[IZE][ARR]</r></p></e>
	<e><p><l>Boli_Kosta[IZE][IZB]</l><r>Kosta[IZE][LIB]</r></p></e>
	<e><p><l>Txekia[IZE][IZB]</l><r>Txekia[IZE][LIB]</r></p></e>
	<e><p><l>Kongo[IZE][IZB]</l><r>Kongo[IZE][LIB]</r></p></e>
	<e><p><l>Dominikar_Errepublika[IZE][IZB]</l><r>errepublika[IZE][ARR]</r></p></e>
	<e><p><l>Ekialdeko_Timor[IZE][IZB]</l><r>Timor[IZE][LIB]</r></p></e>
	<e><p><l>El_Salvador[IZE][IZB]</l><r>Salvador[IZE][LIB]</r></p></e>
	<e><p><l>Ekuatore_Ginea[IZE][IZB]</l><r>Ginea[IZE][LIB]</r></p></e>
	<e><p><l>Marshall_Uharteak[IZE][IZB]</l><r>uharte[IZE][ARR]</r></p></e>
	<e><p><l>Zeelanda_Berria[IZE][IZB]</l><r>berri[ADJ][IZO]</r></p></e>
	<e><p><l>Ipar_Korea[IZE][IZB]</l><r>Korea[IZE][LIB]</r></p></e>
	<e><p><l>Papua_Ginea_Berria[IZE][IZB]</l><r>berri[ADJ][IZO]</r></p></e>
	<e><p><l>Santa_Luzia[IZE][IZB]</l><r>Luzia[IZE][IZB]</r></p></e>
	<e><p><l>San_Marino[IZE][IZB]</l><r>Marino[IZE][IZB]</r></p></e>
	<e><p><l>Saudi_Arabia[IZE][IZB]</l><r>Arabia[IZE][LIB]</r></p></e>
	<e><p><l>Sierra_Leona[IZE][IZB]</l><r>Leon[IZE][LIB]+[DEK][NUMS]+[DEK][ALA]</r></p></e>
	<e><p><l>Salomon_Uharteak[IZE][IZB]</l><r>uharte[IZE][ARR]</r></p></e>
	<e><p><l>Hego_Korea[IZE][IZB]</l><r>Korea[IZE][LIB]</r></p></e>
	<e><p><l>Sri_Lanka[IZE][IZB]</l><r>lanka[IZE][ARR]</r></p></e>
	<e><p><l>Bahamak[IZE][IZB]</l><r>Bahamak[IZE][LIB]</r></p></e>
	<e><p><l>Trinidad_eta_Tobago[IZE][IZB]</l><r>Tobago[IZE][LIB]</r></p></e>
	<e><p><l>Arabiar_Emirerri_Batuak[IZE][IZB]</l><r>batu[ADJ][IZO]</r></p></e>
	<e><p><l>Erresuma_Batua[IZE][IZB]</l><r>batu[ADJ][IZO]</r></p></e>
	<e><p><l>Ameriketako_Estatu_Batuak[IZE][IZB]</l><r>batu[ADJ][IZO]</r></p></e>
	<e><p><l>Vatikanoa[IZE][IZB]</l><r>Vatikanoa[IZE][LIB]</r></p></e>
	<e><p><l>eu_jentilizioa[ADJ][IZO]</l><r>jentilizio[IZE][ARR]</r></p></e>
	<e><p><l>caboverdetar[IZE][IZB]</l><r>caboverdetar[ADJ][IZL]</r></p></e>
	<e><p><l>afrikaerditar[IZE][IZB]</l><r>afrikaerditar[ADJ][IZL]</r></p></e>
	<e><p><l>costarricar[IZE][IZB]</l><r>costarricar[ADJ][IZL]</r></p></e>
	<e><p><l>timortar[IZE][IZB]</l><r>timortar[ADJ][IZL]</r></p></e>
	<e><p><l>ekuatoreginear[IZE][IZB]</l><r>ekuatoreginear[ADJ][IZL]</r></p></e>
	<e><p><l>fijiar[IZE][IZB]</l><r>fijiar[ADJ][IZL]</r></p></e>
	<e><p><l>zeelandaberritar[IZE][IZB]</l><r>zeelandaberritar[ADJ][IZO]</r></p></e>
	<e><p><l>korear[IZE][IZB]</l><r>korear[IZE][ARR]</r></p></e>
	<e><p><l>gineaberriar[IZE][IZB]</l><r>gineaberriar[ADJ][IZL]</r></p></e>
	<e><p><l>santaluziar[IZE][IZB]</l><r>santaluziar[ADJ][IZL]</r></p></e>
	<e><p><l>sanmarinoar[IZE][IZB]</l><r>sanmarinoar[ADJ][IZL]</r></p></e>
	<e><p><l>saotometar[IZE][IZB]</l><r>saotometar[ADJ][IZL]</r></p></e>
	<e><p><l>saudiarabiar[IZE][IZB]</l><r>saudiarabiar[IZE][ARR]</r></p></e>
	<e><p><l>sierraleonar[IZE][IZB]</l><r>sierraleonar[ADJ][IZL]</r></p></e>
	<e><p><l>salomondar[IZE][IZB]</l><r>salomondar[ADJ][IZL]</r></p></e>
	<e><p><l>hegoafrikar[IZE][IZB]</l><r>hegoafrikar[IZE][ARR]</r></p></e>
	<e><p><l>srilankar[IZE][IZB]</l><r>srilankar[ADJ][IZO]</r></p></e>
	<e><p><l>estatubatuar[IZE][IZB]</l><r>estatubatuar[ADJ][IZO]</r></p></e>
	<e><p><l>gehiengo_oso[IZE][ARR]</l><r>oso[ADB][ADOARR]</r></p></e>
	<e><p><l>hartutako_immunoeskasiaren_sindrome[IZE][IZB]</l><r>sindrome[IZE][ARR]</r></p></e>
	<e><p><l>zintzur-korapilo[IZE][IZB]</l><r>korapilo[IZE][ARR]</r></p></e>
	<e><p><l>aire_girotu[IZE][ARR]</l><r>girotu[ADI][SIN]+[AMM][PART]</r></p></e>
	<e><p><l>kontrolatzaile[ADJ][IZL]</l><r>kontrolatzaile[ADJ][IZO]</r></p></e>
	<e><p><l>lur_orotako_ibilgailu[ADJ][IZL]</l><r>ibilgailu[IZE][ARR]</r></p></e>
	<e><p><l>botinak[IZE][ARR]</l><r>botin[IZE][ARR]</r></p></e>
	<e><p><l>anonimo[IZE][ARR]</l><r>anonimo[ADJ][IZO]</r></p></e>
	<e><p><l>erantzungailu[ADI][SIN]</l><r>erantzungailu[IZE][ARR]</r></p></e>
	<e><p><l>indar_armatuak[ADI][SIN]</l><r>armatu[ADI][SIN]+[AMM][PART]</r></p></e>
	<e><p><l>arma_erabiliz_egiten_den_lapurreta[ADI][SIN]</l><r>lapurreta[IZE][ARR]</r></p></e>
	<e><p><l>hausterre-egun[IZE][IZB]</l><r>egun[IZE][ARR]</r></p></e>
	<e><p><l>ezizen[ADI][SIN]</l><r>ezizen[IZE][ARR]</r></p></e>
	<e><p><l>hilketa-ahalegin[ADI][SIN]</l><r>ahalegin[IZE][ARR]</r></p></e>
	<e><p><l>alanbre_arantzadun[IZE][ARR]</l><r>arantzadun[ADJ][IZO]</r></p></e>
	<e><p><l>Eusko_Jaurlaritza[IZE][IZB]</l><r>jaurlaritza[IZE][ARR]</r></p></e>
	<e><p><l>euskal_pilota[IZE][IZB]</l><r>pilota[IZE][ARR]</r></p></e>
	<e><p><l>logela_eta_gosaria_eskaintzen_dituen_ostatua_edo_etxea[IZE][ARR]</l><r>etxe[IZE][ARR]</r></p></e>
	<e><p><l>izotz_beltz[IZE][ARR]</l><r>beltz[ADJ][IZO]</r></p></e>
	<e><p><l>merkatu_beltz[IZE][ARR]</l><r>beltz[ADJ][IZO]</r></p></e>
	<e><p><l>piperbeltz_beltz[IZE][ARR]</l><r>beltz[ADJ][IZO]</r></p></e>
	<e><p><l>ardi_galdu[IZE][ARR]</l><r>galdu[ADI][SIN]+[AMM][PART]</r></p></e>
	<e><p><l>bihurgune_itxi[IZE][ARR]</l><r>itxi[ADI][SIN]+[AMM][ADOIN]</r></p></e>
	<e><p><l>presio_arterial[IZE][ARR]</l><r>arterial[ADJ][IZO]</r></p></e>
	<e><p><l>bisita-txartel[ADI][SIN]</l><r>txartel[IZE][ARR]</r></p></e>
	<e><p><l>zenbaki_kardinal[ADJ][IZL]</l><r>kardinal[ADJ][IZO]</r></p></e>
	<e><p><l>posta_ziurtatu[IZE][ARR]</l><r>ziurtatu[ADI][SIN]+[AMM][PART]</r></p></e>
	<e><p><l>aldagela[ADI][SIN]</l><r>aldagela[IZE][ARR]</r></p></e>
	<e><p><l>txikle[ADI][SIN]</l><r>txikle[IZE][ARR]</r></p></e>
	<e><p><l>kristau-ikasbide[IZE][IZB]</l><r>ikasbide[IZE][ARR]</r></p></e>
	<e><p><l>disko_konpaktu[IZE][ARR]</l><r>konpaktu[ADJ][IZO]</r></p></e>
	<e><p><l>iraupen-eski[ADJ][IZL]</l><r>eski[IZE][ARR]</r></p></e>
	<e><p><l>saltoki_handiak[IZE][ARR]</l><r>handi[ADJ][IZO]</r></p></e>
	<e><p><l>minusbaliatuak[ADI][SIN]</l><r>minusbaliatu[ADJ][IZO]</r></p></e>
	<e><p><l>minusbaliatuak[ADJ][IZO]</l><r>minusbaliatu[ADJ][IZO]</r></p></e>
	<e><p><l>fiskal[IZE][ARR]</l><r>fiskal[ADJ][IZO]</r></p></e>
	<e><p><l>hontz_handi[IZE][ARR]</l><r>handi[ADJ][IZO]</r></p></e>
	<e><p><l>manta_elektriko[IZE][ARR]</l><r>elektriko[ADJ][IZO]</r></p></e>
	<e><p><l>sukalde_elektriko[IZE][ARR]</l><r>elektriko[ADJ][IZO]</r></p></e>
	<e><p><l>berogailu_elektriko[IZE][ARR]</l><r>elektriko[ADJ][IZO]</r></p></e>
	<e><p><l>Ameriketako_Estatu_Batuetan_eta_Kanadan[IZE][ARR]</l><r>Kanada[IZE][LIB]+[DEK][NUMS]+[DEK][INE]</r></p></e>
	<e><p><l>helbide_elektroniko[IZE][ARR]</l><r>elektroniko[ADJ][IZO]</r></p></e>
	<e><p><l>azken_igurtzi[IZE][ARR]</l><r>igurtzi[ADI][SIN]+[AMM][PART]</r></p></e>
	<e><p><l>noria[IZE][IZB]</l><r>noria[IZE][ARR]</r></p></e>
	<e><p><l>Gabonak[IZE][ARR]</l><r>Gabonak[IZE][IZB]</r></p></e>
	<e><p><l>zuntz_optiko[IZE][ARR]</l><r>optiko[ADJ][IZO]</r></p></e>
	<e><p><l>patinaje_artistiko[IZE][ARR]</l><r>artistiko[ADJ][IZO]</r></p></e>
	<e><p><l>izen[ADI][SIN]</l><r>izendu[ADI][SIN]</r></p></e>
	<e><p><l>sorostetxe[ADJ][IZL]</l><r>sorostetxe[IZE][ARR]</r></p></e>
	<e><p><l>kaxa_beltz[IZE][ARR]</l><r>beltz[ADJ][IZO]</r></p></e>
	<e><p><l>plater_hegalari[IZE][ARR]</l><r>hegalari[ADJ][IZO]</r></p></e>
	<e><p><l>tronpa[IZE][IZB]</l><r>tronpa[IZE][ARR]</r></p></e>
	<e><p><l>izen-abizenak[IZE][ARR]</l><r>abizen[IZE][ARR]</r></p></e>
	<e><p><l>arrano_beltz[IZE][ARR]</l><r>beltz[ADJ][IZO]</r></p></e>
	<e><p><l>Ostiral_Santu[IZE][IZB]</l><r>santu[ADJ][IZO]</r></p></e>
	<e><p><l>bihurgune_oso_itxi[IZE][ARR]</l><r>itxi[ADI][SIN]+[AMM][ADOIN]</r></p></e>
	<e><p><l>ordu_erdi[ADI][SIN]</l><r>erditu[ADI][SIN]</r></p></e>
	<e><p><l>zuri[ADI][SIN]</l><r>zuritu[ADI][SIN]</r></p></e>
	<e><p><l>hiruhilekoan_ematen_den_oporraldi_laburra[ADJ][IZO]</l><r>labur[ADJ][IZO]</r></p></e>
	<e><p><l>urte_askoan[IZE][ARR]</l><r>asko[ADB][ADOARR]+[DEK][NUMS]+[DEK][INE]</r></p></e>
	<e><p><l>kopia_inprimatu[IZE][ARR]</l><r>inprimatu[ADI][SIN]+[AMM][PART]</r></p></e>
	<e><p><l>disko_gogor[IZE][ARR]</l><r>gogor[ADB][ADOARR]</r></p></e>
	<e><p><l>disko_gogor[ADJ][IZL]</l><r>gogor[ADJ][IZO]</r></p></e>
	<e><p><l>bortxazko_lanak[IZE][ARR]</l><r>lan[IZE][ARR]</r></p></e>
	<e><p><l>larrialdi-argiak[IZE][ARR]</l><r>argi[ADJ][IZO]</r></p></e>
	<e><p><l>janari_dietetiko[IZE][ARR]</l><r>dietetiko[ADJ][IZO]</r></p></e>
	<e><p><l>bihotz-gelditze[IZE][ARR]</l><r>gelditu[ADI][SIN]tze[ATZ][IZE][ARR]</r></p></e>
	<e><p><l>ibilgailu_astun[IZE][ARR]</l><r>astun[ADJ][IZO]</r></p></e>
	<e><p><l>haur-aulki_altu[IZE][ARR]</l><r>altu[ADJ][IZO]</r></p></e>
	<e><p><l>Britainia_Handian[IZE][ARR]</l><r>handi[ADJ][IZO]+[DEK][NUMS]+[DEK][INE]</r></p></e>
	<e><p><l>zirkulazio-kode[IZE][IZB]</l><r>kode[IZE][ARR]</r></p></e>
	<e><p><l>Espiritu_Santu[IZE][IZB]</l><r>santu[ADJ][IZO]</r></p></e>
	<e><p><l>parlamentu[IZE][IZB]</l><r>parlamentu[IZE][ARR]</r></p></e>
	<e><p><l>giza_eskubideak[IZE][ARR]</l><r>eskubide[IZE][ARR]</r></p></e>
	<e><p><l>hipertestua_markatzeko_lengoaia[IZE][IZB]</l><r>lengoaia[IZE][ARR]</r></p></e>
	<e><p><l>etorkin_ilegal[IZE][ARR]</l><r>ilegal[ADJ][IZO]</r></p></e>
	<e><p><l>komatxoak[ADI][SIN]</l><r>komatxo[IZE][ARR]</r></p></e>
	<e><p><l>patata_erreak_azalarekin[IZE][ARR]</l><r>azal[ADJ][IZO]+[DEK][SOZ][NUMS]</r></p></e>
	<e><p><l>bake-epaile[IZE][IZB]</l><r>epaile[IZE][ARR]</r></p></e>
	<e><p><l>latinoamerikar[IZE][IZB]</l><r>latinoamerikar[IZE][ARR]</r></p></e>
	<e><p><l>hatz_txiki[ADI][SIN]</l><r>txikitu[ADI][SIN]</r></p></e>
	<e><p><l>lupa[ADI][SIN]</l><r>lupa[IZE][ARR]</r></p></e>
	<e><p><l>emakumearen_ezkondu_aurreko_abizena[IZE][ARR]</l><r>abizen[IZE][ARR]</r></p></e>
	<e><p><l>parlamentari[IZE][IZB]</l><r>parlamentari[IZE][ARR]</r></p></e>
	<e><p><l>esne-hauts[ADI][SIN]</l><r>hauts[IZE][ARR]</r></p></e>
	<e><p><l>azazkalak_mozteko_guraizeak[IZE][ARR]</l><r>guraize[IZE][ARR]</r></p></e>
	<e><p><l>gizarte-segurantza[IZE][IZB]</l><r>segurantza[IZE][ARR]</r></p></e>
	<e><p><l>aurrezkiak[IZE][ARR]</l><r>aurrezki[IZE][ARR]</r></p></e>
	<e><p><l>ahaide_hurbil[ADI][SIN]</l><r>hurbildu[ADI][SIN]</r></p></e>
	<e><p><l>Noeren_arka[IZE][IZB]</l><r>arka[IZE][ARR]</r></p></e>
	<e><p><l>iparramerikar[IZE][IZB]</l><r>iparramerikar[IZE][ARR]</r></p></e>
	<e><p><l>Ipar_polo[IZE][IZB]</l><r>polo[IZE][ARR]</r></p></e>
	<e><p><l>Erramu-domeka[IZE][IZB]</l><r>domeka[IZE][ARR]</r></p></e>
	<e><p><l>ikastetxe_pribatu[IZE][ARR]</l><r>pribatu[ADJ][IZO]</r></p></e>
	<e><p><l>foru-aldundi[IZE][IZB]</l><r>aldundi[IZE][ARR]</r></p></e>
	<e><p><l>sozietate_anonimo[IZE][ARR]</l><r>anonimo[ADJ][IZO]</r></p></e>
	<e><p><l>ametz[IZE][IZB]</l><r>ametz[IZE][ARR]</r></p></e>
	<e><p><l>erregina_ama[IZE][IZB]</l><r>ama[IZE][ARR]</r></p></e>
	<e><p><l>komatxoak[IZE][ARR]</l><r>komatxo[IZE][ARR]</r></p></e>
	<e><p><l>ondasun_higiezinak[IZE][ARR]</l><r>higiezin[ADJ][IZO]</r></p></e>
	<e><p><l>gehiengo_soil[IZE][ARR]</l><r>soil[ADB][ADOARR]</r></p></e>
	<e><p><l>hartzaileak_ordaintzeko_dei[ADJ][IZL]</l><r>dei[IZE][ARR]</r></p></e>
	<e><p><l>arrosa-landare[ADI][SIN]</l><r>landare[IZE][ARR]</r></p></e>
	<e><p><l>arrosa-leiho[ADI][SIN]</l><r>leiho[IZE][ARR]</r></p></e>
	<e><p><l>lehengusu_txiki[ADI][SIN]</l><r>txikitu[ADI][SIN]</r></p></e>
	<e><p><l>ministro[IZE][IZB]</l><r>ministro[IZE][ARR]</r></p></e>
	<e><p><l>eskuaira[ADI][SIN]</l><r>eskuaira[IZE][ARR]</r></p></e>
	<e><p><l>izar_iheskor[IZE][ARR]</l><r>iheskor[ADJ][IZO]</r></p></e>
	<e><p><l>ixteko_giltza[ADI][SIN]</l><r>giltza[IZE][ARR]</r></p></e>
	<e><p><l>plater_sakon[IZE][ARR]</l><r>sakon[ADJ][IZO]</r></p></e>
	<e><p><l>hegoamerikar[IZE][IZB]</l><r>hegoamerikar[IZE][ARR]</r></p></e>
	<e><p><l>Hego_polo[IZE][IZB]</l><r>polo[IZE][ARR]</r></p></e>
	<e><p><l>beirate[ADI][SIN]</l><r>beirate[IZE][ARR]</r></p></e>
	<e><p><l>altzairu_herdoilgaitz[IZE][ARR]</l><r>herdoilgaitz[ADJ][IZO]</r></p></e>
	<e><p><l>abiaburu[ADI][SIN]</l><r>abiaburu[IZE][ARR]</r></p></e>
	<e><p><l>ildoak[IZE][ARR]</l><r>ildo[IZE][ARR]</r></p></e>
	<e><p><l>hodi_fluoreszente[IZE][ARR]</l><r>fluoreszente[ADJ][IZO]</r></p></e>
	<e><p><l>metraileta[ADJ][IZL]</l><r>metraileta[IZE][ARR]</r></p></e>
	<e><p><l>Itsaso_Adriatikoa[IZE][LIB]</l><r>Adriatikoa[IZE][LIB]</r></p></e>
	<e><p><l>zaharrak[ADJ][IZO]</l><r>zahar[ADJ][IZO]</r></p></e>
	<e><p><l>Antartikoa[ADJ][IZO]</l><r>antartiko[ADJ][IZO]</r></p></e>
	<e><p><l>Ozeano_Antartikoa[ADJ][IZO]</l><r>antartiko[ADJ][IZO]</r></p></e>
	<e><p><l>antipodak[IZE][ARR]</l><r>antipoda[IZE][ARR]</r></p></e>
	<e><p><l>Ozeano_Artikoa[ADJ][IZO]</l><r>artiko[ADJ][IZO]</r></p></e>
	<e><p><l>Ozeano_Atlantikoa[ADJ][IZO]</l><r>atlantiko[ADJ][IZO]</r></p></e>
	<e><p><l>Ama_Birjina[ADJ][IZO]</l><r>birjina[ADJ][IZO]</r></p></e>
	<e><p><l>deabru[ADI][SIN]</l><r>deabrutu[ADI][SIN]</r></p></e>
	<e><p><l>Ekialdea[IZE][ARR]</l><r>ekialde[IZE][ARR]</r></p></e>
	<e><p><l>Ilustrazio[IZE][ARR]</l><r>ilustrazio[IZE][ARR]</r></p></e>
	<e><p><l>Mendebalde_Urruna[ADJ][IZO]</l><r>urrun[ADJ][IZO]</r></p></e>
	<e><p><l>barregura_eutsiezina[ADJ][IZO]</l><r>eutsiezin[ADJ][IZO]</r></p></e>
	<e><p><l>berdeak[ADJ][IZO]</l><r>berde[ADJ][IZO]</r></p></e>
	<e><p><l>elbarriak[IZE][ARR]</l><r>elbarri[IZE][ARR]</r></p></e>
	<e><p><l>itsas_zabal[IZE][ARR]</l><r>zabal[ADB][ADOARR]</r></p></e>
	<e><p><l>itsas_zabal[ADI][SIN]</l><r>zabaldu[ADI][SIN]</r></p></e>
	<e><p><l>aita_santu[IZE][IZB]</l><r>santu[IZE][ARR]</r></p></e>
	<e><p><l>aita_santu[ADI][SIN]</l><r>santutu[ADI][SIN]</r></p></e>
	<e><p><l>gaixoak[ADJ][IZO]</l><r>gaixo[ADJ][IZO]</r></p></e>
	<e><p><l>Inkisizio[IZE][ARR]</l><r>inkisizio[IZE][ARR]</r></p></e>
	<e><p><l>elizakoak[IZE][ARR]</l><r>elizako[IZE][ARR]</r></p></e>
	<e><p><l>aitagure[IZE][IZB]</l><r>aitagure[IZE][ARR]</r></p></e>
	<e><p><l>komunikabideak[IZE][ARR]</l><r>komunikabide[IZE][ARR]</r></p></e>
	<e><p><l>militarrak[ADJ][IZO]</l><r>militar[ADJ][IZO]</r></p></e>
	<e><p><l>Esne-bidea[IZE][ARR]</l><r>bide[IZE][ARR]</r></p></e>
	<e><p><l>sarea[IZE][ARR]</l><r>sare[IZE][ARR]</r></p></e>
	<e><p><l>Ipar_itsasoa[IZE][ARR]</l><r>itsaso[IZE][ARR]</r></p></e>
	<e><p><l>Joko_Olinpikoak[ADJ][IZO]</l><r>olinpiko[ADJ][IZO]</r></p></e>
	<e><p><l>Persiako_Golkoa[IZE][ARR]</l><r>golko[IZE][ARR]</r></p></e>
	<e><p><l>tropak[IZE][ARR]</l><r>tropa[IZE][ARR]</r></p></e>
	<e><p><l>aurkakoa[IZE][ARR]</l><r>aurkako[IZE][ARR]</r></p></e>
	<e><p><l>aitaren[IZE][ARR]</l><r>aitaren[ITJ]</r></p></e>
	<e><p><l>Ameriketako_Estatu_Batuak[ADJ][IZO]</l><r>batu[ADJ][IZO]</r></p></e>
	<e><p><l>langabeak[ADJ][IZO]</l><r>langabe[ADJ][IZO]</r></p></e>
	<e><p><l>Mendebaldea[IZE][ARR]</l><r>mendebalde[IZE][ARR]</r></p></e>
	<e><p><l>gazteak[ADJ][IZO]</l><r>gazte[ADJ][IZO]</r></p></e>
	<e><p><l>objektu_hegalari_ezezagun[ADJ][IZL]</l><r>ezezagun[ADJ][IZO]</r></p></e>
	<e><p><l>sufragio_unibertsal[IZE][ARR]</l><r>unibertsal[ADJ][IZO]</r></p></e>
	<e><p><l>Balio_Erantsiaren_gaineko_Zerga[IZE][ARR]</l><r>zerga[IZE][ARR]</r></p></e>
	<e><p><l>ahots-kordak[IZE][ARR]</l><r>korda[IZE][ARR]</r></p></e>
	<e><p><l>itxaron-zerrenda[ADI][SIN]</l><r>zerrenda[IZE][ARR]</r></p></e>
	<e><p><l>itxarongela[ADI][SIN]</l><r>itxarongela[IZE][ARR]</r></p></e>
	<e><p><l>oinez_ibiltzeko_oinetakoak[ADI][SIN]</l><r>oinetako[IZE][ARR]</r></p></e>
	<e><p><l>bastoi[ADI][SIN]</l><r>bastoi[IZE][ARR]</r></p></e>
	<e><p><l>eski_nautiko[IZE][ARR]</l><r>nautiko[ADJ][IZO]</r></p></e>
	<e><p><l>zume_negarti[IZE][ARR]</l><r>negarti[ADJ][IZO]</r></p></e>
	<e><p><l>gauza_garesti_eta_alferrikakoa[IZE][ARR]</l><r>alferrikako[ADJ][IZL]</r></p></e>
	<e><p><l>gezur_txiki[IZE][ARR]</l><r>txiki[ADJ][IZO]</r></p></e>
	<e><p><l>ardo-dastatze[IZE][ARR]</l><r>dastatu[ADI][SIN]tze[ATZ][IZE][ARR]</r></p></e>
	<e><p><l>posta-kode[IZE][IZB]</l><r>kode[IZE][ARR]</r></p></e>
	<e><p><l>pixka_bat[ADI][SIN]</l><r>batu[ADI][SIN]</r></p></e>
	<e><p><l>bakar_batzuk[DET][DZG]</l><r>batzuk[DET][DZG][NUMP]</r></p></e>
	<e><p><l>ile_urdin[ADI][SIN]</l><r>urdindu[ADI][SIN]</r></p></e>
	<e><p><l>lan-giro_bete-betea[ADI][SIN]</l><r>bete[ADI][SIN]+[AMM][PART]</r></p></e>
	<e><p><l>izozkiarekin[ADI][SIN]</l><r>izozki[IZE][ARR]+[DEK][SOZ][NUMS]</r></p></e>
	<e><p><l>asko[ADI][SIN]</l><r>askotu[ADI][SIN]</r></p></e>
	<e><p><l>moduko[IZE][ARR]</l><r>modu[IZE][ARR]+[DEK][BNK][MG]</r></p></e>
	<e><p><l>pila[ADI][SIN]</l><r>pilatu[ADI][SIN]</r></p></e>
	<e><p><l>norbaiti_zerbait_aurreratu[IZE][ARR]</l><r>aurreratu[ADI][SIN]+[AMM][PART]</r></p></e>
	<e><p><l>norbait_zerbaitez_ohartarazi[IZE][ARR]</l><r>ohartu[ADI][SIN]arazi[ATZ][ADI][SIN]+[AMM][PART]</r></p></e>
	<e><p><l>lehen_momentutik[IZE][ARR]</l><r>momentu[IZE][ARR]+[DEK][NUMS]+[DEK][ABL]</r></p></e>
	<e><p><l>berriro_hasieratik_hasita[ADI][SIN]</l><r>hasi[ADI][SIN]+[AMM][PART]+[ERL][MEN][MOD]</r></p></e>
	<e><p><l>zuzendu[IZE][ARR]</l><r>zuzendu[ADI][SIN]+[AMM][PART]</r></p></e>
	<e><p><l>norbaiti_barkamena_eskatu_zerbaitegatik[ADI][SIN]</l><r>zerbait[ADJ][IZO]+[DEK][GEN][MG]+[DEK][MOT]</r></p></e>
	<e><p><l>norbaiti_zerbait_eskatu[IZE][ARR]</l><r>eskatu[ADI][SIN]+[AMM][PART]</r></p></e>
	<e><p><l>aldiko[ADJ][IZL]</l><r>aldi[IZE][ARR]+[DEK][NUMS]+[DEK][GEL]</r></p></e>
	<e><p><l>egotzi[IZE][ARR]</l><r>egotzi[ADI][SIN]+[AMM][PART]</r></p></e>
	<e><p><l>xukatu[IZE][ARR]</l><r>xukatu[ADI][SIN]+[AMM][PART]</r></p></e>
	<e><p><l>erdi-erdian[IZE][ARR]</l><r>erdi[IZE][ARR]+[DEK][NUMS]+[DEK][INE]</r></p></e>
	<e><p><l>tartean_sartu[IZE][ARR]</l><r>sartu[ADI][SIN]+[AMM][PART]</r></p></e>
	<e><p><l>dena_den[ADI][SIN]</l><r>izan[ADL][A1][NR_HU]+n[ERL][MEN][ERLT]</r></p></e>
	<e><p><l>hartzeko_azken_eguna[IZE][ARR]</l><r>egun[IZE][ARR]</r></p></e>
	<e><p><l>pixkanaka[ADI][SIN]</l><r>pixkanaka[ADB][ADOARR]</r></p></e>
	<e><p><l>jesus[ADI][SIN]</l><r>jesus[ITJ]</r></p></e>
	<e><p><l>itsumandoka[IZE][ARR]</l><r>itsumandoka[ADB][ADOARR]</r></p></e>
	<e><p><l>norbaiti_bihotza_erdiratu[IZE][ARR]</l><r>erdiratu[ADI][SIN]+[AMM][PART]</r></p></e>
	<e><p><l>zerbait_irakinarazi[ADI][SIN]</l><r>irakin[ADI][SIN]arazi[ATZ][ADI][SIN]+[AMM][PART]</r></p></e>
	<e><p><l>zalantzazkotzat_jo[IZE][ARR]</l><r>jo[ADI][SIN]+[AMM][ADOIN]</r></p></e>
	<e><p><l>erori[IZE][ARR]</l><r>erori[ADI][SIN]+[AMM][PART]</r></p></e>
	<e><p><l>gertatzen_dena_gertatzen_dela[ADI][SIN]</l><r>izan[ADL][A1][NR_HU]+la[ERL][MEN][KONP]</r></p></e>
	<e><p><l>norbaiten_arreta_erakarri[IZE][ARR]</l><r>erakarri[ADI][SIN]+[AMM][PART]</r></p></e>
	<e><p><l>oso_dotore_jantzita[ADI][SIN]</l><r>jantzi[ADI][SIN]+[AMM][PART]+[ERL][MEN][MOD]</r></p></e>
	<e><p><l>norbait_erotu[IZE][ARR]</l><r>erotu[ADI][SIN]+[AMM][PART]</r></p></e>
	<e><p><l>elkar[ADI][SIN]</l><r>elkartu[ADI][SIN]</r></p></e>
	<e><p><l>bazter_guztiak[DET][ORO]</l><r>guzti[DET][ORO]</r></p></e>
	<e><p><l>batean_bai[IZE][ARR]</l><r>baia[IZE][ARR]</r></p></e>
	<e><p><l>ahuspez[IZE][ARR]</l><r>ahuspez[ADB][ALGARR]</r></p></e>
	<e><p><l>ahoz_gora[ADI][SIN]</l><r>gora[ADB][ALGARR]</r></p></e>
	<e><p><l>ordez[ADJ][IZL]</l><r>ordez[ADB][ALGARR]</r></p></e>
	<e><p><l>ziztu_bizian[IZE][ARR]</l><r>bizi[ADJ][IZO]+[DEK][NUMS]+[DEK][INE]</r></p></e>
	<e><p><l>gorriak_ikusarazi[ADI][SIN]</l><r>ikusi[ADI][SIN]arazi[ATZ][ADI][SIN]+[AMM][PART]</r></p></e>
	<e><p><l>asko_gustatzen_zait[IZE][IZB]</l><r>izan[ADL][A1][NR_HU][NI_NI]</r></p></e>
	<e><p><l>deseroso[ADJ][IZL]</l><r>deseroso[ADJ][IZO]</r></p></e>
	<e><p><l>osasun_txar[IZE][ARR]</l><r>txar[ADJ][IZO]</r></p></e>
	<e><p><l>zuri-beltzean[ADJ][IZL]</l><r>beltz[ADJ][IZO]+[DEK][NUMS]+[DEK][INE]</r></p></e>
	<e><p><l>delako[ADJ][IZL]</l><r>izan[ADL][A1][NR_HU]+la[ERL][MEN][KONP]+[DEK][GEL]</r></p></e>
	<e><p><l>aparte_utzita[ADJ][IZL]</l><r>utzi[ADI][SIN]+[AMM][PART]+[ERL][MEN][MOD]</r></p></e>
	<e><p><l>ez_da_erraza[ADJ][IZO]</l><r>erraz[ADJ][IZO]</r></p></e>
	<e><p><l>txantxetan_aritu_zerbaiti_buruz[IZE][ARR]</l><r>buruz[ADB][ALGARR]</r></p></e>
	<e><p><l>are_gutxiago[ADI][SIN]</l><r>gutxiagotu[ADI][SIN]+[AMM][ADOIN]</r></p></e>
	<e><p><l>zerbait_iradokitzeko_aditz-forma[ADI][SIN]</l><r>forma[IZE][ARR]</r></p></e>
	<e><p><l>gutxietsi[IZE][ARR]</l><r>gutxietsi[ADI][SIN]+[AMM][PART]</r></p></e>
	<e><p><l>gero_eta_gehiago[ADI][SIN]</l><r>gehiagotu[ADI][SIN]</r></p></e>
	<e><p><l>urte_askotarako[ADJ][IZL]</l><r>asko[DET][DZG][MG]+[DEK][MG]+[DEK][ALA]+[DEK][GEL]</r></p></e>
	<e><p><l>duda_gabe[ADI][SIN]</l><r>gabetu[ADI][SIN]</r></p></e>
	<e><p><l>inolaz_ere[LOT][LOK]</l><r>ere[LOT][LOK][EMEN]</r></p></e>
	<e><p><l>ahuntzaren_gauerdiko_eztula[IZE][ARR]</l><r>eztul[IZE][ARR]</r></p></e>
	<e><p><l>baliogabe[ADJ][IZL]</l><r>baliogabe[ADJ][IZO]</r></p></e>
	<e><p><l>erdipurdiko[ADJ][IZL]</l><r>erdipurdi[ADB][ADOARR]+[DEK][GEL]</r></p></e>
	<e><p><l>bat_bestearen_atzetik[ADJ][IZO]</l><r>atze[ADJ][IZO][RARE]+[DEK][NUMS]+[DEK][ABL]</r></p></e>
	<e><p><l>banan-banan[ADI][SIN]</l><r>banandu[ADI][SIN]</r></p></e>
	<e><p><l>izan_ezik[ADJ][IZL]</l><r>ezik[ADB][ADOARR]</r></p></e>
	<e><p><l>ohiz_kanpoko[ADJ][IZL]</l><r>kanpo[IZE][ARR]+[DEK][NUMS]+[DEK][GEL]</r></p></e>
	<e><p><l>ezinezko[ADJ][IZL]</l><r>ezin[IZE][ARR]+[DEK][INS][MG]+[DEK][GEL]</r></p></e>
	<e><p><l>ehuneko[ADJ][IZL]</l><r>ehun[IZE][ARR][RARE]+[DEK][NUMS]+[DEK][GEL]</r></p></e>
	<e><p><l>zerbait_egiteko_bihotz_hartu[IZE][ARR]</l><r>hartu[ADI][SIN]+[AMM][PART]</r></p></e>
	<e><p><l>belarriak_erne_jarri[IZE][ARR]</l><r>jarri[ADI][SIN]+[AMM][PART]</r></p></e>
	<e><p><l>norbaiti_gorriak_ikusarazi[ADI][SIN]</l><r>ikusi[ADI][SIN]arazi[ATZ][ADI][SIN]+[AMM][PART]</r></p></e>
	<e><p><l>norbait_bere_onetik_atera[IZE][ARR]</l><r>atera[ADI][SIN]+[AMM][ADOIN]</r></p></e>
	<e><p><l>gero_arte[ADI][SIN]</l><r>arte[IZE][ARR]</r></p></e>
	<e><p><l>deseroso_sentiarazi[ADI][SIN]</l><r>sentitu[ADI][SIN]arazi[ATZ][ADI][SIN]+[AMM][PART]</r></p></e>
	<e><p><l>ezean[ADJ][IZL]</l><r>ezean[ADB][ALGARR]</r></p></e>
	<e><p><l>nolabait_esateko[ADJ][IZL]</l><r>esate[IZE][ARR]+[DEK][NUMS]+[DEK][GEL]</r></p></e>
	<e><p><l>nor_edo_nor[ADI][SIN]</l><r>nortu[ADI][SIN]</r></p></e>
	<e><p><l>zer_edo_zer[ADI][SIN]</l><r>zertu[ADI][SIN]</r></p></e>
	<e><p><l>neurri_batean[IZE][ARR]</l><r>batean[ADB][ALGARR]</r></p></e>
	<e><p><l>larrugorrian[ADJ][IZL]</l><r>larrugorrian[ADB][ALGARR]</r></p></e>
	<e><p><l>norbaiten_aldamenean_egon_eta_bakean_ez_utzi[IZE][ARR]</l><r>utzi[ADI][SIN]+[AMM][PART]</r></p></e>
	<e><p><l>nolabait_esatearren[ADI][SIN]</l><r>esan[ADI][SIN]+[AMM][ADIZE]+[DEK][MOT]</r></p></e>
	<e><p><l>Jainkoari_esker[ADI][SIN]</l><r>esker[IZE][ARR]</r></p></e>
	<e><p><l>eskerrik_asko[ADI][SIN]</l><r>asko[ADB][ADOARR]</r></p></e>
	<e><p><l>gorabeherak[IZE][ARR]</l><r>gorabehera[IZE][ARR]</r></p></e>
	<e><p><l>behin_eta_berriro[IZE][ARR]</l><r>berriro[ADB][ADOARR]</r></p></e>
	<e><p><l>eskura[ADI][SIN]</l><r>eskura[ADB][ALGARR]</r></p></e>
	<e><p><l>adeitasunez[IZE][IZB]</l><r>adeitasun[IZE][ARR]+[DEK][INS][MG]</r></p></e>
	<e><p><l>akazia[IZE]</l><r>akazia[IZE][ARR]</r></p></e>
	<e><p><l>bat-bateko[ADJ]</l><r>bateko[IZE][ARR]</r></p></e>
	<e><p><l>bolaluma[IZE]</l><r>bolaluma[IZE][ARR]</r></p></e>
	<e><p><l>oinuts[ADJ]</l><r>oinuts[ADJ][IZO]</r></p></e>
	<e><p><l>Euskal_Autonomia_Erkidegoa[IZE][IZB]</l><r>erkidego[IZE][ARR]</r></p></e>
	<e><p><l>Euskal_Herria[IZE][IZB]</l><r>herri[IZE][ARR]</r></p></e>
	<e><p><l>Euskadi_Ta_Askatasuna[IZE][IZB]</l><r>askatasun[IZE][ARR]</r></p></e>
	<e><p><l>Erdialdeko_Amerika[IZE][IZB]</l><r>Amerika[IZE][LIB]</r></p></e>
	<e><p><l>Erdialdeko_Europa[IZE][IZB]</l><r>Europa[IZE][LIB]</r></p></e>
	<e><p><l>entzungailu[IZE]</l><r>entzungailu[IZE][ARR]</r></p></e>
	<e><p><l>Kolonia_ur[IZE][IZB]</l><r>ur[IZE][ARR]</r></p></e>
	<e><p><l>Europar_Batasuna[IZE][IZB]</l><r>batasun[IZE][ARR]</r></p></e>
	<e><p><l>izei[IZE]</l><r>izei[IZE][ARR]</r></p></e>
	<e><p><l>arrabio[IZE]</l><r>arrabio[IZE][ARR]</r></p></e>
	<e><p><l>errubeola[IZE][IZB]</l><r>errubeola[IZE][ARR]</r></p></e>
	<e><p><l>Britainia_Handia[IZE][IZB]</l><r>handi[ADJ][IZO]</r></p></e>
	<e><p><l>akuri[IZE]</l><r>akuri[IZE][ARR]</r></p></e>
	<e><p><l>belar-denda[IZE]</l><r>denda[IZE][ARR]</r></p></e>
	<e><p><l>urduri[ADJ]</l><r>urduri[ADJ][IZO]</r></p></e>
	<e><p><l>saltxitxa-ogitarteko[IZE]</l><r>ogitarteko[IZE][ARR]</r></p></e>
	<e><p><l>Komunen_Ganbera[IZE][IZB]</l><r>ganbera[IZE][ARR]</r></p></e>
	<e><p><l>Lord-en_Ganbera[IZE][IZB]</l><r>ganbera[IZE][ARR]</r></p></e>
	<e><p><l>Nazioarteko_Diru_Funts[IZE][IZB]</l><r>funts[IZE][ARR]</r></p></e>
	<e><p><l>Irlandar_Armada_Errepublikarra[IZE][IZB]</l><r>errepublikar[ADJ][IZO]</r></p></e>
	<e><p><l>oso_handi[ADJ]</l><r>handi[ADJ][IZO]</r></p></e>
	<e><p><l>belaunetako[IZE]</l><r>belaunetako[IZE][ARR]</r></p></e>
	<e><p><l>ordenagailu_eramangarri[IZE]</l><r>eramangarri[ADJ][IZO]</r></p></e>
	<e><p><l>Latinoamerika[IZE][IZB]</l><r>Latinoamerika[IZE][LIB]</r></p></e>
	<e><p><l>ezki[IZE]</l><r>ezki[IZE][ARR]</r></p></e>
	<e><p><l>Nafarroa_Beherea[IZE][IZB]</l><r>behere[ADJ][IZO]</r></p></e>
	<e><p><l>Britainia_Handiko_osasun-erakunde_publikoa[IZE][IZB]</l><r>publiko[ADJ][IZO]</r></p></e>
	<e><p><l>Ipar_Amerika[IZE][IZB]</l><r>Amerika[IZE][LIB]</r></p></e>
	<e><p><l>Ipar_Atlantikoko_Itunaren_Erakundea[IZE][IZB]</l><r>erakunde[IZE][ARR]</r></p></e>
	<e><p><l>Ipar_Irlanda[IZE][IZB]</l><r>Irlanda[IZE][LIB]</r></p></e>
	<e><p><l>arrautzopil[IZE]</l><r>arrautzopil[IZE][ARR]</r></p></e>
	<e><p><l>pinu[IZE]</l><r>pinu[IZE][ARR]</r></p></e>
	<e><p><l>libera_esterlina[IZE]</l><r>esterlina[ADJ][IZO]</r></p></e>
	<e><p><l>marisorgin[IZE]</l><r>marisorgin[IZE][ARR]</r></p></e>
	<e><p><l>zor-agiri[IZE]</l><r>agiri[IZE][ARR]</r></p></e>
	<e><p><l>apar-harri[IZE]</l><r>harri[IZE][ARR]</r></p></e>
	<e><p><l>orkatz[IZE]</l><r>orkatz[IZE][ARR]</r></p></e>
	<e><p><l>itsas_triku[IZE]</l><r>triku[IZE][ARR]</r></p></e>
	<e><p><l>xeke[IZE]</l><r>xeke[IZE][ARR]</r></p></e>
	<e><p><l>konporta[IZE]</l><r>konporta[IZE][ARR]</r></p></e>
	<e><p><l>kafetegi[IZE]</l><r>kafetegi[IZE][ARR]</r></p></e>
	<e><p><l>Hego_Amerika[IZE][IZB]</l><r>Amerika[IZE][LIB]</r></p></e>
	<e><p><l>elastiko[IZE]</l><r>elastiko[IZE][ARR]</r></p></e>
	<e><p><l>batata[IZE]</l><r>batata[IZE][ARR]</r></p></e>
	<e><p><l>Sobietar_Errepublika_Sozialisten_Batasuna[IZE][IZB]</l><r>batasun[IZE][ARR]</r></p></e>
	<e><p><l>Nazio_Batuen_Erakundea[IZE][IZB]</l><r>erakunde[IZE][ARR]</r></p></e>
	<e><p><l>water-polo[IZE]</l><r>polo[IZE][ARR]</r></p></e>
	<e><p><l>jenio[IZE]</l><r>jenio[IZE][ARR]</r></p></e>
	<e><p><l>ziztu_bizian_igaro[ADI]</l><r>igaro[ADI][SIN]</r></p></e>
	<e><p><l>hagin[IZE]</l><r>hagin[IZE][ARR]</r></p></e>
  </section>
</dictionary>

